---
pagetitle: "完全2次元名義カテゴリカル分析 Scientific Dashboard"
output:
  html_document:
    theme: null
    mathjax: null
    self_contained: true
    highlight: null
    pandoc_args: ["--mathml"]
params:
  output_dir: "./skill_out/vcd_categorical/"
---

```{r setup, include=FALSE}
knitr::opts_chunk$set(echo = FALSE, warning = FALSE, message = FALSE)

suppressPackageStartupMessages({
  library(jsonlite)
  library(DT)
  library(htmltools)
  library(knitr)
  library(ggplot2)
})

# システムフォント検出 (外部フォント排除)
detect_jp_font <- function() {
  os <- Sys.info()[["sysname"]]
  switch(os,
    "Darwin"  = "-apple-system, BlinkMacSystemFont, 'Hiragino Sans', 'Hiragino Kaku Gothic ProN', sans-serif",
    "Windows" = "'Segoe UI', 'Yu Gothic UI', 'Meiryo', sans-serif",
    "Linux"   = "'Noto Sans CJK JP', 'IPAexGothic', sans-serif",
    "sans-serif"
  )
}
jp_font_family <- detect_jp_font()

# ggplot2用単一フォント名検出
detect_ggplot_jp_font <- function() {
  os <- Sys.info()[["sysname"]]
  switch(os,
    "Darwin"  = "Hiragino Sans",
    "Windows" = "Yu Gothic",
    "Linux"   = "Noto Sans CJK JP",
    ""
  )
}
ggplot_jp_font <- detect_ggplot_jp_font()

# 結果読み込み
output_dir <- params$output_dir
json_path <- file.path(output_dir, "categorical_results.json")
summ_path <- file.path(output_dir, "executive_summary.md")

if (!file.exists(json_path)) {
  stop(sprintf("categorical_results.json が見つかりません: %s", json_path))
}

res <- jsonlite::fromJSON(json_path)
glob <- res$global
cells <- res$cells
post <- res$posterior
qual <- res$quality
prov <- res$provenance

ai_summary_text <- if (file.exists(summ_path)) {
  paste(readLines(summ_path, encoding = "UTF-8", warn = FALSE), collapse = "\n")
} else {
  "Pass 2 (AI Narrative) の考察レポート（executive_summary.md）は未生成です。"
}

# DataTables 完全インライン日本語辞書 (外部CDN排除)
inline_dt_ja <- list(
  emptyTable = "データが登録されていません",
  info = "_TOTAL_ 件中 _START_ 〜 _END_ 件を表示",
  infoEmpty = "0 件中 0 〜 0 件を表示",
  infoFiltered = "（全 _MAX_ 件から抽出）",
  lengthMenu = "表示件数: _MENU_",
  loadingRecords = "読み込み中...",
  processing = "処理中...",
  search = "検索:",
  zeroRecords = "一致するデータが見つかりません",
  paginate = list(
    first = "先頭",
    previous = "前へ",
    `next` = "次へ",
    last = "最終"
  )
)
```

<style>
body {
  font-family: `r jp_font_family`;
  line-height: 1.6;
  color: #2c3e50;
  background-color: #f8f9fa;
  margin: 0;
  padding: 24px;
}
.dashboard-container {
  max-width: 1200px;
  margin: 0 auto;
  background: #ffffff;
  padding: 32px;
  border-radius: 8px;
  box-shadow: 0 4px 12px rgba(0, 0, 0, 0.05);
}
h1, h2, h3, h4 {
  color: #1a252f;
  margin-top: 24px;
  margin-bottom: 12px;
}
.header-box {
  border-bottom: 2px solid #3498db;
  padding-bottom: 16px;
  margin-bottom: 24px;
}
.section-card {
  background: #ffffff;
  border: 1px solid #e2e8f0;
  border-radius: 6px;
  padding: 20px;
  margin-bottom: 24px;
}
.metric-grid {
  display: grid;
  grid-template-columns: repeat(auto-fit, minmax(220px, 1fr));
  gap: 16px;
  margin-bottom: 16px;
}
.metric-item {
  background: #f1f5f9;
  border-radius: 6px;
  padding: 16px;
  border-left: 4px solid #3498db;
}
.metric-title {
  font-size: 0.85rem;
  color: #64748b;
  text-transform: uppercase;
  letter-spacing: 0.05em;
}
.metric-value {
  font-size: 1.5rem;
  font-weight: 700;
  color: #0f172a;
  margin-top: 4px;
}
.metric-sub {
  font-size: 0.8rem;
  color: #475569;
  margin-top: 2px;
}
.badge-candidate {
  background-color: #e02424;
  color: white;
  padding: 2px 8px;
  border-radius: 4px;
  font-weight: bold;
}
.badge-quarantined {
  background-color: #d97706;
  color: white;
  padding: 2px 8px;
  border-radius: 4px;
}
.badge-active {
  background-color: #059669;
  color: white;
  padding: 2px 8px;
  border-radius: 4px;
}
pre {
  background: #f8fafc;
  border: 1px solid #cbd5e1;
  border-radius: 4px;
  padding: 12px;
  overflow-x: auto;
}
/* MathML ネイティブ数式スタイル */
math {
  font-size: 1.05em;
  font-family: 'STIX Two Math', 'Cambria Math', 'Latin Modern Math', 'Times New Roman', serif;
}
/* エグゼクティブ要約 Markdown スタイル */
.ai-summary-content h1 {
  font-size: 1.35rem;
  margin-top: 16px;
  margin-bottom: 10px;
  color: #1e3a8a;
  border-bottom: 1px solid #cbd5e1;
  padding-bottom: 4px;
}
.ai-summary-content h2 {
  font-size: 1.15rem;
  margin-top: 16px;
  margin-bottom: 8px;
  color: #1e293b;
}
.ai-summary-content h3 {
  font-size: 1.02rem;
  margin-top: 12px;
  margin-bottom: 6px;
  color: #334155;
}
.ai-summary-content p {
  margin-top: 6px;
  margin-bottom: 10px;
  line-height: 1.7;
}
.ai-summary-content ul, .ai-summary-content ol {
  margin-top: 4px;
  margin-bottom: 10px;
  padding-left: 24px;
}
.ai-summary-content li {
  margin-bottom: 4px;
}
</style>

<div class="dashboard-container">

<div class="header-box">
  <h1>完全2次元名義カテゴリカル分析 Scientific Dashboard</h1>
  <p style="color: #64748b; margin: 0;">
    Interface 3.0 (two-way-results-v2) | Run ID: <code>`r prov$run_id`</code> | 生成日時: <code>`r prov$timestamp_jst`</code>
  </p>
</div>

<!-- Section 1: エグゼクティブ要約 -->
<div class="section-card">
  <h2><span>1.</span> エグゼクティブ要約 (Pass 2 AI Narrative)</h2>
  <div style="background:#f8fafc; border-left:4px solid #3b82f6; padding:16px 20px; border-radius:4px;" class="ai-summary-content">
```{r ai-summary, results='asis'}
# Plain TeX \rm を LaTeX \mathrm に安全に置換して Pandoc MathML 変換エラーを防止
normalized_summary <- gsub("\\\\rm\\b", "\\\\mathrm", ai_summary_text)
cat(knitr::knit(text = normalized_summary, quiet = TRUE))
```
  </div>
</div>

<!-- Section 2: 全体関連度・効果量 -->
<div class="section-card">
  <h2><span>2.</span> 全体連関構造 (Global Association & Effect Size)</h2>
<div class="metric-grid">
<div class="metric-item">
<div class="metric-title">総標本サイズ ($N$)</div>
<div class="metric-value">`r format(glob$n_total, big.mark = ",")`</div>
<div class="metric-sub">分割表次元: `r glob$n_rows` × `r glob$n_cols` ($df = `r glob$df`$)</div>
</div>
<div class="metric-item">
<div class="metric-title">Pearson $X^2$ (独立性検定統計量)</div>
<div class="metric-value">`r sprintf("%.2f", glob$pearson_chisq)`</div>
<div class="metric-sub">$p$ 値: `r sprintf("%.2e", glob$pearson_p_value)`</div>
</div>
<div class="metric-item">
<div class="metric-title">Cramér's $V$ (未補正)</div>
<div class="metric-value">`r sprintf("%.4f", glob$cramers_v)`</div>
<div class="metric-sub">95% CI: [`r sprintf("%.4f", glob$cramers_v_ci[1])`, `r sprintf("%.4f", glob$cramers_v_ci[2])`]</div>
</div>
<div class="metric-item">
<div class="metric-title">偏り補正 Cramér's $\tilde{V}$ (Bergsma)</div>
<div class="metric-value">`r sprintf("%.4f", glob$cramers_v_corrected)`</div>
<div class="metric-sub">
`r if (!is.null(glob$cramers_v_corrected_ci)) sprintf("95%% CI: [%.4f, %.4f]", glob$cramers_v_corrected_ci[1], glob$cramers_v_corrected_ci[2]) else "退化表フォールバック (CI: null)"`
</div>
</div>
</div>
</div>

<!-- Section 3: Effect × Evidence 散布図と大標本Dual-Filter -->
<div class="section-card">
  <h2><span>3.</span> 局所効果 × 証拠散布図 (Effect × Evidence & Dual-Filter)</h2>
  <p>
    局所対数効果比 $\log(O/E)$ と局所 Rao スコア検定統計量 $T^{\mathrm{score}}$ による2軸診断。
    大標本（$N \ge 2000$）では $|\log(O/E)| \ge 0.50$ かつ $T^{\mathrm{score}} \ge 3.84$ を満たす非隔離セルを注目候補として抽出します。
  </p>
  ```{r effect-evidence-plot, fig.width=10, fig.height=5.5}
  finite_cells <- cells[!is.na(cells$log_oe) & cells$is_finite, ]
  if (nrow(finite_cells) > 0) {
    plot(
      finite_cells$log_oe,
      finite_cells$rao_score,
      pch = ifelse(finite_cells$dual_filter_candidate, 19, 1),
      col = ifelse(finite_cells$dual_filter_candidate, "#dc2626", ifelse(finite_cells$quarantine_status == "QUARANTINED", "#d97706", "#2563eb")),
      cex = ifelse(finite_cells$dual_filter_candidate, 1.8, 1.2),
      xlab = expression(paste("局所対数効果比 ", log(O/E))),
      ylab = expression(paste("局所 Rao スコア検定統計量 ", T^score)),
      main = sprintf("Effect × Evidence 散布図 (候補セル数: %d)", qual$n_candidates),
      las = 1
    )
    abline(h = 3.8415, col = "#94a3b8", lty = 2)
    abline(v = c(-0.5, 0.5), col = "#94a3b8", lty = 2)
    abline(v = 0, col = "#cbd5e1", lty = 1)
    text(
      finite_cells$log_oe,
      finite_cells$rao_score,
      labels = paste(finite_cells$row_level, finite_cells$col_level, sep = "-"),
      pos = 3, cex = 0.7, col = "#334155"
    )
  }
  ```
</div>

<!-- Section 4: セルエクスプローラー (完全インライン日本語DataTables) -->
<div class="section-card">
  <h2><span>4.</span> セル診断エクスプローラー (Cell Explorer)</h2>
  ```{r dt-table}
  display_df <- data.frame(
    行 = cells$row_level,
    列 = cells$col_level,
    観測度数 = cells$observed,
    期待度数 = cells$expected,
    Pearson残差 = cells$pearson_res,
    調整残差 = cells$adj_res,
    レバレッジ = cells$leverage,
    `log(O/E)` = ifelse(is.na(cells$log_oe), "未定義(-Inf)", sprintf("%.4f", cells$log_oe)),
    `Raoスコア` = cells$rao_score,
    `p値(BH)` = sprintf("%.4f", cells$p_value_bh),
    状態 = cells$quarantine_status,
    候補 = ifelse(cells$dual_filter_candidate, "★候補", "-"),
    check.names = FALSE
  )

  DT::datatable(
    display_df,
    rownames = FALSE,
    options = list(
      pageLength = 15,
      scrollX = TRUE,
      language = inline_dt_ja
    )
  )
  ```
</div>

<!-- Section 5: ベイズDirichlet事後推論 -->
<div class="section-card">
  <h2><span>5.</span> 多項Dirichlet事後推論 (Bayesian Credible Intervals)</h2>
  <p>
    対称Dirichlet事前分布（$\alpha = `r post$prior_specification$alpha`$）に基づく事後生起確率 $\pi_{ij}$ の 95% 信用区間（ETI: Equal-Tailed Interval）。
  </p>
  ```{r posterior-plot, fig.width=10, fig.height=6.2}
  p_df <- post$cell_posteriors
  is_large_table <- nrow(p_df) > 30
  plot_df <- if (is_large_table) {
    p_df[order(p_df$prob_mean, decreasing = TRUE)[1:25], ]
  } else {
    p_df
  }

  # 縦軸ラベル: 行レベル : 列レベル
  plot_df$cell_label <- paste(plot_df$row_level, plot_df$col_level, sep = " : ")
  plot_df$cell_label <- factor(plot_df$cell_label, levels = rev(plot_df$cell_label))
  plot_df$row_group <- factor(plot_df$row_level, levels = unique(plot_df$row_level))

  n_groups <- length(unique(plot_df$row_group))
  color_scale <- if (n_groups <= 8) {
    scale_color_brewer(palette = "Dark2")
  } else {
    scale_color_discrete()
  }

  p_title <- if (is_large_table) {
    sprintf("事後平均および 95%% 信用区間 (事後生起確率 上位 25 セル / 全 %d セル)", nrow(p_df))
  } else {
    "事後平均および 95% 信用区間 (Equal-Tailed Interval)"
  }

  ggplot(plot_df, aes(x = prob_mean, y = cell_label, color = row_group)) +
    geom_pointrange(aes(xmin = prob_q025, xmax = prob_q975), size = 0.65, linewidth = 0.85) +
    scale_x_continuous(
      limits = c(0, max(plot_df$prob_q975) * 1.15),
      expand = expansion(mult = c(0, 0.05))
    ) +
    color_scale +
    labs(
      title = p_title,
      x = "事後セル生起確率 π_ij",
      y = "セル (行 : 列)",
      color = "グループ (行変数)"
    ) +
    theme_minimal(base_family = ggplot_jp_font) +
    theme(
      plot.title = element_text(size = 12.5, face = "bold", color = "#1e293b", margin = margin(b = 10)),
      axis.title.x = element_text(size = 11, color = "#334155", margin = margin(t = 8)),
      axis.title.y = element_text(size = 11, color = "#334155", margin = margin(r = 12)),
      axis.text.y = element_text(size = 9.5, color = "#1e293b", face = "bold"),
      axis.text.x = element_text(size = 9.5, color = "#1e293b"),
      legend.title = element_text(size = 10, face = "bold", color = "#334155"),
      legend.text = element_text(size = 9.5, color = "#334155"),
      legend.position = "right",
      panel.grid.minor = element_blank(),
      panel.grid.major.y = element_line(color = "#e2e8f0", linetype = "dashed"),
      panel.grid.major.x = element_line(color = "#e2e8f0"),
      plot.margin = margin(10, 16, 10, 16)
    )
  ```
</div>

<!-- Section 6: 品質・プロビナンス情報 -->
<div class="section-card">
  <h2><span>6.</span> 品質・プロビナンス情報 (Quality & Provenance)</h2>
  <p><strong>隔離セル数:</strong> `r qual$n_quarantined_cells` | <strong>Dual-Filter候補数:</strong> `r qual$n_candidates`</p>
  `r if (length(qual$warnings) > 0) paste("<ul>", paste(sprintf("<li>%s</li>", qual$warnings), collapse = ""), "</ul>") else "<p>警告事項はありません。</p>"`
  <p style="font-size:0.8rem; color:#64748b;">
    実行環境: `r prov$platform` | R: `r prov$r_version`
  </p>
</div>

</div>
