---
title: "3次元エビデンス分析ダッシュボード"
date: "`r format(Sys.time(), '%Y年%m月%d日 %H:%M', tz='Asia/Tokyo')`"
output:
  html_document:
    theme: flatly
    highlight: tango
    toc: false
    self_contained: true
    mathjax: null
params:
  output_dir: "./evidence_runs/vcd_bayesian"
  run_dir: NULL
  preview_mode: false
  require_pass2: true
  layout_variant: "band"
  repo_root: NULL
---

```{r setup, include=FALSE}
knitr::opts_chunk$set(echo = FALSE, warning = FALSE, message = FALSE)

`%||%` <- function(x, y) if (is.null(x)) y else x

find_agent_repo <- function() {
  d <- normalizePath(getwd(), winslash = "/", mustWork = FALSE)
  for (i in seq_len(25L)) {
    if (file.exists(file.path(d, ".agents", "shared", "run_scope.R"))) {
      return(d)
    }
    parent <- dirname(d)
    if (parent == d) {
      break
    }
    d <- parent
  }
  getwd()
}

repo_root <- find_agent_repo()
explicit_root <- params$repo_root
if (!is.null(explicit_root) && nzchar(trimws(as.character(explicit_root)))) {
  repo_root <- normalizePath(trimws(as.character(explicit_root)), winslash = "/", mustWork = FALSE)
}
needed_assets <- c("dashboard_theme.css", "dashboard_dt_ja.R", "dashboard_glossary.R")
missing_assets <- needed_assets[!file.exists(file.path(repo_root, ".agents", "shared", needed_assets))]
if (length(missing_assets) > 0L) {
  stop(sprintf(
    "[ERROR] 共有ダッシュボード資産が欠落しています: %s (root=%s)",
    paste(missing_assets, collapse = ", "), repo_root
  ), call. = FALSE)
}
repo_root <- normalizePath(repo_root, winslash = "/", mustWork = TRUE)
source(file.path(repo_root, ".agents", "shared", "dashboard_dt_ja.R"), local = TRUE)
source(file.path(repo_root, ".agents", "shared", "dashboard_glossary.R"), local = TRUE)
shared_theme_css <- paste(
  readLines(file.path(repo_root, ".agents", "shared", "dashboard_theme.css"), warn = FALSE, encoding = "UTF-8"),
  collapse = "\n"
)
source(file.path(repo_root, ".agents", "shared", "dependency_check.R"))
source(file.path(repo_root, ".agents", "shared", "run_scope.R"))

check_r_dependencies(
  c("jsonlite", "DT", "dplyr", "htmltools", "htmlwidgets", "knitr", "rmarkdown", "katex", "ggplot2"),
  context = "vcd-bayesian-evidence-analysis ダッシュボード生成"
)

suppressPackageStartupMessages({
  library(jsonlite)
  library(DT)
  library(dplyr)
  library(htmltools)
  library(htmlwidgets)
  library(knitr)
  library(rmarkdown)
  library(katex)
  library(ggplot2)
})

ggplot_jp_font <- switch(
  Sys.info()[["sysname"]],
  "Darwin" = "Hiragino Sans",
  "Windows" = "Yu Gothic",
  "Linux" = "Noto Sans CJK JP",
  "sans-serif"
)

# run_dir の直接受け入れと二重探索バイパス
output_dir <- if (!is.null(params$run_dir) && nzchar(trimws(params$run_dir))) {
  normalizePath(trimws(params$run_dir), winslash = "/", mustWork = TRUE)
} else {
  rs <- resolve_pass3_run_dir(params$output_dir, "evidence_results.json")
  rs$run_dir
}

layout_variant <- tolower(trimws(as.character(params$layout_variant %||% "band")))
if (!layout_variant %in% c("band", "card")) {
  layout_variant <- "band"
}

meta_file <- file.path(output_dir, "run_meta.json")
run_meta <- if (file.exists(meta_file)) {
  tryCatch(jsonlite::fromJSON(meta_file, simplifyVector = FALSE), error = function(e) NULL)
} else {
  NULL
}

json_path <- file.path(output_dir, "evidence_results.json")
summ_path <- file.path(output_dir, "executive_summary.md")
claims_path <- file.path(output_dir, "narrative_claims.json")
qc_path <- file.path(output_dir, "quality_check.md")
preview_summ_path <- file.path(output_dir, "executive_summary_preview.md")

preview_mode <- isTRUE(params$preview_mode) || (!file.exists(summ_path) && file.exists(preview_summ_path))
require_pass2 <- isTRUE(params$require_pass2 %||% (!preview_mode))

if (!file.exists(json_path)) {
  stop(paste("evidence_results.json が見つかりません:", json_path))
}

if (require_pass2 && !file.exists(summ_path)) {
  stop(paste0(
    "executive_summary.md が見つかりません（Pass 2 未完了）: ", summ_path, "\n",
    "Pass 2 で生成してから Pass 3 を実行してください。\n",
    "プレビューのみ必要な場合は params$require_pass2 = FALSE または params$preview_mode = TRUE を指定してください。"
  ))
}

res <- fromJSON(json_path, simplifyVector = FALSE)

# --- 完全オフライン数式描画ヘルパー (KaTeX) ---
render_katex <- function(tex, display = TRUE) {
  if (is.null(tex) || !nzchar(trimws(tex))) {
    return("")
  }
  tryCatch(
    {
      as.character(katex::katex_html(tex, displayMode = display, include_css = FALSE, preview = FALSE))
    },
    error = function(e) {
      sprintf('<code class="tex-fallback">%s</code>', htmltools::htmlEscape(tex))
    }
  )
}

dt_ja_lang <- get_dt_ja_lang()

# メタ情報・基本変数の取得
dims_raw <- res$input_summary$variables %||% res$dimensions %||% res$core$dimensions
dims <- if (!is.null(dims_raw)) unlist(dims_raw) else character(0)
n_total <- as.numeric(res$input_summary$total_n %||% res$n_total %||% res$core$n_total %||% 0)
n_cells <- as.integer(res$input_summary$n_cells %||% res$n_cells %||% res$core$n_cells %||% 0)
log_n <- as.numeric(res$input_summary$log_n %||% res$log_n %||% res$core$log_n %||% 0)
response_var <- if (!is.null(res$input_summary$response_var %||% res$response_var)) as.character(res$input_summary$response_var %||% res$response_var) else NULL
large_sample_mode <- isTRUE(res$input_summary$large_sample_mode %||% res$large_sample_mode %||% res$core$large_sample_mode)

run_id_disp <- if (!is.null(res$provenance$run_id)) {
  as.character(res$provenance$run_id)
} else if (!is.null(res$run_id)) {
  as.character(res$run_id[[1]])
} else {
  ""
}

# モデル選択情報
best_model_raw <- res$models$best_model_id %||% res$model_selection$best_model
best_model_id <- if (!is.null(best_model_raw) && nzchar(trimws(as.character(best_model_raw)))) {
  as.character(best_model_raw)
} else {
  NULL
}

models_raw <- res$models$summary %||% res$model_selection$summary
models_summary <- if (is.data.frame(models_raw)) {
  models_raw
} else if (is.list(models_raw) && length(models_raw) > 0) {
  dplyr::bind_rows(models_raw)
} else {
  data.frame()
}

dimension <- res$models$dimension %||% length(dims)
raw_factor_map <- res$models$factor_map
definitions <- res$models$definitions

# 凡例マップの解決
has_factor_map_stored <- !is.null(raw_factor_map)
factor_map <- if (has_factor_map_stored) {
  raw_factor_map
} else {
  syms <- c("A", "B", "C")[seq_along(dims)]
  map <- list()
  for (i in seq_along(dims)) {
    map[[syms[i]]] <- list(symbol = syms[i], variable = dims[i], label = dims[i])
  }
  map
}

# best_model_def
best_model_def <- if (!is.null(definitions) && !is.null(best_model_id) && best_model_id %in% names(definitions)) {
  definitions[[best_model_id]]
} else {
  NULL
}

best_model_is_failed <- FALSE
if (!is.null(best_model_id) && nrow(models_summary) > 0 && "model_id" %in% names(models_summary)) {
  b_row <- models_summary[models_summary$model_id == best_model_id, , drop = FALSE]
  if (nrow(b_row) > 0) {
    st <- if ("status" %in% names(b_row) && !is.na(b_row$status[1])) as.character(b_row$status[1]) else ""
    err <- if ("error_message" %in% names(b_row) && !is.na(b_row$error_message[1])) as.character(b_row$error_message[1]) else ""
    bic_val <- if ("bic" %in% names(b_row) && !is.na(b_row$bic[1])) as.numeric(b_row$bic[1]) else NA_real_
    if (identical(st, "FAILED") || nzchar(err) || is.na(bic_val) || is.infinite(bic_val)) {
      best_model_is_failed <- TRUE
    }
  }
}

# 効果量情報
cramers_v <- suppressWarnings(as.numeric(res$effects$cramers_v %||% res$cramers_v))
cramers_v_ci <- res$effects$cramers_v_ci %||% c(res$effects$cramers_v_ci_low %||% res$cramers_v_ci_low, res$effects$cramers_v_ci_high %||% res$cramers_v_ci_high)
effect_status <- res$effects$effect_status %||% res$effect_status %||% "unknown"
effect_reason <- res$effects$effect_reason %||% res$effect_reason %||% ""

# セル診断（基準モデル別）データの展開
cells_by_base <- res$cells$by_base_model
if (is.null(cells_by_base) || length(cells_by_base) == 0L) {
  # 旧形式互換の単一基準ラップ
  single_base_id <- res$cells$base_model_id %||% "M1"
  cells_by_base <- list()
  cells_by_base[[single_base_id]] <- list(
    base_model_id = single_base_id,
    base_model_name = res$cells$base_model_name %||% "ベースラインモデル",
    question_ja = sprintf("基準モデル %s からの乖離の評価", single_base_id),
    counts = list(
      total_cells = n_cells,
      regular_cells = res$cells$regular_count %||% 0L,
      regular_rate = round((res$cells$regular_count %||% 0L) / max(1L, n_cells), 4),
      quarantined_cells = res$cells$quarantined_count %||% 0L,
      quarantined_rate = round((res$cells$quarantined_count %||% 0L) / max(1L, n_cells), 4),
      candidate_cells = sum(as.data.frame(res$cells$full_data)$is_candidate_dual_filter %||% FALSE, na.rm = TRUE),
      candidate_rate = round(sum(as.data.frame(res$cells$full_data)$is_candidate_dual_filter %||% FALSE, na.rm = TRUE) / max(1L, n_cells), 4)
    ),
    top_k_data = res$cells$top_k_data,
    full_data = res$cells$full_data
  )
}

base_model_keys <- names(cells_by_base)

# AI サマリーの読み込み
if (file.exists(summ_path)) {
  summary_text <- paste(readLines(summ_path, encoding = "UTF-8"), collapse = "\n")
} else if (file.exists(preview_summ_path)) {
  summary_text <- paste0(
    "> **【プレビュー】** 本考察はスタブ（executive_summary_preview.md）から読み込まれた暫定サマリーです。\n\n",
    paste(readLines(preview_summ_path, encoding = "UTF-8"), collapse = "\n")
  )
} else {
  summary_text <- "### AI エグゼクティブ・サマリー（未生成）\n\n> Pass 2 を実行してください。"
}

# 条件付き割合 (conditional_rate_view) データの取得
cond_rate_view <- res$conditional_rate_view
```

```{r embed-katex-css, results='asis'}
# KaTeX CSS をインライン埋め込み（完全オフライン）
css_file <- file.path(dirname(knitr::current_input(dir = TRUE)), "assets", "katex.min.css")
if (!file.exists(css_file)) {
  # 同一階層または repo 内の assets を探索
  cand_css <- file.path(find_agent_repo(), ".agents", "skills", "vcd-bayesian-evidence-analysis", "templates", "assets", "katex.min.css")
  if (file.exists(cand_css)) css_file <- cand_css
}
if (file.exists(css_file)) {
  cat("<style>\n")
  cat(paste(readLines(css_file, warn = FALSE, encoding = "UTF-8"), collapse = "\n"))
  cat("\n</style>\n")
}
```

```{r embed-shared-theme, results='asis'}
cat("<style>\n")
cat(shared_theme_css)
cat("\n</style>\n")
```

```{r dashboard-main-open, results='asis'}
cat('<div class="dashboard-main-content">')
```

```{r header-banner, results='asis'}
cv_summary_str <- if (!is.null(cramers_v) && !is.na(cramers_v)) sprintf("%.4f", cramers_v) else "未算出"

cat(paste0(
  '<div class="header-banner">',
  "<h2>&#128202; 3次元エビデンス分析ダッシュボード</h2>",
  '<div class="meta">',
  "<strong>分析変数</strong>: ", paste(dims, collapse = " &times; "),
  if (!is.null(response_var)) paste0(" (応答変数: ", response_var, ")") else "",
  " &nbsp;|&nbsp; <strong>総度数</strong>: N = ", format(n_total, big.mark = ","),
  " &nbsp;|&nbsp; <strong>最良モデル(BIC)</strong>: ", htmltools::htmlEscape(best_model_id %||% "未選定"),
  " &nbsp;|&nbsp; <strong>全体効果量 (Cram&eacute;r's V)</strong>: ", cv_summary_str,
  if (nzchar(run_id_disp)) {
    paste0(" &nbsp;|&nbsp; <strong>run-id</strong>: ", htmltools::htmlEscape(run_id_disp))
  } else {
    ""
  },
  "</div></div>"
))

if (isTRUE(preview_mode)) {
  cat(paste0(
    '<div class="notice-box notice-warning">',
    '<h4 style="margin: 0 0 6px 0; color: #b45309; font-weight: bold;">&#9888; プレビュー版ダッシュボード (未封印)</h4>',
    "<div>本ダッシュボードはプレビュー出力（dashboard_preview.html）です。AI 考察（Pass 2）は確定していません。</div>",
    "</div>"
  ))
}
```

```{r factor-legend, results='asis'}
# 変数定義と因子記号の対応凡例ボックス
legend_items <- vapply(names(factor_map), function(sym) {
  item <- factor_map[[sym]]
  v_name <- as.character(item$variable %||% sym)
  v_label <- as.character(item$label %||% v_name)
  label_disp <- if (nzchar(v_label) && v_name != v_label) sprintf("%s（%s）", v_label, v_name) else v_name
  is_resp <- (!is.null(response_var) && identical(v_name, response_var))
  resp_badge <- if (is_resp) '<span class="factor-role-badge">応答変数</span>' else ""
  sprintf(
    '<li><span class="factor-symbol-badge">%s</span> <strong>%s</strong>%s</li>',
    htmltools::htmlEscape(sym), htmltools::htmlEscape(label_disp), resp_badge
  )
}, character(1))

cat(paste0(
  '<div class="factor-legend-box">',
  "<h4>&#128273; 変数定義と因子記号の対応凡例</h4>",
  '<ul class="factor-legend-list">',
  paste(legend_items, collapse = "\n"),
  "</ul>",
  '<div class="factor-note">',
  "※ カテゴリの水準名と、分析上の因子記号（A, B, C）は異なります。以降のモデル構造や数式は本凡例の因子記号に基づきます。",
  "</div>",
  "</div>"
))
```

```{r best-model-view, results='asis'}
# 最良モデル表示：2案の分岐（layout_variant: "band" vs "card"）
best_model_desc <- if (!is.null(best_model_def)) {
  best_model_def$independence$description_ja %||% best_model_def$formula_description_ja %||% best_model_def$bracket_notation
} else {
  "モデル定義未収録"
}

best_bic_val <- NA_real_
runner_up_id <- "-"
runner_up_delta <- "-"
n_candidates <- nrow(models_summary)

if (nrow(models_summary) > 0 && "bic" %in% names(models_summary)) {
  sorted_m <- models_summary[order(as.numeric(models_summary$bic)), ]
  best_bic_val <- as.numeric(sorted_m$bic[1])
  if (nrow(sorted_m) >= 2L) {
    runner_up_id <- as.character(sorted_m$model_id[2])
    runner_up_delta <- sprintf("+%.2f", as.numeric(sorted_m$bic[2]) - best_bic_val)
  }
}

if (identical(layout_variant, "card")) {
  # 案B: 抑制した独立カード
  cat(paste0(
    '<div class="best-model-card">',
    '<div class="card-header-bar">',
    '<div class="card-title">&#127941; 最良対数線形モデル（明示式BIC最小）</div>',
    '<div style="font-size:12.5px; color:#64748b;">候補 ', n_candidates, " モデル中の相対選択</div>",
    "</div>",
    '<div class="card-body-grid">',
    "<div>",
    '<div class="model-title-large">', htmltools::htmlEscape(best_model_id %||% "-"), ": ", htmltools::htmlEscape(best_model_def$bracket_notation %||% ""), "</div>",
    '<div style="font-size:14px; color:#1e293b; margin-bottom:8px;">', htmltools::htmlEscape(best_model_desc), "</div>",
    '<div style="font-size:12px; color:#64748b;">※ 相対評価の原則：本選択は候補モデル群における相対的採択であり、真の独立や因果関係、差の不存在を証明するものではありません。</div>',
    "</div>",
    '<div class="metrics-box">',
    "<div>明示式BIC: <strong>", if (is.na(best_bic_val)) "-" else sprintf("%.2f", best_bic_val), "</strong></div>",
    '<div style="margin-top:4px;">次点モデル: <strong>', runner_up_id, "</strong> (ΔBIC: ", runner_up_delta, ")</div>",
    '<div style="margin-top:4px; font-size:11.5px; color:#16a34a; font-weight:600;">適合状態: 正常収束</div>',
    "</div>",
    "</div>",
    "</div>"
  ))
} else {
  # 案A: 横長コンパクト要約帯 (既定)
  cat(paste0(
    '<div class="best-model-band">',
    '<div class="badge-col">',
    '<div class="best-model-badge-large">', htmltools::htmlEscape(best_model_id %||% "-"), "</div>",
    "<div>",
    '<div class="desc-text">', htmltools::htmlEscape(best_model_desc), " (<code>", htmltools::htmlEscape(best_model_def$bracket_notation %||% ""), "</code>)</div>",
    '<div class="sub-text">候補 ', n_candidates, " モデル中 BIC 最小 | ※ 相対的採択であり、真の独立や因果関係を証明するものではありません</div>",
    "</div>",
    "</div>",
    '<div class="metrics-col">',
    "<div>明示式BIC: <strong>", if (is.na(best_bic_val)) "-" else sprintf("%.2f", best_bic_val), "</strong></div>",
    "<div>次点 (", runner_up_id, "): <strong>ΔBIC ", runner_up_delta, "</strong></div>",
    "</div>",
    "</div>"
  ))
}
```

<div class="section-title">&#129504; AI エグゼクティブ・サマリー（Pass 2 専門的考察）</div>

```{r ai-summary, results='asis'}
cat('<div class="ai-summary-box">\n')
cat(knitr::knit(text = summary_text, quiet = TRUE))
cat("\n</div>\n")
```

```{r conditional-rate-section, results='asis'}
# 条件付き割合セクション (conditional_rate_view)
if (!is.null(cond_rate_view)) {
  st <- cond_rate_view$status %||% "UNKNOWN"
  cfg <- cond_rate_view$config_echo %||% cond_rate_view$config %||% list()

  cat('<div class="section-title">&#128200; 条件付き割合と事後不確実性（Dirichlet推論）</div>')

  if (identical(st, "HOLD")) {
    reasons <- cond_rate_view$hold_reason %||% list(general = "条件付き割合の設定が無効または不足しています。")
    cat('<div class="notice-box notice-warning">')
    cat("<strong>&#9888; 条件付き割合の算出保留 (HOLD)</strong>:<br>")
    cat("<ul>")
    for (r in unlist(reasons)) {
      cat("<li>", htmltools::htmlEscape(r), "</li>")
    }
    cat("</ul>")
    cat("※ 本セクションは保留されましたが、他の対数線形モデル比較および局所セル診断は正常に完了しています。")
    cat("</div>")
  } else {
    resp_v <- cfg$response_var %||% "Response"
    strat_v <- cfg$stratify_by %||% "Stratum"
    comp_v <- cfg$compare_by %||% "Group"
    num_lvs <- paste(unlist(cfg$numerator_levels), collapse = ", ")
    denom_lvs <- paste(unlist(cfg$denominator_levels), collapse = ", ")
    int_pct <- round(as.numeric(cfg$interval_level %||% 0.95) * 100)

    cat('<div class="topk-panel">')
    cat(sprintf(
      '<p style="margin:0 0 12px 0; font-size:13.5px; color:#334155;"><strong>注目割合</strong>: <code>P(%s = %s | %s, %s)</code> （分母: %s の和, %d%% 等裾信用区間 ETI）</p>',
      htmltools::htmlEscape(resp_v), htmltools::htmlEscape(num_lvs),
      htmltools::htmlEscape(strat_v), htmltools::htmlEscape(comp_v),
      htmltools::htmlEscape(denom_lvs), int_pct
    ))
    cat('<p style="margin:0 0 10px 0; font-size:12.5px; color:#475569;">本表示のestimandは条件付き割合です。RD・RR・ORは別のestimandであり、結果JSONに明示的な効果量契約がない限り、この割合や残差から代用して表示しません。</p>')
    prior_spec <- cond_rate_view$prior_specification
    if (is.list(prior_spec) && !is.null(prior_spec$alpha)) {
      cat(sprintf(
        '<p style="margin:0 0 10px 0; font-size:12.5px; color:#475569;">主事前: symmetric Dirichlet α = %s（%s）。支持集合 K = %s。</p>',
        htmltools::htmlEscape(as.character(prior_spec$alpha)),
        htmltools::htmlEscape(as.character(prior_spec$name %||% "未確認")),
        htmltools::htmlEscape(as.character(cond_rate_view$support$K %||% "未確認"))
      ))
    } else {
      cat('<p style="margin:0 0 10px 0; font-size:12.5px; color:#475569;">主事前αは結果JSONに記録がありません（未確認）。推測したαは表示しません。</p>')
    }
    sa <- cond_rate_view$sensitivity_analysis
    if (is.list(sa) && !is.null(sa$sensitivity_alpha)) {
      cat(sprintf(
        '<p style="margin:0 0 10px 0; font-size:12.5px; color:#475569;">感度事前 α = %s。事後平均の最大差 = %s、中央値の最大差 = %s。差の存在をモデル誤りと自動判定しません。</p>',
        htmltools::htmlEscape(as.character(sa$sensitivity_alpha)),
        htmltools::htmlEscape(as.character(sa$max_absolute_mean_diff %||% "未確認")),
        htmltools::htmlEscape(as.character(sa$max_median_shift %||% "未確認"))
      ))
    }
  }
}
```

```{r conditional-rate-plot, fig.width=9, fig.height=4.5, out.width="100%"}
if (!is.null(cond_rate_view) && identical(cond_rate_view$status %||% "", "VALID")) {
  rates_raw <- cond_rate_view$rates
  if (!is.null(rates_raw) && length(rates_raw) > 0L) {
    df_plot <- dplyr::bind_rows(lapply(names(rates_raw), function(nm) {
      item <- rates_raw[[nm]]
      data.frame(
        strat_level = as.character(item$strat_level),
        comp_level = as.character(item$comp_level),
        post_mean = as.numeric(item$post_mean),
        ci_lower = as.numeric(item$ci_lower),
        ci_upper = as.numeric(item$ci_upper),
        raw_rate = as.numeric(item$raw_rate),
        obs_num = as.integer(item$obs_numerator),
        obs_denom = as.integer(item$obs_denominator),
        stringsAsFactors = FALSE
      )
    }))

    # 比較変数のレベル順序
    df_plot$comp_level <- factor(df_plot$comp_level, levels = sort(unique(df_plot$comp_level)))
    df_plot$strat_level <- factor(df_plot$strat_level, levels = rev(sort(unique(df_plot$strat_level))))

    cfg <- cond_rate_view$config_echo %||% cond_rate_view$config %||% list()
    strat_label <- cfg$stratify_by %||% "層別軸"
    comp_label <- cfg$compare_by %||% "比較軸"
    resp_label <- sprintf("割合: %s (%s)", cfg$response_var %||% "Response", paste(unlist(cfg$numerator_levels), collapse = ","))

    font_family <- if (identical(as.character(Sys.info()["sysname"]), "Darwin")) "HiraginoSans-W3" else "sans"

    p <- ggplot(df_plot, aes(x = post_mean, y = strat_level, color = comp_level, group = comp_level)) +
      geom_point(position = position_dodge(width = 0.5), size = 3) +
      geom_errorbarh(aes(xmin = ci_lower, xmax = ci_upper), position = position_dodge(width = 0.5), height = 0.25, size = 0.8) +
      scale_color_manual(values = c("#1f4d7a", "#9b2945", "#2e7d7a", "#d97706", "#5b21b6", "#475569")) +
      scale_x_continuous(labels = function(x) sprintf("%.4g%%", 100 * x)) +
      labs(
        title = sprintf("層別条件付き割合の事後推論 (Dirichlet %s%% ETI)", round(as.numeric(cfg$interval_level %||% 0.95) * 100)),
        x = resp_label,
        y = strat_label,
        color = comp_label
      ) +
      theme_minimal(base_family = font_family, base_size = 12) +
      theme(
        panel.grid.minor = element_blank(),
        panel.border = element_rect(color = "#e2e8f0", fill = NA, size = 0.5),
        legend.position = "top",
        plot.title = element_text(face = "bold", size = 13, color = "#152238")
      )
    print(p)
  }
}
```

```{r conditional-rate-table}
if (!is.null(cond_rate_view) && identical(cond_rate_view$status %||% "", "VALID")) {
  cfg <- cond_rate_view$config_echo %||% cond_rate_view$config %||% list()
  interval_label <- format(100 * (cfg$interval_level %||% 0.95), trim = TRUE)
  lower_label <- paste0(interval_label, "% ETI下限 (%)")
  upper_label <- paste0(interval_label, "% ETI上限 (%)")
  rates_raw <- cond_rate_view$rates
  if (!is.null(rates_raw) && length(rates_raw) > 0L) {
    df_tbl <- dplyr::bind_rows(lapply(names(rates_raw), function(nm) {
      item <- rates_raw[[nm]]
      data.frame(
        "層別水準" = as.character(item$strat_level),
        "比較水準" = as.character(item$comp_level),
        "分子度数" = as.integer(item$obs_numerator),
        "分母度数" = as.integer(item$obs_denominator),
        "生割合 (%)" = 100 * as.numeric(item$raw_rate),
        "事後平均 (%)" = 100 * as.numeric(item$post_mean),
        "ETI下限" = 100 * as.numeric(item$ci_lower),
        "ETI上限" = 100 * as.numeric(item$ci_upper),
        check.names = FALSE,
        stringsAsFactors = FALSE
      )
    }))

    names(df_tbl)[names(df_tbl) == "ETI下限"] <- lower_label
    names(df_tbl)[names(df_tbl) == "ETI上限"] <- upper_label
    datatable(
      df_tbl,
      rownames = FALSE,
      options = list(dom = "t", paging = FALSE, language = dt_ja_lang)
    ) |>
      formatSignif(c("生割合 (%)", "事後平均 (%)", lower_label, upper_label), digits = 4)
  }
}
```

```{r conditional-rate-close, results='asis'}
if (!is.null(cond_rate_view) && !identical(cond_rate_view$status %||% "", "HOLD")) {
  cat("</div><!-- end topk-panel -->\n")
}
```

```{r stratified-residual-matrix, results='asis', fig.width=10, fig.height=5.8}
if (dimension >= 3L && length(base_model_keys) > 0L) {
  primary_diag <- cells_by_base[[base_model_keys[1L]]]
  facet_data <- primary_diag$full_data
  if (is.list(facet_data) && !is.data.frame(facet_data)) {
    facet_data <- dplyr::bind_rows(facet_data)
  }
  if (is.data.frame(facet_data) && nrow(facet_data) > 0L && "Residual" %in% names(facet_data)) {
    facet_var <- dims[3L]
    if (all(dims[1:3] %in% names(facet_data))) {
      cat('<div class="section-title">&#128202; 層別残差マトリクス（Pearson残差、Facet）</div>')
      cat('<div class="topk-panel" style="margin-bottom:24px;">')
      cat(sprintf(
        '<div class="notice-box notice-info" style="font-size:12.5px; margin-bottom:14px;"><strong>統計的・科学的問い:</strong> 第三因子（%s）の水準ごとに、基準モデル %s からのセル別乖離パターンはどのように変化するか？<br>Facetの残差は交互作用候補の探索表示であり、交互作用の有無・強さはモデル比較、逸脱度、BIC、効果量、安定性で別途評価します。</div>',
        htmltools::htmlEscape(facet_var), htmltools::htmlEscape(base_model_keys[1L])
      ))
      facet_data[[dims[1L]]] <- factor(facet_data[[dims[1L]]])
      facet_data[[dims[2L]]] <- factor(facet_data[[dims[2L]]])
      facet_data[[facet_var]] <- factor(facet_data[[facet_var]])
      mx <- max(abs(as.numeric(facet_data$Residual)), na.rm = TRUE)
      if (!is.finite(mx) || mx <= 0) mx <- 1
      p_facet <- ggplot2::ggplot(
        facet_data,
        ggplot2::aes(x = .data[[dims[2L]]], y = .data[[dims[1L]]], fill = .data$Residual)
      ) +
        ggplot2::geom_tile(color = "white", linewidth = 0.35) +
        ggplot2::geom_text(ggplot2::aes(label = sprintf("%.2f", .data$Residual)), size = 3.1, color = "#111827") +
        ggplot2::facet_wrap(stats::as.formula(paste("~", facet_var)), scales = "free") +
        ggplot2::scale_fill_gradient2(low = "#2166AC", mid = "#F7F7F7", high = "#B2182B", midpoint = 0, limits = c(-mx, mx), name = "Pearson残差") +
        ggplot2::labs(
          title = "層別残差マトリクス（Pearson残差）",
          subtitle = "Pearson残差 | 正: 観測 > 期待 | 負: 観測 < 期待 | 層別パターンは交互作用候補の探索",
          x = dims[2L], y = dims[1L]
        ) +
        ggplot2::theme_minimal(base_family = ggplot_jp_font) +
        ggplot2::theme(panel.grid = ggplot2::element_blank(), legend.position = "right")
      print(p_facet)
      cat("</div>")
    }
  }
}
```

```{r model-comparison-section, results='asis'}
if (nrow(models_summary) > 0) {
  cat('<div class="section-title">&#9879; 対数線形モデル比較（総度数 N 基準の明示式BIC）</div>')
  cat('<div class="topk-panel" style="margin-bottom:24px;">')

  # KaTeX による数式表示
  bic_tex <- "\\mathrm{BIC} = -2 \\ln L + p \\ln N"
  cat('<div class="formula-box">')
  cat("<strong>総度数 N 基準のポアソン明示式BIC</strong>:<br>")
  cat(render_katex(bic_tex, display = TRUE))
  cat('<div style="font-size:12.5px; color:#475569; margin-top:6px;">')
  cat(sprintf(
    "※ $L$: ポアソン完全尤度, $p$: 推定パラメータ数（切片含む）, $N$: 総度数（本解析: %s, $\\ln N = %.4f$）。<strong>値が小さいほど好ましい</strong>。<br>",
    format(n_total, big.mark = ","), log_n
  ))
  cat("※ <strong>相対評価の原則</strong>: 最良モデルは候補集合における相対的採択であり、真の因果関係を証明するものではありません。")
  cat("</div></div>")
}
```

```{r model-table}
if (nrow(models_summary) > 0) {
  m_tab <- models_summary

  is_failed_row <- function(row) {
    st <- if ("status" %in% names(row) && !is.na(row$status[1])) as.character(row$status[1]) else ""
    err <- if ("error_message" %in% names(row) && !is.na(row$error_message[1])) as.character(row$error_message[1]) else ""
    bic_val <- if ("bic" %in% names(row) && !is.na(row$bic[1])) as.numeric(row$bic[1]) else NA_real_
    identical(st, "FAILED") || nzchar(err) || is.na(bic_val) || is.infinite(bic_val)
  }

  failed_flags <- vapply(seq_len(nrow(m_tab)), function(i) is_failed_row(m_tab[i, , drop = FALSE]), logical(1))
  valid_indices <- which(!failed_flags)
  valid_min_bic <- if (length(valid_indices) > 0 && "bic" %in% names(m_tab)) {
    min(as.numeric(m_tab$bic[valid_indices]), na.rm = TRUE)
  } else {
    NA_real_
  }

  m_tab$delta_bic <- vapply(seq_len(nrow(m_tab)), function(i) {
    if (failed_flags[i] || is.na(valid_min_bic) || !"bic" %in% names(m_tab)) {
      NA_real_
    } else {
      as.numeric(m_tab$bic[i]) - valid_min_bic
    }
  }, numeric(1))

  m_ids <- as.character(m_tab$model_id)

  model_assumption_col <- vapply(seq_along(m_ids), function(i) {
    mid <- m_ids[i]
    target_accordion_id <- sprintf("model-detail-%s", mid)
    def <- if (!is.null(definitions) && mid %in% names(definitions)) definitions[[mid]] else NULL
    short_desc <- if (!is.null(def)) {
      def$independence$description_ja %||% def$formula_description_ja %||% def$bracket_notation
    } else {
      as.character(m_tab$model_name[i] %||% mid)
    }
    sprintf(
      '<strong>%s</strong>: %s <a href="#%s" class="model-detail-link" onclick="openModelDetail(\'%s\'); return false;" style="color:#2563eb; font-size:12px; margin-left:6px;">数式・定義</a>',
      htmltools::htmlEscape(mid), htmltools::htmlEscape(short_desc), target_accordion_id, target_accordion_id
    )
  }, character(1))

  generators_col <- vapply(seq_along(m_ids), function(i) {
    mid <- m_ids[i]
    def <- if (!is.null(definitions) && mid %in% names(definitions)) definitions[[mid]] else NULL
    if (!is.null(def)) {
      sprintf("<code>%s</code>", htmltools::htmlEscape(def$bracket_notation))
    } else {
      '<span style="color:#94a3b8;">-</span>'
    }
  }, character(1))

  df_res_col <- as.integer(m_tab$df_residual %||% m_tab$df)
  dev_col <- as.numeric(m_tab$deviance)
  bic_col <- as.numeric(m_tab$bic)
  dbic_col <- as.numeric(m_tab$delta_bic)

  table_6col <- data.frame(
    "モデルと仮定" = model_assumption_col,
    "生成クラス" = generators_col,
    "残差自由度" = df_res_col,
    "逸脱度" = dev_col,
    "BIC" = bic_col,
    "ΔBIC" = dbic_col,
    stringsAsFactors = FALSE,
    check.names = FALSE
  )

  best_row_idx <- if (!is.null(best_model_id) && !best_model_is_failed) which(m_ids == best_model_id) else integer(0)

  # DataTables 列ソートを有効化し、初期順を BIC 昇順（列インデックス 4）とする
  dt_models <- datatable(
    table_6col,
    escape = FALSE,
    filter = "none",
    rownames = FALSE,
    options = list(
      dom = "t",
      paging = FALSE,
      ordering = TRUE,
      order = list(list(4, "asc")),
      language = dt_ja_lang
    )
  ) |>
    formatRound(c("逸脱度", "BIC", "ΔBIC"), digits = 2)

  if (length(best_row_idx) == 1L) {
    dt_models <- dt_models |>
      formatStyle(
        "モデルと仮定",
        target = "row",
        backgroundColor = styleEqual(table_6col$`モデルと仮定`[best_row_idx], "#f0fdf4"),
        fontWeight = styleEqual(table_6col$`モデルと仮定`[best_row_idx], "bold")
      )
  }

  dt_models
}
```

```{r model-details, results='asis'}
# 各候補モデルの数理定義・構造仮定詳細（アコーディオン）
if (nrow(models_summary) > 0) {
  cat('<div style="margin-top:20px;">')
  cat('<h4 style="font-size:14px; font-weight:700; color:#0f172a; margin-bottom:12px;">&#128269; 各候補モデルの数理定義・構造仮定詳細</h4>')

  candidate_ids <- if (dimension == 3L) paste0("M", 1:9) else paste0("M", 1:2)
  should_open_id <- if (!best_model_is_failed && !is.null(best_model_id) && best_model_id %in% candidate_ids) best_model_id else ""

  for (mid in candidate_ids) {
    accordion_id <- sprintf("model-detail-%s", mid)
    heading_id <- sprintf("heading-%s", accordion_id)
    is_open <- (mid == should_open_id)
    open_attr <- if (is_open) " open" else ""

    sum_row <- if (mid %in% models_summary$model_id) models_summary[models_summary$model_id == mid, , drop = FALSE] else NULL
    def <- if (!is.null(definitions) && mid %in% names(definitions)) definitions[[mid]] else NULL

    status_badge <- if (!is.null(sum_row) && !best_model_is_failed && !is.null(best_model_id) && mid == best_model_id) {
      ' <span style="background:#15803d; color:white; font-size:11px; padding:2px 6px; border-radius:4px;">最良モデル (BIC最小)</span>'
    } else {
      ""
    }

    summary_title <- sprintf("%s: %s%s", htmltools::htmlEscape(mid), htmltools::htmlEscape(def$bracket_notation %||% "モデル"), status_badge)

    cat(sprintf('<details id="%s" class="model-detail-accordion"%s>', accordion_id, open_attr))
    cat(sprintf('<summary><span><strong>%s</strong></span><span style="font-size:12px; color:#64748b;">開閉</span></summary>', summary_title))
    cat('<div class="model-detail-content">')
    cat(sprintf('<h5 id="%s" tabindex="-1" style="outline:none; margin:0 0 8px 0; font-weight:700;">モデル %s の数理定義と構造仮定</h5>', heading_id, htmltools::htmlEscape(mid)))

    if (!is.null(def)) {
      cat("<p><strong>生成クラス（ブラケット記法）</strong>: <code>", htmltools::htmlEscape(def$bracket_notation), "</code>")
      if (!is.null(def$bracket_expanded)) {
        cat(" &nbsp;|&nbsp; <strong>実変数展開</strong>: <code>", htmltools::htmlEscape(def$bracket_expanded), "</code>")
      }
      cat("</p>")

      indep_disp <- def$independence$description_ja %||% def$formula_description_ja %||% "制約なし"
      cat("<p><strong>独立性仮定</strong>: ", htmltools::htmlEscape(indep_disp), "</p>")

      if (!is.null(def$formula_latex)) {
        cat('<div class="formula-box">')
        cat("<strong>ポアソン対数線形回帰式</strong>:<br>")
        cat(render_katex(def$formula_latex, display = TRUE))
        cat("</div>")
      }
      if (!is.null(def$fitted_formula)) {
        cat('<p style="font-size:12px; color:#475569;"><strong>適合 formula (R)</strong>: <code>', htmltools::htmlEscape(def$fitted_formula), "</code></p>")
      }
    }

    if (!is.null(sum_row) && nrow(sum_row) > 0 && !is.na(sum_row$bic[1])) {
      cat(sprintf(
        '<div style="margin-top:8px; font-size:12.5px; color:#475569;">残差自由度: %s | 逸脱度: %.2f | BIC: %.2f | ΔBIC: %s</div>',
        sum_row$df_residual[1] %||% "-",
        as.numeric(sum_row$deviance[1] %||% 0),
        as.numeric(sum_row$bic[1] %||% 0),
        if (is.na(m_tab$delta_bic[which(m_ids == mid)[1]])) "-" else sprintf("%.2f", m_tab$delta_bic[which(m_ids == mid)[1]])
      ))
    }

    cat("</div></details>")
  }
  cat("</div>")
}
```

```{r model-comparison-close, results='asis'}
if (nrow(models_summary) > 0) {
  cat("</div><!-- end topk-panel -->\n")
}
```

<div class="section-title">&#127919; 局所セル診断（基準モデル別残差・4軸診断フレームワーク）</div>

<p style="margin:0 0 16px 0; font-size:13.5px; color:#475569;">
セル診断は基準仮説に応じて異なる問いに答えます。<strong>M1基準</strong>（相互独立からの乖離）と<strong>M5基準</strong>（選択モデルからの残余乖離）をタブで切り替えて確認できます。<br>
※ 基準モデルごとに前提が異なるため、両者を合算した単一のエビデンス率は定義されません。
</p>

<div class="tab-container">
<div class="tab-buttons">
```{r tab-buttons, results='asis'}
for (k in seq_along(base_model_keys)) {
  bkey <- base_model_keys[k]
  active_cls <- if (k == 1L) " active" else ""
  label_text <- if (identical(bkey, "M1")) "M1基準（相互独立からの乖離）" else sprintf("%s基準（選択モデルからの残余乖離）", bkey)
  cat(sprintf(
    '<button id="btn-tab-%s" class="tab-btn%s" onclick="switchCellTab(\'%s\')">%s</button>\n',
    bkey, active_cls, bkey, htmltools::htmlEscape(label_text)
  ))
}
```
</div>

```{r cell-diagnostic-tabs, results='asis'}
col_rename <- c(
  "Observed" = "度数(O)",
  "Expected" = "期待値(E)",
  "Residual" = "ピアソン残差",
  "log_oe_ratio" = "効果比:log(O/E)",
  "scaled_diff" = "標準化差",
  "score_stat" = "Score統計量(T)",
  "p_value" = "P値",
  "log_p" = "対数P値",
  "leverage" = "Leverage(h)",
  "stability_status" = "診断状態"
)

for (k in seq_along(base_model_keys)) {
  bkey <- base_model_keys[k]
  active_cls <- if (k == 1L) " active" else ""
  b_diag <- cells_by_base[[bkey]]
  counts <- b_diag$counts %||% list()

  cat(sprintf('<div id="pane-tab-%s" class="tab-pane%s">\n', bkey, active_cls))
  cat('<div class="topk-panel">\n')

  cat(sprintf(
    '<h4 style="margin:0 0 8px 0; font-size:15px; font-weight:700; color:#0f172a;">%s</h4>',
    htmltools::htmlEscape(b_diag$question_ja %||% sprintf("基準モデル %s による診断", bkey))
  ))

  # 分母付き件数カード群
  n_tot_cell <- as.integer(counts$total_cells %||% n_cells)
  n_reg <- as.integer(counts$regular_cells %||% 0L)
  pct_reg <- round((counts$regular_rate %||% 0) * 100, 1)
  n_quar <- as.integer(counts$quarantined_cells %||% 0L)
  pct_quar <- round((counts$quarantined_rate %||% 0) * 100, 1)
  n_cand <- as.integer(counts$candidate_cells %||% 0L)
  pct_cand <- round((counts$candidate_rate %||% 0) * 100, 1)

  cat('<div class="stats-grid" style="margin:16px 0 20px 0;">')
  cat(sprintf('<div class="stat-card"><div class="value">%d / %d</div><div class="label">評価対象セル</div></div>', n_tot_cell, n_tot_cell))
  cat(sprintf('<div class="stat-card regular-card"><div class="value">%d / %d</div><div class="label">安定セル (%.1f%% REGULAR)</div></div>', n_reg, n_tot_cell, pct_reg))
  cat(sprintf('<div class="stat-card quarantine-card"><div class="value">%d / %d</div><div class="label">隔離セル (%.1f%% QUARANTINED)</div></div>', n_quar, n_tot_cell, pct_quar))
  cat(sprintf('<div class="stat-card candidate-card"><div class="value">%d / %d</div><div class="label">探索候補セル (%.1f%%)</div></div>', n_cand, n_tot_cell, pct_cand))
  cat(sprintf('<div class="stat-card"><div class="value">N = %s</div><div class="label">総観測度数</div></div>', format(n_total, big.mark = ",")))
  cat("</div>")

  cat(paste0(
    '<div class="notice-box notice-info" style="font-size:12.5px; margin-bottom:16px;">',
    "<strong>大標本 Dual-Filter 探索基準</strong>: <code>|log(O/E)| &ge; 0.50</code> かつ <code>Score統計量 T &ge; 3.84</code> かつ <code>REGULAR</code>。<br>",
    "※ 探索候補件数は実務的重要性やセル合否の自動断定ではなく、多重性を考慮した重点探索の対象を示します。",
    "</div>"
  ))

  # Top-K セル表
  to_df <- function(x) {
    if (is.data.frame(x)) {
      x
    } else if (is.list(x) && length(x) > 0) {
      dplyr::bind_rows(x)
    } else {
      data.frame()
    }
  }
  tk_data <- to_df(b_diag$top_k_data)
  if (nrow(tk_data) > 0L) {
    cat(sprintf('<div style="font-weight:700; font-size:14px; margin-bottom:8px; color:#0f172a;">&#127942; 効果比 |log(O/E)| 上位 %d セル</div>', nrow(tk_data)))

    disp_cols <- c(dims, intersect(names(col_rename), names(tk_data)))
    tk_disp <- tk_data[, disp_cols, drop = FALSE]
    for (orig in names(col_rename)) {
      if (orig %in% names(tk_disp)) names(tk_disp)[names(tk_disp) == orig] <- col_rename[[orig]]
    }
    for (v in dims) {
      if (v %in% names(tk_disp)) tk_disp[[v]] <- factor(tk_disp[[v]])
    }

    round_cols <- intersect(c("期待値(E)", "ピアソン残差", "効果比:log(O/E)", "標準化差", "Score統計量(T)", "対数P値", "Leverage(h)"), names(tk_disp))

    dt_tk <- datatable(
      tk_disp,
      filter = "none",
      rownames = FALSE,
      options = list(dom = "t", paging = FALSE, scrollX = TRUE, language = dt_ja_lang)
    ) |>
      formatRound(round_cols, digits = 4) |>
      formatSignif(intersect(c("P値"), names(tk_disp)), digits = 3) |>
      formatStyle("効果比:log(O/E)", backgroundColor = styleInterval(0, c("#fee2e2", "#dbeafe")), fontWeight = "bold") |>
      formatStyle("診断状態",
        backgroundColor = styleEqual(c("REGULAR", "QUARANTINED"), c("#dcfce7", "#ffedd5")),
        color = styleEqual(c("REGULAR", "QUARANTINED"), c("#15803d", "#c2410c")), fontWeight = "bold"
      )

    # HTML 出力用タグ
    cat(htmltools::renderTags(dt_tk)$html)
  }

  # 全セル展開 (<details>)
  full_data_b <- to_df(b_diag$full_data)
  if (nrow(full_data_b) > 0L) {
    cat('<details style="margin-top:16px;">')
    cat(sprintf('<summary style="cursor:pointer; font-weight:700; color:#2563eb; font-size:13.5px;">&#128203; 全 %d セル 4軸診断テーブル（クリックで展開）</summary>', nrow(full_data_b)))
    cat('<div style="margin-top:12px;">')

    disp_cols_f <- c(dims, intersect(names(col_rename), names(full_data_b)))
    full_disp <- full_data_b[, disp_cols_f, drop = FALSE]
    for (orig in names(col_rename)) {
      if (orig %in% names(full_disp)) names(full_disp)[names(full_disp) == orig] <- col_rename[[orig]]
    }
    for (v in dims) {
      if (v %in% names(full_disp)) full_disp[[v]] <- factor(full_disp[[v]])
    }
    round_cols_f <- intersect(c("期待値(E)", "ピアソン残差", "効果比:log(O/E)", "標準化差", "Score統計量(T)", "対数P値", "Leverage(h)"), names(full_disp))

    eff_col_idx <- which(names(full_disp) == "効果比:log(O/E)") - 1L
    if (length(eff_col_idx) == 0L) eff_col_idx <- 0L

    dt_full <- datatable(
      full_disp,
      filter = "top",
      rownames = FALSE,
      options = list(
        pageLength = 20,
        scrollX = TRUE,
        order = list(list(eff_col_idx, "desc")),
        language = dt_ja_lang
      )
    ) |>
      formatRound(round_cols_f, digits = 4) |>
      formatSignif(intersect(c("P値"), names(full_disp)), digits = 3) |>
      formatStyle("効果比:log(O/E)",
        backgroundColor = styleInterval(0, c("#fff7ed", "#f0fdf4")),
        color = styleInterval(0, c("#b45309", "#0f766e")),
        fontWeight = "bold"
      ) |>
      formatStyle("診断状態",
        backgroundColor = styleEqual(c("REGULAR", "QUARANTINED"), c("#f0fdf4", "#fef3c7")),
        color = styleEqual(c("REGULAR", "QUARANTINED"), c("#0f766e", "#a16207")),
        fontWeight = "bold"
      )

    cat(htmltools::renderTags(dt_full)$html)
    cat("</div></details>")
  }

  # 旧指標監査 (<details>)
  leg_pos <- as.integer(counts$legacy_positive_cells %||% sum(full_data_b$evidence_score_legacy > 0, na.rm = TRUE))
  pct_leg <- round(leg_pos / max(1L, n_tot_cell) * 100, 1)

  cat('<details style="margin-top:16px;">')
  cat(sprintf(
    '<summary style="cursor:pointer; font-size:13px; color:#64748b;">&#128203; 旧指標監査（Evidence Score = r&sup2; &minus; k&middot;log N）: 正値 %d / %d セル (%.1f%%)</summary>',
    leg_pos, n_tot_cell, pct_leg
  ))
  cat('<div class="formula-box" style="font-size:12.5px; margin-top:8px;">')
  cat("<strong>旧 Evidence Score 監査定義</strong>:<br>")
  cat(render_katex("\\mathrm{Evidence\\;Score}_{ijk} = r_{ijk}^2 - k \\cdot \\ln(N)", display = TRUE))
  cat(sprintf("・基準モデル: <code>%s</code> | ペナルティ係数: $k = 1.0$, $\\ln N = %.4f$ (閾値: %.2f)<br>", bkey, log_n, log_n))
  cat("・※ 本指標は大標本下（N > 2,000）で過敏に飽和する性質があるため、<strong>監査専用列として隔離</strong>されています。真の信号判定・セル合否判定・セルBFには使用していません。")
  cat("</div></details>")

  cat("</div><!-- end topk-panel -->\n")
  cat("</div><!-- end tab-pane -->\n")
}
```
</div><!-- end tab-container -->

```{r glossary-render, results='asis'}
crv <- cond_rate_view
cfg_echo <- if (is.list(crv)) crv$config_echo else NULL
prior_spec <- if (is.list(crv)) crv$prior_specification else NULL
sens_spec <- if (is.list(crv)) (crv$sensitivity_prior %||% crv$sensitivity_analysis$prior_specification) else NULL
if (is.null(sens_spec) && is.list(crv) && is.list(crv$sensitivity_analysis)) {
  sa <- crv$sensitivity_analysis
  if (!is.null(sa$sensitivity_alpha)) {
    sens_spec <- list(
      family = "symmetric_dirichlet",
      alpha = sa$sensitivity_alpha,
      role = "sensitivity",
      name = "uniform"
    )
  }
}
support_k <- if (is.list(crv) && is.list(crv$support)) crv$support$K else NULL
cat(render_dashboard_glossary(list(
  dimension = 3L,
  section_id = "section-glossary",
  base_model_id = best_model_id %||% res$cells$primary_base_model %||% NULL,
  prior = prior_spec,
  sensitivity_prior = sens_spec,
  interval_level = if (is.list(cfg_echo)) cfg_echo$interval_level else NULL,
  response_var = if (is.list(cfg_echo)) cfg_echo$response_var else NULL,
  compare_var = if (is.list(cfg_echo)) cfg_echo$compare_by else NULL,
  stratify_var = if (is.list(cfg_echo)) cfg_echo$stratify_by else NULL,
  numerator_levels = if (is.list(cfg_echo)) cfg_echo$numerator_levels else NULL,
  denominator_levels = if (is.list(cfg_echo)) cfg_echo$denominator_levels else NULL,
  zero_cell_convention = "continuity_0.5",
  candidate_rule = "|log(O/E)| ≥ 0.50 かつ T_score ≥ 3.84 かつ REGULAR（現行実装は N 閾値を候補条件に含めない）",
  support_k = support_k,
  section_effect = "局所セル診断表（効果比:log(O/E) 列）",
  section_evidence = "局所セル診断表（Score統計量(T) 列、対数P値 列）",
  section_influence = "局所セル診断表（Leverage(h) 列）",
  section_stability = "局所セル診断表（診断状態 列）",
  section_prior = "条件付き割合セクション（Dirichlet 推論）",
  section_sensitivity = "条件付き割合の感度比較",
  section_eti = "条件付き割合プロットのエラーバー、数値表の区間列",
  section_conditional = "条件付き割合セクション"
)))
```

<script>
// タブ切り替え関数
function switchCellTab(tabId) {
  document.querySelectorAll('.tab-btn').forEach(function(b) { b.classList.remove('active'); });
  document.querySelectorAll('.tab-pane').forEach(function(p) { p.classList.remove('active'); });
  var btn = document.getElementById('btn-tab-' + tabId);
  var pane = document.getElementById('pane-tab-' + tabId);
  if (btn) btn.classList.add('active');
  if (pane) pane.classList.add('active');
}

// アコーディオン展開
function openModelDetail(accordionId) {
  var details = document.getElementById(accordionId);
  if (details) {
    details.open = true;
    var heading = document.getElementById('heading-' + accordionId);
    if (heading) heading.focus(); else details.focus();
    details.scrollIntoView({ behavior: 'smooth', block: 'start' });
  }
}
</script>

```{r dashboard-main-close, results='asis'}
cat("</div><!-- End .dashboard-main-content -->")
```

```{r footer, results='asis'}
cat(paste0(
  '<hr style="margin-top:40px; border-color:#e2e8f0;">',
  '<p style="font-size:11.5px; color:#94a3b8; text-align:right;">',
  "Generated by <strong>vcd-bayesian-evidence-analysis (4-Axis Multi-Baseline Canonical)</strong> &nbsp;|&nbsp; ",
  "Rao's Score Statistic &amp; Explicit BIC (N) &nbsp;|&nbsp; ",
  "完全オフライン静的HTML (KaTeX) &nbsp;|&nbsp; ",
  format(Sys.time(), "%Y-%m-%d %H:%M JST", tz = "Asia/Tokyo"),
  "</p>"
))
```
