---
title: "多次元エビデンス分析ダッシュボード"
date: "`r format(Sys.time(), '%Y年%m月%d日 %H:%M', tz='Asia/Tokyo')`"
output:
  html_document:
    theme: flatly
    highlight: tango
    toc: false
    self_contained: true
    mathjax: "https://cdn.jsdelivr.net/npm/mathjax@3/es5/tex-mml-chtml.js"
params:
  output_dir: "./skill_out/vcd_bayesian"
  require_pass2: true
---

```{r setup, include=FALSE}
knitr::opts_chunk$set(echo = FALSE, warning = FALSE, message = FALSE)

`%||%` <- function(x, y) if (is.null(x)) y else x

suppressPackageStartupMessages({
  if (!base::requireNamespace("pacman", quietly = TRUE)) {
    utils::install.packages("pacman", repos = "https://cloud.r-project.org")
  }
  pacman::p_load(jsonlite, DT, dplyr, htmltools, htmlwidgets, knitr, rmarkdown)
})

find_agent_repo <- function() {
  d <- normalizePath(getwd(), winslash = "/", mustWork = FALSE)
  for (i in seq_len(25L)) {
    if (file.exists(file.path(d, ".agents", "shared", "run_scope.R"))) {
      return(d)
    }
    parent <- dirname(d)
    if (parent == d) {
      break
    }
    d <- parent
  }
  getwd()
}
source(file.path(find_agent_repo(), ".agents", "shared", "run_scope.R"))

rs <- resolve_pass3_run_dir(params$output_dir, "evidence_results.json")
output_dir <- rs$run_dir
run_meta <- rs$run_meta
json_path <- file.path(output_dir, "evidence_results.json")
summ_path <- file.path(output_dir, "executive_summary.md")
require_pass2 <- isTRUE(params$require_pass2 %||% TRUE)

if (!file.exists(json_path)) {
  stop(paste("evidence_results.json が見つかりません:", json_path))
}

if (require_pass2 && !file.exists(summ_path)) {
  stop(paste0(
    "executive_summary.md が見つかりません（Pass 2 未完了）: ", summ_path, "\n",
    "Pass 2 で生成してから Pass 3 を実行してください。\n",
    "プレビューのみ必要な場合は params$require_pass2 = FALSE を指定してください。"
  ))
}

res <- fromJSON(json_path)

# メタ情報・基本変数の取得
dims <- res$input_summary$variables %||% res$dimensions %||% res$core$dimensions
n_total <- res$input_summary$total_n %||% res$n_total %||% res$core$n_total
n_cells <- res$input_summary$n_cells %||% res$n_cells %||% res$core$n_cells %||% nrow(res$cells$full_data)
log_n <- res$input_summary$log_n %||% res$log_n %||% res$core$log_n
response_var <- res$input_summary$response_var %||% res$response_var
large_sample_mode <- isTRUE(res$input_summary$large_sample_mode %||% res$large_sample_mode %||% res$core$large_sample_mode)

run_id_disp <- if (!is.null(res$provenance$run_id)) {
  as.character(res$provenance$run_id)
} else if (!is.null(res$run_id)) {
  as.character(res$run_id[[1]])
} else {
  ""
}

# モデル選択情報
best_model_id <- res$models$best_model_id %||% res$model_selection$best_model %||% "M1"
base_model_id <- res$cells$base_model_id %||% res$models$base_model_id %||% "M1"
base_model_name <- res$cells$base_model_name %||% "ベースラインモデル"
models_summary <- as.data.frame(res$models$summary %||% res$model_selection$summary)

# 効果量情報
cramers_v <- res$effects$cramers_v %||% res$cramers_v
cramers_v_ci <- res$effects$cramers_v_ci %||% c(res$cramers_v_ci_low, res$cramers_v_ci_high)
effect_status <- res$effects$effect_status %||% res$effect_status %||% "unknown"
effect_reason <- res$effects$effect_reason %||% res$effect_reason %||% ""

# セル診断データ
regular_count <- res$cells$regular_count %||% sum(res$cells$full_data$stability_status == "REGULAR", na.rm = TRUE)
quarantined_count <- res$cells$quarantined_count %||% sum(res$cells$full_data$stability_status == "QUARANTINED", na.rm = TRUE)
top_k_data <- as.data.frame(res$cells$top_k_data %||% res$top_k_data %||% res$core$top_k_data)
full_data <- as.data.frame(res$cells$full_data %||% res$full_data %||% res$core$full_data)

# AI サマリーの読み込み
if (file.exists(summ_path)) {
  summary_text <- paste(readLines(summ_path, encoding = "UTF-8"), collapse = "\n")
} else {
  summary_text <- paste0(
    "### AI エグゼクティブ・サマリー（未生成）\n\n",
    "> **Pass 2 未実行**: `executive_summary.md` が見つかりません。\n>\n",
    "> SKILL.md の指示に従い、`", json_path, "` を入力として AI 考察を生成し、\n",
    "> `", summ_path, "` として保存してください。\n\n",
    "**暫定情報**:\n\n",
    "- 分析変数: ", paste(dims, collapse = " × "), "\n",
    "- 総度数: N = ", format(n_total, big.mark = ","), "\n",
    "- 最良対数線形モデル: ", best_model_id, "\n",
    "- 全体効果量 Cramér's V: ", if (!is.null(cramers_v) && !is.na(cramers_v)) sprintf("%.4f", cramers_v) else "未算出", "\n",
    "- 診断安定セル数: ", regular_count, " / ", n_cells, " (", round(regular_count / n_cells * 100, 1), "% REGULAR)\n"
  )
}
```

```{css, echo=FALSE}
body {
  font-family: "Helvetica Neue", "Yu Gothic", "Meiryo", sans-serif;
  font-size: 14px;
  color: #333;
  max-width: 1400px;
  margin: 0 auto;
  padding: 20px;
  background-color: #fcfcfc;
}

.dashboard-main-content {
  max-width: 1100px;
  margin: 0 auto;
}

.header-banner {
  background: linear-gradient(135deg, #1b365d 0%, #2b5b88 100%);
  color: white;
  padding: 24px 32px;
  border-radius: 8px;
  margin-bottom: 24px;
  box-shadow: 0 4px 12px rgba(27, 54, 93, 0.15);
}

.header-banner h2 {
  margin: 0 0 10px 0;
  font-size: 22px;
  font-weight: 700;
  letter-spacing: -0.5px;
}

.header-banner .meta {
  font-size: 13px;
  opacity: 0.9;
  line-height: 1.6;
}

.stats-grid {
  display: grid;
  grid-template-columns: repeat(5, 1fr);
  gap: 14px;
  margin-bottom: 24px;
}

.stat-card {
  background: #ffffff;
  border: 1px solid #e2e8f0;
  border-radius: 8px;
  padding: 16px 12px;
  text-align: center;
  box-shadow: 0 2px 4px rgba(0, 0, 0, 0.03);
  transition: transform 0.15s ease, box-shadow 0.15s ease;
}

.stat-card:hover {
  transform: translateY(-2px);
  box-shadow: 0 4px 8px rgba(0, 0, 0, 0.06);
}

.stat-card .value {
  font-size: 20px;
  font-weight: 700;
  color: #1b365d;
}

.stat-card .label {
  font-size: 11px;
  color: #64748b;
  margin-top: 6px;
  font-weight: 500;
}

.stat-card.model-card .value { color: #1e40af; }
.stat-card.effect-card .value { color: #7c3aed; }
.stat-card.regular-card .value { color: #16a34a; }
.stat-card.quarantine-card .value { color: #ea580c; }
.stat-card.sample-card .value { color: #0f766e; }

.section-title {
  font-size: 16px;
  font-weight: 700;
  color: #1b365d;
  border-left: 4px solid #2b5b88;
  padding-left: 10px;
  margin: 28px 0 14px 0;
  letter-spacing: -0.3px;
}

.ai-summary-box {
  background: #ffffff;
  border: 1px solid #dbeafe;
  border-radius: 8px;
  padding: 24px 28px;
  margin-bottom: 28px;
  line-height: 1.75;
  box-shadow: 0 2px 8px rgba(30, 64, 175, 0.04);
}

.ai-summary-box h1, .ai-summary-box h2, .ai-summary-box h3, .ai-summary-box h4 {
  color: #1b365d;
  margin-top: 1.3em;
  margin-bottom: 0.6em;
  font-weight: 700;
}
.ai-summary-box h1 { font-size: 1.3em; border-bottom: 2px solid #e2e8f0; padding-bottom: 6px; }
.ai-summary-box h2 { font-size: 1.18em; border-bottom: 1px solid #edf2f7; padding-bottom: 4px; }
.ai-summary-box h3 { font-size: 1.08em; }
.ai-summary-box h4 { font-size: 1.0em; }
.ai-summary-box table {
  width: 100%;
  margin: 16px 0;
  border-collapse: collapse;
  font-size: 13px;
}
.ai-summary-box th, .ai-summary-box td {
  border: 1px solid #cbd5e1;
  padding: 8px 12px;
  text-align: left;
}
.ai-summary-box th {
  background-color: #f1f5f9;
  font-weight: 600;
}

.topk-panel {
  background: #ffffff;
  border: 1px solid #e2e8f0;
  border-radius: 8px;
  box-shadow: 0 2px 6px rgba(0, 0, 0, 0.04);
  padding: 16px 20px;
  margin-bottom: 28px;
}

.notice-box {
  border-radius: 6px;
  padding: 10px 16px;
  font-size: 13px;
  margin-bottom: 20px;
  line-height: 1.6;
}

.notice-warning {
  background: #fffbeb;
  border: 1px solid #fef3c7;
  color: #92400e;
}

.notice-info {
  background: #eff6ff;
  border: 1px solid #dbeafe;
  color: #1e40af;
}

.glossary-md {
  font-size: 13.5px;
  line-height: 1.7;
  color: #334155;
}

.glossary-md h3 {
  font-size: 1.1em;
  font-weight: 700;
  color: #1b365d;
  margin-top: 1.2em;
  margin-bottom: 0.4em;
  border-bottom: 1px dashed #cbd5e1;
  padding-bottom: 3px;
}

.glossary-md p, .glossary-md li {
  margin-bottom: 0.6em;
}

.glossary-md code {
  background: #f1f5f9;
  color: #0f172a;
  padding: 2px 5px;
  border-radius: 4px;
  font-size: 0.9em;
}

.dataTables_wrapper {
  font-size: 13px;
}
```

```{r dashboard-main-open, results='asis'}
cat('<div class="dashboard-main-content">')
```

```{r header-banner, results='asis'}
cv_summary_str <- if (!is.null(cramers_v) && !is.na(cramers_v)) {
  sprintf("%.4f", cramers_v)
} else {
  "未算出"
}

cat(paste0(
  '<div class="header-banner">',
  "<h2>&#128202; 多次元エビデンス分析ダッシュボード（4軸セル診断体系）</h2>",
  '<div class="meta">',
  "<strong>分析変数</strong>: ", paste(dims, collapse = " &times; "),
  if (!is.null(response_var)) paste0(" (応答変数: ", response_var, ")") else "",
  " &nbsp;|&nbsp; <strong>総度数</strong>: N = ", format(n_total, big.mark = ","),
  " &nbsp;|&nbsp; <strong>最良モデル(BIC)</strong>: ", htmltools::htmlEscape(best_model_id),
  " &nbsp;|&nbsp; <strong>全体効果量 (Cram&eacute;r's V)</strong>: ", cv_summary_str,
  if (nzchar(run_id_disp)) {
    paste0(" &nbsp;|&nbsp; <strong>run-id</strong>: ", htmltools::htmlEscape(run_id_disp))
  } else {
    ""
  },
  "</div></div>"
))
```

```{r stats-cards, results='asis'}
pct_regular <- round(regular_count / n_cells * 100, 1)

cv_ci_str <- if (!is.null(cramers_v_ci) && length(cramers_v_ci) == 2L && !is.na(cramers_v_ci[1])) {
  paste0("[", cramers_v_ci[1], ", ", cramers_v_ci[2], "]")
} else {
  ""
}

cat(paste0(
  '<div class="stats-grid">',
  '<div class="stat-card model-card"><div class="value">', htmltools::htmlEscape(best_model_id), "</div>",
  '<div class="label">最良モデル (明示式BIC)</div></div>',
  
  '<div class="stat-card effect-card"><div class="value">', cv_summary_str, "</div>",
  '<div class="label">全体効果量 V ', cv_ci_str, '</div></div>',
  
  '<div class="stat-card regular-card"><div class="value">', regular_count, " / ", n_cells, "</div>",
  '<div class="label">安定セル (', pct_regular, '% REGULAR)</div></div>',
  
  '<div class="stat-card quarantine-card"><div class="value">', quarantined_count, "</div>",
  '<div class="label">隔離セル (QUARANTINED)</div></div>',
  
  '<div class="stat-card sample-card"><div class="value">N = ', format(n_total, big.mark = ","), "</div>",
  '<div class="label">総観測度数 (log N = ', sprintf("%.2f", as.numeric(log_n)), ')</div></div>',
  "</div>"
))

if (large_sample_mode) {
  cat(paste0(
    '<div class="notice-box notice-warning">',
    "&#9888; <strong>大規模データモード適用中 (N = ", format(n_total, big.mark = ","), " > 2,000)</strong><br>",
    "大標本下では統計的証拠（Score統計量 / P値）が極めて過敏になり、微小な乖離でも極大化します。",
    "判定には標本規模不変の <strong>Effect 軸（効果比 log(O/E) および 全体効果量 Cramér's V）を第一義的スクリーニングとして優先</strong> してください（Dual-Filter原則）。",
    "</div>"
  ))
}

if (is.null(cramers_v) || is.na(cramers_v)) {
  cat(paste0(
    '<div class="notice-box notice-info">',
    "&#9432; <strong>全体効果量（Cram&eacute;r's V）の補足</strong>: ",
    htmltools::htmlEscape(effect_reason), "</div>"
  ))
}
```

<div class="section-title">&#129504; AI エグゼクティブ・サマリー（Pass 2 専門的考察）</div>

```{r ai-summary, results='asis'}
cat('<div class="ai-summary-box">\n')
cat(knitr::knit(text = summary_text, quiet = TRUE))
cat("\n</div>\n")
```

```{r model-comparison-section, results='asis'}
if (nrow(models_summary) > 0) {
  cat('<div class="section-title">&#9879; 対数線形モデル比較（総度数 N 基準の明示式BIC）</div>')
  cat('<div class="topk-panel" style="margin-bottom:24px;">')
  cat('<p style="margin:0 0 12px 0; font-size:13px; color:#64748b;">')
  cat('ポアソン対数線形回帰による主効果・交互作用モデルの適合度比較です。総度数 $N$ をペナルティ基準としたBICにより最良モデルを選択しています。')
  cat('</p>')
}
```

```{r model-table}
if (nrow(models_summary) > 0) {
  m_tab <- models_summary
  if (!"delta_bic" %in% names(m_tab) && "bic" %in% names(m_tab)) {
    m_tab$delta_bic <- m_tab$bic - min(m_tab$bic, na.rm = TRUE)
  }
  names(m_tab)[names(m_tab) == "model_id"] <- "モデルID"
  names(m_tab)[names(m_tab) == "model_name"] <- "モデル名"
  names(m_tab)[names(m_tab) == "name"] <- "モデル名"
  names(m_tab)[names(m_tab) == "df_residual"] <- "残差自由度"
  names(m_tab)[names(m_tab) == "df"] <- "残差自由度"
  names(m_tab)[names(m_tab) == "deviance"] <- "逸脱度"
  names(m_tab)[names(m_tab) == "bic"] <- "BIC"
  names(m_tab)[names(m_tab) == "delta_bic"] <- "ΔBIC"
  
  round_target <- intersect(c("逸脱度", "BIC", "ΔBIC"), names(m_tab))
  
  datatable(
    m_tab,
    filter = "none",
    rownames = FALSE,
    options = list(dom = "t", paging = FALSE, ordering = FALSE)
  ) |>
    formatRound(round_target, digits = 2) |>
    formatStyle(
      "モデルID",
      target = "row",
      backgroundColor = styleEqual(best_model_id, "#f0fdf4"),
      fontWeight = styleEqual(best_model_id, "bold")
    )
}
```

```{r model-comparison-close, results='asis'}
if (nrow(models_summary) > 0) {
  cat('</div>')
}
```

<div class="section-title">&#127942; Top 局所セル診断（Score統計量 上位セル）</div>

<div class="topk-panel">
<p style="margin:0 0 12px 0; font-size:13px; color:#64748b;">
基準モデル（`r base_model_id`: `r base_model_name`）からの乖離を <strong>4軸（Effect × Evidence × Influence × Stability）</strong> で診断した上位セルです。
</p>

```{r top-k-table}
tk <- top_k_data
col_rename <- c(
  "Observed" = "度数(O)",
  "Expected" = "期待値(E)",
  "Residual" = "ピアソン残差",
  "log_oe_ratio" = "効果比:log(O/E)",
  "scaled_diff" = "標準化差",
  "score_stat" = "Score統計量(T)",
  "p_value" = "P値",
  "leverage" = "Leverage(h)",
  "stability_status" = "診断状態"
)

display_cols <- c(dims, intersect(names(col_rename), names(tk)))
tk_disp <- tk[, display_cols, drop = FALSE]

for (orig in names(col_rename)) {
  if (orig %in% names(tk_disp)) {
    names(tk_disp)[names(tk_disp) == orig] <- col_rename[[orig]]
  }
}

for (v in dims) {
  if (v %in% names(tk_disp)) {
    tk_disp[[v]] <- factor(tk_disp[[v]], levels = sort(unique(as.character(tk_disp[[v]]))))
  }
}

round_cols <- intersect(c("期待値(E)", "ピアソン残差", "効果比:log(O/E)", "標準化差", "Score統計量(T)", "Leverage(h)"), names(tk_disp))

datatable(
  tk_disp,
  filter = "none",
  rownames = FALSE,
  caption = htmltools::tags$caption(
    style = "caption-side: top; text-align: left; font-size: 13px; color: #555;",
    paste0("Score統計量 上位 ", nrow(tk_disp), " セル（局所特異効果の顕著なサブグループ）")
  ),
  options = list(dom = "t", paging = FALSE, scrollX = TRUE)
) |>
  formatRound(round_cols, digits = 4) |>
  formatSignif(intersect(c("P値"), names(tk_disp)), digits = 3) |>
  formatStyle(
    "効果比:log(O/E)",
    backgroundColor = styleInterval(0, c("#fee2e2", "#dbeafe")),
    fontWeight = "bold"
  ) |>
  formatStyle(
    "診断状態",
    backgroundColor = styleEqual(c("REGULAR", "QUARANTINED"), c("#dcfce7", "#ffedd5")),
    color = styleEqual(c("REGULAR", "QUARANTINED"), c("#15803d", "#c2410c")),
    fontWeight = "bold"
  )
```
</div>

<details id="all-cells-detail">
<summary class="section-title" style="cursor:pointer;">&#128203; 全セル 4軸診断テーブル（クリックで展開）</summary>

<div class="topk-panel" style="margin-top:12px;">
```{r dt-table}
dt_data <- full_data
dt_disp <- dt_data[, display_cols, drop = FALSE]

for (orig in names(col_rename)) {
  if (orig %in% names(dt_disp)) {
    names(dt_disp)[names(dt_disp) == orig] <- col_rename[[orig]]
  }
}

for (v in dims) {
  if (v %in% names(dt_disp)) {
    dt_disp[[v]] <- factor(dt_disp[[v]], levels = sort(unique(as.character(dt_disp[[v]]))))
  }
}

multiselect_cols <- intersect(dims, names(dt_disp))
cn_to_idx <- stats::setNames(seq_along(names(dt_disp)) - 1L, names(dt_disp))
ms_specs <- lapply(multiselect_cols, function(cn) {
  levs <- if (is.factor(dt_disp[[cn]])) {
    levels(dt_disp[[cn]])
  } else {
    sort(unique(as.character(dt_disp[[cn]])))
  }
  list(
    col = as.integer(unname(cn_to_idx[cn])),
    key = cn,
    levels = as.character(levs)
  )
})
json_ms <- jsonlite::toJSON(ms_specs, auto_unbox = TRUE)

callback_ms <- htmlwidgets::JS(paste0(
  "  var MS = ", as.character(json_ms), ";\n",
  "  if (!MS || !MS.length) return;\n",
  "  var api = new $.fn.dataTable.Api(table);\n",
  "  var esc = $.fn.dataTable.util.escapeRegex;\n",
  "  var $thead = $(api.table().container()).find('thead');\n",
  "  var $frow = $thead.children('tr').eq(1);\n",
  "  if ($frow.length === 0) return;\n",
  "  MS.forEach(function(spec) {\n",
  "    var col = spec.col;\n",
  "    var key = spec.key;\n",
  "    var levels = spec.levels || [];\n",
  "    var $th = $frow.children('th').eq(col);\n",
  "    if ($th.length === 0) return;\n",
  "    $th.find('input').hide();\n",
  "    var $sel = $('<select multiple class=\"form-control input-sm\" style=\"width:100%;font-size:11px;\">');\n",
  "    $sel.attr('data-vcd-filter', key);\n",
  "    levels.forEach(function(lv) {\n",
  "      var s = String(lv);\n",
  "      $sel.append($('<option>').val(s).text(s));\n",
  "    });\n",
  "    $th.append($sel);\n",
  "    $sel.on('change', function() {\n",
  "      var vals = $sel.val() || [];\n",
  "      if (vals.length === 0) {\n",
  "        api.column(col).search('');\n",
  "      } else {\n",
  "        var pat = '^(' + vals.map(function(v){ return esc(v); }).join('|') + ')$';\n",
  "        api.column(col).search(pat, true, false);\n",
  "      }\n",
  "      api.draw();\n",
  "    });\n",
  "  });\n"
))

score_col_idx <- which(names(dt_disp) == "Score統計量(T)") - 1L
if (length(score_col_idx) == 0L) score_col_idx <- ncol(dt_disp) - 1L

dt_widget <- datatable(
  dt_disp,
  filter = "top",
  rownames = FALSE,
  callback = callback_ms,
  caption = htmltools::tags$caption(
    style = "caption-side: top; text-align: left; font-size: 13px; color: #555;",
    paste0(
      "全 ", nrow(dt_disp), " セル | N = ", format(n_total, big.mark = ","),
      " | 基準モデル: ", base_model_id,
      " | 診断状態: REGULAR=", regular_count, "件, QUARANTINED=", quarantined_count, "件"
    )
  ),
  options = list(
    pageLength = 20,
    scrollX = TRUE,
    order = list(list(score_col_idx, "desc")),
    language = list(
      url = "https://cdn.datatables.net/plug-ins/1.13.6/i18n/ja.json"
    )
  )
) |>
  formatRound(round_cols, digits = 4) |>
  formatSignif(intersect(c("P値"), names(dt_disp)), digits = 3) |>
  formatStyle(
    "効果比:log(O/E)",
    backgroundColor = styleInterval(0, c("#fee2e2", "#dbeafe")),
    fontWeight = "bold"
  ) |>
  formatStyle(
    "診断状態",
    backgroundColor = styleEqual(c("REGULAR", "QUARANTINED"), c("#dcfce7", "#ffedd5")),
    color = styleEqual(c("REGULAR", "QUARANTINED"), c("#15803d", "#c2410c")),
    fontWeight = "bold"
  )

dt_widget
```
</div>
</details>

<details>
<summary class="section-title" style="cursor:pointer;">&#128218; 統計指標の解説：4軸セル診断フレームワーク（クリックで展開）</summary>

<div class="ai-summary-box glossary-md" style="margin-top:12px;">

### 1. 4軸セル診断フレームワーク（4-Axis Framework）

大標本データ（$N > 2,000$）において、従来の検定統計量やP値だけに頼ると、些細な度数差がすべて「極めて有意」と判定され、実務上の本質的シグナルが埋没する課題（大標本の呪い）が生じます。
本ダッシュボードでは、セルごとの乖離を以下の **4つの独立した軸** で多面的に評価します。

1. **Effect（効果量・乖離の大きさ）**:
   - **対数効果比 $\log(O/E)$**: 観測度数 $O$ が期待度数 $E$ に対して何倍乖離しているかの対数尺度。標本規模 $N$ の増加によって値がインフレしないため、大標本下でのセル間比較・スクリーニングにおいて最も信頼できる尺度です。正値は過剰（濃縮）、負値は過少（希薄）を示します。
   - **全体効果量（Cramér's $V$）**: 表全体の連関の強さを表す標準化指標（$[0, 1]$）。
2. **Evidence（統計的証拠・有意性）**:
   - **Leverage補正Score統計量 $T_i^{\rm score}$**:
     $$T_i^{\rm score} = \frac{r_{P,i}^2}{1 - h_{ii}}$$
     ここで $r_{P,i} = \frac{O_i - E_i}{\sqrt{E_i}}$ はピアソン残差、$h_{ii}$ はポアソンGLMにおけるハット行列の対角成分（Leverage）です。
     これは「特定セル $i$ にのみ局所特異パラメータ $\delta_i$ を追加した代替モデル」に対する **厳密なRaoのスコア検定統計量** であり、モデル再推定を行わずに厳密な局所検定を可能にします。
   - **P値**: $\chi^2(1)$ 分布に基づく検定P値。
3. **Influence（影響度・てこ比）**:
   - **Leverage $h_{ii}$**: そのセルが分割表全体のモデル適合にどれだけ強い影響力を持っているかを表す尺度（$[0, 1]$）。$h_{ii}$ が大きいセルは、自身が期待値 $E_i$ を強く引き寄せているため、生の残差が見かけ上小さく収縮しやすくなります（$T_i$ で補正されます）。
4. **Stability（数値安定性・信頼性）**:
   - **診断状態（Stability Status）**:
     - `REGULAR`: 期待度数 $E \ge 5$ かつ $h < 0.8$。大標本漸近正規性・カイ二乗近似が成立する信頼性の高いセル。
     - `QUARANTINED`: 期待度数が極小（$E < 5$）または過大レバレッジ（$h \ge 0.8$）のセル。Score統計量や残差の近似が歪む可能性があるため、隔離フラグを付与し慎重な解釈を促します。

---

### 2. モデル選択基準（総度数 $N$ 基準の明示式BIC）

対数線形モデルの比較には、Rの標準 `BIC()` 関数（行数基準）ではなく、**観測対象の総度数 $N$ を標本サイズとした明示式BIC** を使用しています。
$$\mathrm{BIC} = \mathrm{Deviance} + \mathrm{df}_{\rm used} \cdot \ln(N)$$
これにより、分割表の行数ではなく真の標本規模 $N$ に応じた適切な複雑度ペナルティが課され、過剰適合を防ぎます。

---

### 3. 大標本モード（Dual-Filter 原則）

総度数 $N > 2,000$ の大標本下では、以下の二段階判定（Dual-Filter）を厳格に適用します：
- **第1フィルタ（Effect軸）**: まず対数効果比 $|\log(O/E)|$ または全体効果量 Cramér's $V$ に基づき、実務的・臨床的に意味のある乖離が存在するかをスクリーニングする。
- **第2フィルタ（Evidence軸）**: 十分な効果量を持つセルに対してのみ、Score統計量 $T_i^{\rm score}$ および P値を確認し、標本抽出誤差（ノイズ）でないことを検証する。

</div>
</details>

```{r dashboard-main-close, results='asis'}
cat('</div><!-- End .dashboard-main-content -->')
```

```{r footer, results='asis'}
cat(paste0(
  '<hr style="margin-top:40px; border-color:#e2e8f0;">',
  '<p style="font-size:11px; color:#94a3b8; text-align:right;">',
  "Generated by <strong>vcd-bayesian-evidence-analysis (4-Axis Cell Diagnostics)</strong> &nbsp;|&nbsp; ",
  "Rao's Score Statistic &amp; Explicit BIC (N) &nbsp;|&nbsp; ",
  format(Sys.time(), "%Y-%m-%d %H:%M JST", tz = "Asia/Tokyo"),
  "</p>"
))
```
