---
title: "多次元エビデンス分析ダッシュボード"
date: "`r format(Sys.time(), '%Y年%m月%d日 %H:%M', tz='Asia/Tokyo')`"
output:
  html_document:
    theme: flatly
    highlight: tango
    toc: false
    self_contained: true
    mathjax: "https://cdn.jsdelivr.net/npm/mathjax@3/es5/tex-mml-chtml.js"
params:
  output_dir: "./skill_out/vcd_bayesian"
  require_pass2: true
---

```{r setup, include=FALSE}
knitr::opts_chunk$set(echo = FALSE, warning = FALSE, message = FALSE)

`%||%` <- function(x, y) if (is.null(x)) y else x

suppressPackageStartupMessages({
  if (!base::requireNamespace("pacman", quietly = TRUE)) {
    utils::install.packages("pacman", repos = "https://cloud.r-project.org")
  }
  pacman::p_load(jsonlite, DT, dplyr, htmltools, htmlwidgets, knitr, rmarkdown)
})

find_agent_repo <- function() {
  d <- normalizePath(getwd(), winslash = "/", mustWork = FALSE)
  for (i in seq_len(25L)) {
    if (file.exists(file.path(d, ".agents", "shared", "run_scope.R"))) {
      return(d)
    }
    parent <- dirname(d)
    if (parent == d) {
      break
    }
    d <- parent
  }
  getwd()
}
source(file.path(find_agent_repo(), ".agents", "shared", "run_scope.R"))

rs <- resolve_pass3_run_dir(params$output_dir, "evidence_results.json")
output_dir <- rs$run_dir
run_meta <- rs$run_meta
json_path <- file.path(output_dir, "evidence_results.json")
summ_path <- file.path(output_dir, "executive_summary.md")
require_pass2 <- isTRUE(params$require_pass2 %||% TRUE)

if (!file.exists(json_path)) {
  stop(paste("evidence_results.json が見つかりません:", json_path))
}

if (require_pass2 && !file.exists(summ_path)) {
  stop(paste0(
    "executive_summary.md が見つかりません（Pass 2 未完了）: ", summ_path, "\n",
    "Pass 2 で生成してから Pass 3 を実行してください。\n",
    "プレビューのみ必要な場合は params$require_pass2 = FALSE を指定してください。"
  ))
}

res <- fromJSON(json_path, simplifyVector = FALSE)

# メタ情報・基本変数の取得
dims_raw <- res$input_summary$variables %||% res$dimensions %||% res$core$dimensions
dims <- if (!is.null(dims_raw)) unlist(dims_raw) else character(0)
n_total <- as.numeric(res$input_summary$total_n %||% res$n_total %||% res$core$n_total %||% 0)
n_cells <- as.integer(res$input_summary$n_cells %||% res$n_cells %||% res$core$n_cells %||% 0)
log_n <- as.numeric(res$input_summary$log_n %||% res$log_n %||% res$core$log_n %||% 0)
response_var <- if (!is.null(res$input_summary$response_var %||% res$response_var)) as.character(res$input_summary$response_var %||% res$response_var) else NULL
large_sample_mode <- isTRUE(res$input_summary$large_sample_mode %||% res$large_sample_mode %||% res$core$large_sample_mode)

run_id_disp <- if (!is.null(res$provenance$run_id)) {
  as.character(res$provenance$run_id)
} else if (!is.null(res$run_id)) {
  as.character(res$run_id[[1]])
} else {
  ""
}

# モデル選択情報（未指定・欠落時は補完せず NULL を保持）
best_model_raw <- res$models$best_model_id %||% res$model_selection$best_model
best_model_id <- if (!is.null(best_model_raw) && nzchar(trimws(as.character(best_model_raw)))) {
  as.character(best_model_raw)
} else {
  NULL
}
base_model_id <- res$cells$base_model_id %||% res$models$base_model_id %||% "M1"
base_model_name <- res$cells$base_model_name %||% "ベースラインモデル"
models_raw <- res$models$summary %||% res$model_selection$summary
models_summary <- if (is.data.frame(models_raw)) {
  models_raw
} else if (is.list(models_raw) && length(models_raw) > 0) {
  dplyr::bind_rows(models_raw)
} else {
  data.frame()
}

# 数理メタデータ（因子対応・数理辞書・バージョン）の取得
notation_version <- res$models$notation_version %||% "legacy"
dimension <- res$models$dimension %||% length(dims)
raw_factor_map <- res$models$factor_map
definitions <- res$models$definitions

# 凡例マップの解決（旧JSONの場合は dims から導出ルールを明記）
has_factor_map_stored <- !is.null(raw_factor_map)
factor_map <- if (has_factor_map_stored) {
  raw_factor_map
} else {
  syms <- c("A", "B", "C")[seq_along(dims)]
  map <- list()
  for (i in seq_along(dims)) {
    map[[syms[i]]] <- list(symbol = syms[i], variable = dims[i], label = dims[i])
  }
  map
}

# 内部不整合および未知バージョンのフラグ判定
has_notation_mismatch <- FALSE
mismatch_reasons <- character(0)
mismatched_model_ids <- character(0)

# generators の項展開ヘルパー（項照合用）
expand_gen_terms_rmd <- function(generators, fmap) {
  sym_to_var <- vapply(fmap, function(x) x$variable, character(1))
  terms_set <- character(0)
  for (gen in generators) {
    real_vars <- sym_to_var[unlist(gen)]
    k <- length(real_vars)
    for (m in seq_len(k)) {
      combs <- utils::combn(real_vars, m, simplify = FALSE)
      for (comb in combs) {
        terms_set <- c(terms_set, paste(sort(comb), collapse = ":"))
      }
    }
  }
  unique(terms_set)
}

if (notation_version != "legacy" && !startsWith(notation_version, "1.")) {
  has_notation_mismatch <- TRUE
  mismatch_reasons <- c(mismatch_reasons, sprintf("未知の notation_version です: %s", notation_version))
}

if (!is.null(res$models$dimension) && as.integer(res$models$dimension) != length(dims)) {
  has_notation_mismatch <- TRUE
  mismatch_reasons <- c(mismatch_reasons, sprintf("モデル次元 (%s) と入力変数数 (%s) が一致しません", res$models$dimension, length(dims)))
}

if (dimension == 2L && "C" %in% names(factor_map)) {
  has_notation_mismatch <- TRUE
  mismatch_reasons <- c(mismatch_reasons, "2元表データですが因子記号Cが定義に含まれています")
}

# best_model_id の存在・定義参照チェック
best_model_def <- if (!is.null(definitions) && !is.null(best_model_id) && best_model_id %in% names(definitions)) {
  definitions[[best_model_id]]
} else {
  NULL
}

if (!is.null(definitions) && !is.null(best_model_id) && !best_model_id %in% names(definitions)) {
  has_notation_mismatch <- TRUE
  mismatched_model_ids <- c(mismatched_model_ids, best_model_id)
  mismatch_reasons <- c(mismatch_reasons, sprintf("最良モデル %s の数理定義が definitions に見つかりません", best_model_id))
}

best_model_in_summary <- if (!is.null(best_model_id) && nrow(models_summary) > 0 && "model_id" %in% names(models_summary)) {
  best_model_id %in% models_summary$model_id
} else {
  FALSE
}

if (!is.null(best_model_id) && nrow(models_summary) > 0 && !best_model_in_summary) {
  has_notation_mismatch <- TRUE
  mismatched_model_ids <- c(mismatched_model_ids, best_model_id)
  mismatch_reasons <- c(mismatch_reasons, sprintf("最良モデル %s がモデル比較サマリー表に存在しません", best_model_id))
}

# definitions 内の全モデルについて生成クラスと適合式の項レベル整合性を検証
if (!is.null(definitions)) {
  for (mid in names(definitions)) {
    def <- definitions[[mid]]
    fmla_str <- def$fitted_formula
    # models_summary に formula 列があればそちらもチェック
    if (nrow(models_summary) > 0 && "model_id" %in% names(models_summary) && "formula" %in% names(models_summary)) {
      s_row <- models_summary[models_summary$model_id == mid, , drop = FALSE]
      if (nrow(s_row) > 0 && !is.na(s_row$formula[1]) && nzchar(as.character(s_row$formula[1]))) {
        fmla_str <- as.character(s_row$formula[1])
      }
    }
    
    if (!is.null(fmla_str) && nzchar(trimws(fmla_str)) && !is.null(def$generators)) {
      exp_terms <- expand_gen_terms_rmd(def$generators, factor_map)
      fmla_obj <- tryCatch(as.formula(fmla_str), error = function(e) NULL)
      if (is.null(fmla_obj)) {
        has_notation_mismatch <- TRUE
        mismatched_model_ids <- unique(c(mismatched_model_ids, mid))
        mismatch_reasons <- c(mismatch_reasons, sprintf("モデル %s の適合式 (%s) の構文解析に失敗しました", mid, fmla_str))
      } else {
        act_terms <- tryCatch(attr(stats::terms(fmla_obj), "term.labels"), error = function(e) NULL)
        if (is.null(act_terms)) {
          has_notation_mismatch <- TRUE
          mismatched_model_ids <- unique(c(mismatched_model_ids, mid))
          mismatch_reasons <- c(mismatch_reasons, sprintf("モデル %s の適合式 (%s) から展開項を抽出できませんでした", mid, fmla_str))
        } else {
          act_terms_norm <- vapply(strsplit(act_terms, ":"), function(p) paste(sort(p), collapse = ":"), character(1))
          if (!setequal(exp_terms, act_terms_norm)) {
            has_notation_mismatch <- TRUE
            mismatched_model_ids <- unique(c(mismatched_model_ids, mid))
            mismatch_reasons <- c(mismatch_reasons, sprintf("モデル %s の適合式 (%s) の展開項と生成クラスが一致しません", mid, fmla_str))
          }
        }
      }
    }
  }
}

# 全体および個別モデルの保留判定を共通化する関数
is_model_suppressed <- function(mid) {
  isTRUE(has_notation_mismatch) || (as.character(mid) %in% mismatched_model_ids)
}

# 最良モデルの適合失敗状態を判定（WARNING: 失敗候補が最良モデルとして強調・展開されることを抑止）
best_model_is_failed <- FALSE
if (!is.null(best_model_id) && nrow(models_summary) > 0 && "model_id" %in% names(models_summary)) {
  b_row <- models_summary[models_summary$model_id == best_model_id, , drop = FALSE]
  if (nrow(b_row) > 0) {
    st <- if ("status" %in% names(b_row) && !is.na(b_row$status[1])) as.character(b_row$status[1]) else ""
    err <- if ("error_message" %in% names(b_row) && !is.na(b_row$error_message[1])) as.character(b_row$error_message[1]) else ""
    bic_val <- if ("bic" %in% names(b_row) && !is.na(b_row$bic[1])) as.numeric(b_row$bic[1]) else NA_real_
    if (identical(st, "FAILED") || nzchar(err) || is.na(bic_val) || is.infinite(bic_val)) {
      best_model_is_failed <- TRUE
    }
  }
}

# 効果量情報
cramers_v <- res$effects$cramers_v %||% res$cramers_v
cramers_v_ci <- res$effects$cramers_v_ci %||% c(res$effects$cramers_v_ci_low %||% res$cramers_v_ci_low, res$effects$cramers_v_ci_high %||% res$cramers_v_ci_high)
effect_status <- res$effects$effect_status %||% res$effect_status %||% "unknown"
effect_reason <- res$effects$effect_reason %||% res$effect_reason %||% ""

# セル診断データ
top_k_raw <- res$cells$top_k_data %||% res$top_k_data %||% res$core$top_k_data
top_k_data <- if (is.data.frame(top_k_raw)) {
  top_k_raw
} else if (is.list(top_k_raw) && length(top_k_raw) > 0) {
  dplyr::bind_rows(top_k_raw)
} else {
  data.frame()
}

full_raw <- res$cells$full_data %||% res$full_data %||% res$core$full_data
full_data <- if (is.data.frame(full_raw)) {
  full_raw
} else if (is.list(full_raw) && length(full_raw) > 0) {
  dplyr::bind_rows(full_raw)
} else {
  data.frame()
}

regular_count <- res$cells$regular_count %||% (if ("stability_status" %in% names(full_data)) sum(full_data$stability_status == "REGULAR", na.rm = TRUE) else 0L)
quarantined_count <- res$cells$quarantined_count %||% (if ("stability_status" %in% names(full_data)) sum(full_data$stability_status == "QUARANTINED", na.rm = TRUE) else 0L)

# AI サマリーの読み込み
if (file.exists(summ_path)) {
  summary_text <- paste(readLines(summ_path, encoding = "UTF-8"), collapse = "\n")
} else {
  summary_text <- paste0(
    "### AI エグゼクティブ・サマリー（未生成）\n\n",
    "> **Pass 2 未実行**: `executive_summary.md` が見つかりません。\n>\n",
    "> SKILL.md の指示に従い、`", json_path, "` を入力として AI 考察を生成し、\n",
    "> `", summ_path, "` として保存してください。\n\n",
    "**暫定情報**:\n\n",
    "- 分析変数: ", paste(dims, collapse = " × "), "\n",
    "- 総度数: N = ", format(n_total, big.mark = ","), "\n",
    "- 最良対数線形モデル: ", best_model_id, "\n",
    "- 全体効果量 Cramér's V: ", if (!is.null(cramers_v) && !is.na(cramers_v)) sprintf("%.4f", cramers_v) else "未算出", "\n",
    "- 診断安定セル数: ", regular_count, " / ", n_cells, " (", round(regular_count / n_cells * 100, 1), "% REGULAR)\n"
  )
}
```

```{css, echo=FALSE}
body {
  font-family: "Helvetica Neue", "Yu Gothic", "Meiryo", sans-serif;
  font-size: 14px;
  color: #333;
  max-width: 1400px;
  margin: 0 auto;
  padding: 20px;
  background-color: #fcfcfc;
}

.dashboard-main-content {
  max-width: 1100px;
  margin: 0 auto;
}

.header-banner {
  background: linear-gradient(135deg, #1b365d 0%, #2b5b88 100%);
  color: white;
  padding: 24px 32px;
  border-radius: 8px;
  margin-bottom: 24px;
  box-shadow: 0 4px 12px rgba(27, 54, 93, 0.15);
}

.header-banner h2 {
  margin: 0 0 10px 0;
  font-size: 22px;
  font-weight: 700;
  letter-spacing: -0.5px;
}

.header-banner .meta {
  font-size: 13px;
  opacity: 0.9;
  line-height: 1.6;
}

.stats-grid {
  display: grid;
  grid-template-columns: repeat(5, 1fr);
  gap: 14px;
  margin-bottom: 24px;
}

.stat-card {
  background: #ffffff;
  border: 1px solid #e2e8f0;
  border-radius: 8px;
  padding: 16px 12px;
  text-align: center;
  box-shadow: 0 2px 4px rgba(0, 0, 0, 0.03);
  transition: transform 0.15s ease, box-shadow 0.15s ease;
}

.stat-card:hover {
  transform: translateY(-2px);
  box-shadow: 0 4px 8px rgba(0, 0, 0, 0.06);
}

.stat-card .value {
  font-size: 20px;
  font-weight: 700;
  color: #1b365d;
}

.stat-card .label {
  font-size: 11px;
  color: #64748b;
  margin-top: 6px;
  font-weight: 500;
}

.stat-card.model-card .value { color: #1e40af; }
.stat-card.effect-card .value { color: #7c3aed; }
.stat-card.regular-card .value { color: #16a34a; }
.stat-card.quarantine-card .value { color: #ea580c; }
.stat-card.sample-card .value { color: #0f766e; }

.section-title {
  font-size: 16px;
  font-weight: 700;
  color: #1b365d;
  border-left: 4px solid #2b5b88;
  padding-left: 10px;
  margin: 28px 0 14px 0;
  letter-spacing: -0.3px;
}

.ai-summary-box {
  background: #ffffff;
  border: 1px solid #dbeafe;
  border-radius: 8px;
  padding: 24px 28px;
  margin-bottom: 28px;
  line-height: 1.75;
  box-shadow: 0 2px 8px rgba(30, 64, 175, 0.04);
}

.ai-summary-box h1, .ai-summary-box h2, .ai-summary-box h3, .ai-summary-box h4 {
  color: #1b365d;
  margin-top: 1.3em;
  margin-bottom: 0.6em;
  font-weight: 700;
}
.ai-summary-box h1 { font-size: 1.3em; border-bottom: 2px solid #e2e8f0; padding-bottom: 6px; }
.ai-summary-box h2 { font-size: 1.18em; border-bottom: 1px solid #edf2f7; padding-bottom: 4px; }
.ai-summary-box h3 { font-size: 1.08em; }
.ai-summary-box h4 { font-size: 1.0em; }
.ai-summary-box table {
  width: 100%;
  margin: 16px 0;
  border-collapse: collapse;
  font-size: 13px;
}
.ai-summary-box th, .ai-summary-box td {
  border: 1px solid #cbd5e1;
  padding: 8px 12px;
  text-align: left;
}
.ai-summary-box th {
  background-color: #f1f5f9;
  font-weight: 600;
}

.topk-panel {
  background: #ffffff;
  border: 1px solid #e2e8f0;
  border-radius: 8px;
  box-shadow: 0 2px 6px rgba(0, 0, 0, 0.04);
  padding: 16px 20px;
  margin-bottom: 28px;
}

.notice-box {
  border-radius: 6px;
  padding: 10px 16px;
  font-size: 13px;
  margin-bottom: 20px;
  line-height: 1.6;
}

.notice-warning {
  background: #fffbeb;
  border: 1px solid #fef3c7;
  color: #92400e;
}

.notice-info {
  background: #eff6ff;
  border: 1px solid #dbeafe;
  color: #1e40af;
}

.glossary-md {
  font-size: 13.5px;
  line-height: 1.7;
  color: #334155;
}

.glossary-md h3 {
  font-size: 1.1em;
  font-weight: 700;
  color: #1b365d;
  margin-top: 1.2em;
  margin-bottom: 0.4em;
  border-bottom: 1px dashed #cbd5e1;
  padding-bottom: 3px;
}

.glossary-md p, .glossary-md li {
  margin-bottom: 0.6em;
}

.glossary-md code {
  background: #f1f5f9;
  color: #0f172a;
  padding: 2px 5px;
  border-radius: 4px;
  font-size: 0.9em;
}

.dataTables_wrapper {
  font-size: 13px;
}

.factor-legend-box {
  background: #f8fafc;
  border: 1px solid #cbd5e1;
  border-left: 5px solid #2b5b88;
  border-radius: 6px;
  padding: 14px 18px;
  margin-bottom: 24px;
}
.factor-legend-box h4 {
  margin: 0 0 8px 0;
  font-size: 14px;
  font-weight: 700;
  color: #1b365d;
}
.factor-legend-list {
  display: flex;
  flex-wrap: wrap;
  gap: 12px 24px;
  margin: 0;
  padding: 0;
  list-style: none;
  font-size: 13.5px;
}
.factor-legend-list li {
  display: flex;
  align-items: center;
}
.factor-symbol-badge {
  display: inline-block;
  background: #1e3a8a;
  color: white;
  font-weight: 700;
  padding: 2px 8px;
  border-radius: 4px;
  margin-right: 6px;
  font-size: 12px;
}
.factor-note {
  margin-top: 8px;
  font-size: 12px;
  color: #64748b;
  line-height: 1.5;
}

.model-detail-link {
  color: #2563eb;
  text-decoration: underline;
  cursor: pointer;
  font-size: 12px;
  margin-left: 6px;
}
.model-detail-link:hover {
  color: #1d4ed8;
}

.model-detail-accordion {
  border: 1px solid #e2e8f0;
  border-radius: 6px;
  margin-bottom: 12px;
  background: #ffffff;
  overflow: hidden;
}
.model-detail-accordion summary {
  padding: 12px 16px;
  font-weight: 600;
  background: #f8fafc;
  cursor: pointer;
  outline: none;
  display: flex;
  align-items: center;
  justify-content: space-between;
}
.model-detail-accordion summary:hover {
  background: #f1f5f9;
}
.model-detail-accordion summary:focus {
  box-shadow: 0 0 0 2px #3b82f6;
}
.model-detail-content {
  padding: 16px 20px;
  border-top: 1px solid #e2e8f0;
  font-size: 13.5px;
  line-height: 1.6;
}
.model-detail-content h5 {
  margin: 0 0 10px 0;
  color: #1b365d;
  font-size: 14px;
  font-weight: 700;
}
.model-detail-content p {
  margin: 6px 0;
}
.formula-box {
  background: #f1f5f9;
  border-radius: 4px;
  padding: 10px 14px;
  margin: 10px 0;
  overflow-x: auto;
}

@media (max-width: 768px) {
  .stats-grid {
    grid-template-columns: repeat(2, 1fr);
  }
  .factor-legend-list {
    flex-direction: column;
    gap: 8px;
  }
  .header-banner {
    padding: 16px 20px;
  }
}
```

```{r dashboard-main-open, results='asis'}
cat('<div class="dashboard-main-content">')
```

```{r header-banner, results='asis'}
cv_summary_str <- if (!is.null(cramers_v) && !is.na(cramers_v)) {
  sprintf("%.4f", cramers_v)
} else {
  "未算出"
}

cat(paste0(
  '<div class="header-banner">',
  "<h2>&#128202; 多次元エビデンス分析ダッシュボード（4軸セル診断体系）</h2>",
  '<div class="meta">',
  "<strong>分析変数</strong>: ", paste(dims, collapse = " &times; "),
  if (!is.null(response_var)) paste0(" (応答変数: ", response_var, ")") else "",
  " &nbsp;|&nbsp; <strong>総度数</strong>: N = ", format(n_total, big.mark = ","),
  " &nbsp;|&nbsp; <strong>最良モデル(BIC)</strong>: ", htmltools::htmlEscape(best_model_id),
  " &nbsp;|&nbsp; <strong>全体効果量 (Cram&eacute;r's V)</strong>: ", cv_summary_str,
  if (nzchar(run_id_disp)) {
    paste0(" &nbsp;|&nbsp; <strong>run-id</strong>: ", htmltools::htmlEscape(run_id_disp))
  } else {
    ""
  },
  "</div></div>"
))
```

```{r factor-legend, results='asis'}
# タスク 2.1: 最上部の変数定義・因子記号凡例ボックス
legend_items <- vapply(names(factor_map), function(sym) {
  item <- factor_map[[sym]]
  v_name <- as.character(item$variable %||% sym)
  v_label <- as.character(item$label %||% v_name)
  label_disp <- if (nzchar(v_label) && v_name != v_label) sprintf("%s（%s）", v_label, v_name) else v_name
  sprintf('<li><span class="factor-symbol-badge">%s</span> <strong>%s</strong></li>', htmltools::htmlEscape(sym), htmltools::htmlEscape(label_disp))
}, character(1))

derivation_note <- if (!has_factor_map_stored) {
  " <span style='color:#b45309;'>（※ 本データは旧JSON仕様のため、変数順序より導出しています）</span>"
} else {
  ""
}

cat(paste0(
  '<div class="factor-legend-box">',
  '<h4>&#128273; 変数定義と因子記号の対応凡例', derivation_note, '</h4>',
  '<ul class="factor-legend-list">',
  paste(legend_items, collapse = "\n"),
  '</ul>',
  '<div class="factor-note">',
  '※ カテゴリの水準名（例: 学科 A〜F）と、分析上の因子記号（A, B, C）は異なります。以降のモデル構造や数式は本凡例の因子記号に基づきます。',
  '</div>',
  '</div>'
))

# タスク 3.2 / 3.3: 内部不整合および未知バージョンの警告ボックス
if (has_notation_mismatch && length(mismatch_reasons) > 0) {
  cat('<div class="notice-box notice-warning">')
  cat('<strong>&#9888; 数理定義・入力整合性の警告</strong>:<br>')
  cat('<ul style="margin:4px 0 6px 20px; padding:0;">')
  for (reason in mismatch_reasons) {
    cat('<li>', htmltools::htmlEscape(reason), '</li>')
  }
  cat('</ul>')
  cat('※ 不整合が検出されたため、該当する数学的解釈および初期展開は安全のため保留されます。')
  cat('</div>')
}
```

```{r stats-cards, results='asis'}
pct_regular <- round(regular_count / n_cells * 100, 1)

cv_ci_str <- if (!is.null(cramers_v_ci) && length(cramers_v_ci) == 2L && !is.na(cramers_v_ci[1])) {
  paste0("[", cramers_v_ci[1], ", ", cramers_v_ci[2], "]")
} else {
  ""
}

# タスク 2.2: 主要指標カードでの構造仮定表示
model_assumption_desc <- if (best_model_is_failed) {
  '<div style="font-size:11px; color:#dc2626; margin-top:4px;">適合失敗（最良判定保留）</div>'
} else if (is_model_suppressed(best_model_id %||% "")) {
  '<div style="font-size:11px; color:#c2410c; margin-top:4px;">内部不整合（仮定保留）</div>'
} else if (!is.null(best_model_def)) {
  desc_text <- best_model_def$independence$description_ja %||% best_model_def$independence_ja %||% best_model_def$description_ja %||% best_model_def$independence$base_description %||% best_model_def$bracket_notation
  sprintf('<div style="font-size:11px; color:#1e40af; margin-top:4px; line-height:1.3;" title="%s">%s</div>',
          htmltools::htmlEscape(desc_text), htmltools::htmlEscape(desc_text))
} else if (is.null(definitions)) {
  '<div style="font-size:11px; color:#64748b; margin-top:4px;">数学的定義未収録（仮定推測なし）</div>'
} else if (is.null(best_model_id)) {
  '<div style="font-size:11px; color:#64748b; margin-top:4px;">最良モデル未選定</div>'
} else {
  '<div style="font-size:11px; color:#64748b; margin-top:4px;">仮定情報未確定</div>'
}

best_model_disp_val <- if (best_model_is_failed) {
  if (!is.null(best_model_id)) sprintf("%s (失敗)", htmltools::htmlEscape(best_model_id)) else "未選定"
} else if (!is.null(best_model_id)) {
  htmltools::htmlEscape(best_model_id)
} else {
  "未選定"
}

cat(paste0(
  '<div class="stats-grid">',
  '<div class="stat-card model-card"><div class="value">', best_model_disp_val, "</div>",
  '<div class="label">最良モデル (明示式BIC)</div>',
  model_assumption_desc,
  '</div>',
  
  '<div class="stat-card effect-card"><div class="value">', cv_summary_str, "</div>",
  '<div class="label">全体効果量 V ', cv_ci_str, '</div></div>',
  
  '<div class="stat-card regular-card"><div class="value">', regular_count, " / ", n_cells, "</div>",
  '<div class="label">安定セル (', pct_regular, '% REGULAR)</div></div>',
  
  '<div class="stat-card quarantine-card"><div class="value">', quarantined_count, "</div>",
  '<div class="label">隔離セル (QUARANTINED)</div></div>',
  
  '<div class="stat-card sample-card"><div class="value">N = ', format(n_total, big.mark = ","), "</div>",
  '<div class="label">総観測度数 (log N = ', sprintf("%.2f", as.numeric(log_n)), ')</div></div>',
  "</div>"
))

if (large_sample_mode) {
  cat(paste0(
    '<div class="notice-box notice-warning">',
    "&#9888; <strong>大規模データモード適用中 (N = ", format(n_total, big.mark = ","), " > 2,000)</strong><br>",
    "大標本下では統計的証拠（Score統計量 / P値）が極めて過敏になり、微小な乖離でも極大化します。",
    "判定には標本規模不変の <strong>Effect 軸（効果比 log(O/E) および 全体効果量 Cramér's V）を第一義的スクリーニングとして優先</strong> してください（Dual-Filter原則）。",
    "</div>"
  ))
}

if (is.null(cramers_v) || is.na(cramers_v)) {
  cat(paste0(
    '<div class="notice-box notice-info">',
    "&#9432; <strong>全体効果量（Cram&eacute;r's V）の補足</strong>: ",
    htmltools::htmlEscape(effect_reason), "</div>"
  ))
}
```

<div class="section-title">&#129504; AI エグゼクティブ・サマリー（Pass 2 専門的考察）</div>

```{r ai-summary, results='asis'}
cat('<div class="ai-summary-box">\n')
cat(knitr::knit(text = summary_text, quiet = TRUE))
cat("\n</div>\n")
```

```{r model-comparison-section, results='asis'}
if (nrow(models_summary) > 0) {
  cat('<div class="section-title">&#9879; 対数線形モデル比較（総度数 N 基準の明示式BIC）</div>')
  cat('<div class="topk-panel" style="margin-bottom:24px;">')
  
  # タスク 2.3: ブラケット解説および BIC・ΔBIC の定義・比較方向の注記
  cat('<div class="notice-box notice-info" style="margin-bottom:16px;">')
  cat('<strong>記法の見方とモデル選択基準</strong>:<br>')
  cat('・<strong>生成クラス（ブラケット記法）</strong>: 階層的対数線形モデルにおいて最大の交互作用項とその下位項を指定する記法です（例: <code>[AB][AC]</code> は因子A-B間およびA-C間の交互作用と、主効果A, B, Cを含み、B-C間交互作用を含まない構造仮定を表します）。<br>')
  cat('・<strong>明示式BIC</strong>: $\\text{BIC} = -2 \\ln L + k \\ln N$（$N$: 総観測度数, $k$: 推定パラメータ数）。<strong>値が小さいほど好ましい</strong>モデルです。<br>')
  cat('・<strong>相対評価の原則</strong>: $\\Delta\\text{BIC} = \\text{BIC} - \\min(\\text{BIC})$ において、$\\Delta\\text{BIC} > 10$ は最良モデルに対する極めて強力な支持証拠となります。ただし、本評価は候補モデル群における<strong>相対的採択</strong>であり、モデルの絶対的適合や差別の不存在を証明するものではありません。')
  cat('</div>')
}
```

```{r model-table}
if (nrow(models_summary) > 0) {
  m_tab <- models_summary
  
  # 適合失敗モデルの判定関数（WARNING 2: 失敗候補を有効候補と分離）
  is_failed_row <- function(row) {
    st <- if ("status" %in% names(row) && !is.na(row$status[1])) as.character(row$status[1]) else ""
    err <- if ("error_message" %in% names(row) && !is.na(row$error_message[1])) as.character(row$error_message[1]) else ""
    bic_val <- if ("bic" %in% names(row) && !is.na(row$bic[1])) as.numeric(row$bic[1]) else NA_real_
    identical(st, "FAILED") || nzchar(err) || is.na(bic_val) || is.infinite(bic_val)
  }
  
  failed_flags <- vapply(seq_len(nrow(m_tab)), function(i) is_failed_row(m_tab[i, , drop = FALSE]), logical(1))
  valid_indices <- which(!failed_flags)
  valid_min_bic <- if (length(valid_indices) > 0 && "bic" %in% names(m_tab)) {
    min(as.numeric(m_tab$bic[valid_indices]), na.rm = TRUE)
  } else {
    NA_real_
  }
  
  # ΔBIC の算出（有効候補のみから最小BICを基準とし、失敗候補は NA とする）
  m_tab$delta_bic <- vapply(seq_len(nrow(m_tab)), function(i) {
    if (failed_flags[i] || is.na(valid_min_bic) || !"bic" %in% names(m_tab)) {
      NA_real_
    } else {
      as.numeric(m_tab$bic[i]) - valid_min_bic
    }
  }, numeric(1))
  
  # タスク 2.3: 6列DT表の構築
  # 1. モデルと仮定（短い説明 + アンカーリンク）
  # 2. 生成クラス（等幅テキスト）
  # 3. 残差自由度
  # 4. 逸脱度
  # 5. BIC
  # 6. ΔBIC
  
  m_ids <- as.character(m_tab$model_id)
  
  model_assumption_col <- vapply(seq_along(m_ids), function(i) {
    mid <- m_ids[i]
    target_accordion_id <- sprintf("model-detail-%s", mid)
    
    if (is_model_suppressed(mid)) {
      # CRITICAL: 不整合検知時は数学的説明を安全に保留
      sprintf('<strong>%s</strong>: <span style="color:#b91c1c;">[数学的定義保留: 不整合検知]</span> <a href="#%s" class="model-detail-link" onclick="openModelDetail(\'%s\'); return false;">数式・定義</a>',
              htmltools::htmlEscape(mid), target_accordion_id, target_accordion_id)
    } else {
      def <- if (!is.null(definitions) && mid %in% names(definitions)) definitions[[mid]] else NULL
      short_desc <- if (!is.null(def)) {
        def$independence$description_ja %||% def$independence_ja %||% def$description_ja %||% def$independence$base_description %||% def$bracket_notation
      } else {
        as.character(m_tab$model_name[i] %||% mid)
      }
      sprintf('<strong>%s</strong>: %s <a href="#%s" class="model-detail-link" onclick="openModelDetail(\'%s\'); return false;">数式・定義</a>',
              htmltools::htmlEscape(mid), htmltools::htmlEscape(short_desc), target_accordion_id, target_accordion_id)
    }
  }, character(1))
  
  generators_col <- vapply(seq_along(m_ids), function(i) {
    mid <- m_ids[i]
    if (is_model_suppressed(mid)) {
      '<span style="color:#b91c1c;">不整合</span>'
    } else {
      def <- if (!is.null(definitions) && mid %in% names(definitions)) definitions[[mid]] else NULL
      if (!is.null(def)) {
        sprintf('<code>%s</code>', htmltools::htmlEscape(def$bracket_notation))
      } else {
        '<span style="color:#94a3b8;">未収録</span>'
      }
    }
  }, character(1))
  
  df_res_col <- m_tab$df_residual %||% m_tab$df
  dev_col <- m_tab$deviance
  bic_col <- m_tab$bic
  dbic_col <- m_tab$delta_bic
  
  table_6col <- data.frame(
    "モデルと仮定" = model_assumption_col,
    "生成クラス" = generators_col,
    "残差自由度" = df_res_col,
    "逸脱度" = dev_col,
    "BIC" = bic_col,
    "ΔBIC" = dbic_col,
    stringsAsFactors = FALSE,
    check.names = FALSE
  )
  
  # 最良行の強調（WARNING: 適合失敗モデルの場合は強調を抑止）
  best_row_idx <- if (!is.null(best_model_id) && !best_model_is_failed) which(m_ids == best_model_id) else integer(0)
  
  dt_models <- datatable(
    table_6col,
    escape = FALSE,
    filter = "none",
    rownames = FALSE,
    options = list(dom = "t", paging = FALSE, ordering = FALSE)
  ) |>
    formatRound(c("逸脱度", "BIC", "ΔBIC"), digits = 2)
  
  if (length(best_row_idx) == 1L) {
    dt_models <- dt_models |>
      formatStyle(
        "モデルと仮定",
        target = "row",
        backgroundColor = styleEqual(table_6col$`モデルと仮定`[best_row_idx], "#f0fdf4"),
        fontWeight = styleEqual(table_6col$`モデルと仮定`[best_row_idx], "bold")
      )
  }
  
  dt_models
}
```

```{r model-details, results='asis'}
# タスク 2.4: DT 表直下の候補モデル詳細アコーディオン (<details>)
if (nrow(models_summary) > 0) {
  cat('<div style="margin-top:20px;">')
  cat('<h4 style="font-size:14px; font-weight:700; color:#1b365d; margin-bottom:12px;">&#128269; 各候補モデルの数理定義・構造仮定詳細</h4>')
  
  candidate_ids <- if (dimension == 3L) paste0("M", 1:9) else paste0("M", 1:2)
  
  should_open_id <- if (!is_model_suppressed(best_model_id %||% "") && !best_model_is_failed && !is.null(best_model_id) && best_model_in_summary && best_model_id %in% candidate_ids) {
    best_model_id
  } else {
    ""
  }
  
  for (mid in candidate_ids) {
    accordion_id <- sprintf("model-detail-%s", mid)
    heading_id <- sprintf("heading-%s", accordion_id)
    is_open <- (mid == should_open_id)
    open_attr <- if (is_open) " open" else ""
    
    sum_row <- if (mid %in% models_summary$model_id) {
      models_summary[models_summary$model_id == mid, , drop = FALSE]
    } else {
      NULL
    }
    
    def <- if (!is.null(definitions) && mid %in% names(definitions)) {
      definitions[[mid]]
    } else {
      NULL
    }
    
    # 適合失敗判定（タスク 3.3）
    has_failed <- FALSE
    fail_msg <- ""
    if (!is.null(sum_row) && nrow(sum_row) > 0) {
      st <- if ("status" %in% names(sum_row) && !is.na(sum_row$status[1])) as.character(sum_row$status[1]) else ""
      err <- if ("error_message" %in% names(sum_row) && !is.na(sum_row$error_message[1])) as.character(sum_row$error_message[1]) else ""
      if (identical(st, "FAILED") || nzchar(err)) {
        has_failed <- TRUE
        fail_msg <- if (nzchar(err)) err else "収束不良等のため適合失敗"
      }
    }
    
    status_badge <- if (has_failed) {
      sprintf(' <span style="background:#dc2626; color:white; font-size:11px; padding:2px 6px; border-radius:4px;">適合失敗: %s</span>', htmltools::htmlEscape(fail_msg))
    } else if (!is.null(sum_row) && !best_model_is_failed && !is.null(best_model_id) && mid == best_model_id && best_model_in_summary) {
      ' <span style="background:#15803d; color:white; font-size:11px; padding:2px 6px; border-radius:4px;">最良モデル (BIC最小)</span>'
    } else if (is.null(sum_row)) {
      ' <span style="background:#64748b; color:white; font-size:11px; padding:2px 6px; border-radius:4px;">適合結果未収録</span>'
    } else {
      ""
    }
    
    bracket_or_suppressed <- if (is_model_suppressed(mid)) {
      "数学的定義保留"
    } else if (is.null(def)) {
      "数学的定義未収録"
    } else {
      def$bracket_notation %||% (sum_row$model_name[1] %||% "モデル")
    }
    
    summary_title <- sprintf('%s: %s%s',
                             htmltools::htmlEscape(mid),
                             htmltools::htmlEscape(bracket_or_suppressed),
                             status_badge)
    
    cat(sprintf('<details id="%s" class="model-detail-accordion"%s>', accordion_id, open_attr))
    cat(sprintf('<summary><span><strong>%s</strong></span><span style="font-size:12px; color:#64748b;">開閉</span></summary>', summary_title))
    cat('<div class="model-detail-content">')
    cat(sprintf('<h5 id="%s" tabindex="-1" style="outline:none;">モデル %s の数理定義と構造仮定</h5>', heading_id, htmltools::htmlEscape(mid)))
    
    if (is_model_suppressed(mid)) {
      # CRITICAL: 不整合検知時は数学的定義の表示を完全保留
      cat('<div class="notice-box notice-warning">')
      cat('<strong>数学的定義保留</strong>: 本モデルの適合式と生成クラス・因子対応の間に不整合が検知されたか、全体定義に不整合が存在するため、数理定義（生成クラス・独立性構造・LaTeX式）の表示を安全のため保留します。')
      cat('</div>')
    } else if (is.null(def)) {
      # 定義未収録（旧JSON等）
      cat('<div class="notice-box notice-warning">')
      cat('<strong>数学的定義未収録</strong>: 本モデルの数理定義（生成クラス・独立性構造・LaTeX式）は入力データに記録されていません。未保存の定義を推測して補完表示しません。')
      cat('</div>')
    } else {
      cat('<p><strong>生成クラス（ブラケット記法）</strong>: <code>', htmltools::htmlEscape(def$bracket_notation), '</code>')
      if (!is.null(def$bracket_expanded)) {
        cat(' &nbsp;|&nbsp; <strong>実変数展開</strong>: <code>', htmltools::htmlEscape(def$bracket_expanded), '</code>')
      }
      cat('</p>')
      
      indep_disp <- def$independence$description_ja %||% def$independence_ja %||% def$description_ja %||% def$independence$base_description %||% "制約なし"
      cat('<p><strong>独立性仮定</strong>: ', htmltools::htmlEscape(indep_disp), '</p>')
      
      if (!is.null(def$formula_description_ja)) {
        cat('<p><strong>モデル構造説明</strong>: ', htmltools::htmlEscape(def$formula_description_ja), '</p>')
      }
      
      if (!is.null(def$formula_latex)) {
        cat('<div class="formula-box">')
        cat('<strong>ポアソン対数線形回帰式</strong>:<br>')
        cat('$$', def$formula_latex, '$$')
        cat('<div style="font-size:11.5px; color:#64748b; margin-top:4px;">※ パラメータにはゼロ和制約または基準水準制約が適用されます。</div>')
        cat('</div>')
      }
      
      if (!is.null(def$fitted_formula)) {
        cat('<p style="font-size:12px; color:#475569;"><strong>実際の適合 formula (R)</strong>: <code>', htmltools::htmlEscape(def$fitted_formula), '</code></p>')
      }
    }
    
    if (has_failed) {
      cat(sprintf('<div style="margin-top:10px; font-size:12.5px; background:#fef2f2; border:1px solid #fecaca; color:#991b1b; padding:8px 12px; border-radius:4px;"><strong>適合状態: 評価失敗</strong>（理由: %s）※ 通常のモデル順位付けから除外されています。</div>', htmltools::htmlEscape(fail_msg)))
    } else if (!is.null(sum_row) && nrow(sum_row) > 0 && !is.na(sum_row$bic[1])) {
      cat(sprintf('<div style="margin-top:10px; font-size:12.5px; color:#475569;">残差自由度: %s | 逸脱度: %.2f | BIC: %.2f | ΔBIC: %s</div>',
                  sum_row$df_residual[1] %||% sum_row$df[1] %||% "-",
                  as.numeric(sum_row$deviance[1] %||% 0),
                  as.numeric(sum_row$bic[1] %||% 0),
                  if (failed_flags[which(m_ids == mid)[1]] || is.na(m_tab$delta_bic[which(m_ids == mid)[1]])) "-" else sprintf("%.2f", m_tab$delta_bic[which(m_ids == mid)[1]])))
    } else {
      cat('<div style="margin-top:10px; font-size:12px; color:#94a3b8;">適合数値: 未収録（適合エラーまたは評価除外）</div>')
    }
    
    cat('</div>')
    cat('</details>')
  }
  cat('</div>')
}
```

```{r model-comparison-close, results='asis'}
if (nrow(models_summary) > 0) {
  cat('</div><!-- end topk-panel -->\n')
}
```

<script>
// タスク 2.5 & 3.4: アンカーリンク操作によるアコーディオン展開とフォーカス移動、MathJax再描画
function openModelDetail(accordionId) {
  var details = document.getElementById(accordionId);
  if (details) {
    if (!details.open) {
      details.open = true;
    }
    var heading = document.getElementById('heading-' + accordionId);
    if (heading) {
      heading.focus();
    } else {
      details.focus();
    }
    details.scrollIntoView({ behavior: 'smooth', block: 'start' });
    
    if (window.MathJax && window.MathJax.typesetPromise) {
      window.MathJax.typesetPromise([details]).catch(function(err) {
        console.warn('MathJax typeset error:', err);
      });
    }
  }
}

document.addEventListener('DOMContentLoaded', function() {
  var accordions = document.querySelectorAll('.model-detail-accordion');
  accordions.forEach(function(acc) {
    acc.addEventListener('toggle', function() {
      if (acc.open && window.MathJax && window.MathJax.typesetPromise) {
        window.MathJax.typesetPromise([acc]).catch(function(err) {
          console.warn('MathJax typeset error:', err);
        });
      }
    });
  });
});
</script>

<div class="section-title">&#127942; Top 局所セル診断（効果比 |log(O/E)| 上位セル：Dual-Filter 第1段階）</div>

<div class="topk-panel">
<p style="margin:0 0 12px 0; font-size:13px; color:#64748b;">
基準モデル（`r base_model_id`: `r base_model_name`）からの乖離を <strong>4軸（Effect × Evidence × Influence × Stability）</strong> で診断した上位セルです（効果比の絶対値降順）。
</p>

```{r top-k-table}
tk <- top_k_data
col_rename <- c(
  "Observed" = "度数(O)",
  "Expected" = "期待値(E)",
  "Residual" = "ピアソン残差",
  "log_oe_ratio" = "効果比:log(O/E)",
  "scaled_diff" = "標準化差",
  "score_stat" = "Score統計量(T)",
  "p_value" = "P値",
  "log_p" = "対数P値",
  "leverage" = "Leverage(h)",
  "stability_status" = "診断状態"
)

display_cols <- c(dims, intersect(names(col_rename), names(tk)))
tk_disp <- tk[, display_cols, drop = FALSE]

for (orig in names(col_rename)) {
  if (orig %in% names(tk_disp)) {
    names(tk_disp)[names(tk_disp) == orig] <- col_rename[[orig]]
  }
}

for (v in dims) {
  if (v %in% names(tk_disp)) {
    tk_disp[[v]] <- factor(tk_disp[[v]], levels = sort(unique(as.character(tk_disp[[v]]))))
  }
}

round_cols <- intersect(c("期待値(E)", "ピアソン残差", "効果比:log(O/E)", "標準化差", "Score統計量(T)", "対数P値", "Leverage(h)"), names(tk_disp))

datatable(
  tk_disp,
  filter = "none",
  rownames = FALSE,
  caption = htmltools::tags$caption(
    style = "caption-side: top; text-align: left; font-size: 13px; color: #555;",
    paste0("効果比 |log(O/E)| 上位 ", nrow(tk_disp), " セル（実質的乖離の顕著なサブグループ）")
  ),
  options = list(dom = "t", paging = FALSE, scrollX = TRUE)
) |>
  formatRound(round_cols, digits = 4) |>
  formatSignif(intersect(c("P値"), names(tk_disp)), digits = 3) |>
  formatStyle(
    "効果比:log(O/E)",
    backgroundColor = styleInterval(0, c("#fee2e2", "#dbeafe")),
    fontWeight = "bold"
  ) |>
  formatStyle(
    "診断状態",
    backgroundColor = styleEqual(c("REGULAR", "QUARANTINED"), c("#dcfce7", "#ffedd5")),
    color = styleEqual(c("REGULAR", "QUARANTINED"), c("#15803d", "#c2410c")),
    fontWeight = "bold"
  )
```
</div>

<details id="all-cells-detail">
<summary class="section-title" style="cursor:pointer;">&#128203; 全セル 4軸診断テーブル（クリックで展開）</summary>

<div class="topk-panel" style="margin-top:12px;">
```{r dt-table}
dt_data <- full_data
dt_disp <- dt_data[, display_cols, drop = FALSE]

for (orig in names(col_rename)) {
  if (orig %in% names(dt_disp)) {
    names(dt_disp)[names(dt_disp) == orig] <- col_rename[[orig]]
  }
}

for (v in dims) {
  if (v %in% names(dt_disp)) {
    dt_disp[[v]] <- factor(dt_disp[[v]], levels = sort(unique(as.character(dt_disp[[v]]))))
  }
}

multiselect_cols <- intersect(dims, names(dt_disp))
cn_to_idx <- stats::setNames(seq_along(names(dt_disp)) - 1L, names(dt_disp))
ms_specs <- lapply(multiselect_cols, function(cn) {
  levs <- if (is.factor(dt_disp[[cn]])) {
    levels(dt_disp[[cn]])
  } else {
    sort(unique(as.character(dt_disp[[cn]])))
  }
  list(
    col = as.integer(unname(cn_to_idx[cn])),
    key = cn,
    levels = as.character(levs)
  )
})
json_ms <- jsonlite::toJSON(ms_specs, auto_unbox = TRUE)

callback_ms <- htmlwidgets::JS(paste0(
  "  var MS = ", as.character(json_ms), ";\n",
  "  if (!MS || !MS.length) return;\n",
  "  var api = new $.fn.dataTable.Api(table);\n",
  "  var esc = $.fn.dataTable.util.escapeRegex;\n",
  "  var $thead = $(api.table().container()).find('thead');\n",
  "  var $frow = $thead.children('tr').eq(1);\n",
  "  if ($frow.length === 0) return;\n",
  "  MS.forEach(function(spec) {\n",
  "    var col = spec.col;\n",
  "    var key = spec.key;\n",
  "    var levels = spec.levels || [];\n",
  "    var $th = $frow.children('th').eq(col);\n",
  "    if ($th.length === 0) return;\n",
  "    $th.find('input').hide();\n",
  "    var $sel = $('<select multiple class=\"form-control input-sm\" style=\"width:100%;font-size:11px;\">');\n",
  "    $sel.attr('data-vcd-filter', key);\n",
  "    levels.forEach(function(lv) {\n",
  "      var s = String(lv);\n",
  "      $sel.append($('<option>').val(s).text(s));\n",
  "    });\n",
  "    $th.append($sel);\n",
  "    $sel.on('change', function() {\n",
  "      var vals = $sel.val() || [];\n",
  "      if (vals.length === 0) {\n",
  "        api.column(col).search('');\n",
  "      } else {\n",
  "        var pat = '^(' + vals.map(function(v){ return esc(v); }).join('|') + ')$';\n",
  "        api.column(col).search(pat, true, false);\n",
  "      }\n",
  "      api.draw();\n",
  "    });\n",
  "  });\n"
))

effect_col_idx <- which(names(dt_disp) == "効果比:log(O/E)") - 1L
if (length(effect_col_idx) == 0L) effect_col_idx <- 0L

dt_widget <- datatable(
  dt_disp,
  filter = "top",
  rownames = FALSE,
  callback = callback_ms,
  caption = htmltools::tags$caption(
    style = "caption-side: top; text-align: left; font-size: 13px; color: #555;",
    paste0(
      "全 ", nrow(dt_disp), " セル | N = ", format(n_total, big.mark = ","),
      " | 基準モデル: ", base_model_id,
      " | 診断状態: REGULAR=", regular_count, "件, QUARANTINED=", quarantined_count, "件"
    )
  ),
  options = list(
    pageLength = 20,
    scrollX = TRUE,
    order = list(list(effect_col_idx, "desc")),
    language = list(
      url = "https://cdn.datatables.net/plug-ins/1.13.6/i18n/ja.json"
    )
  )
) |>
  formatRound(round_cols, digits = 4) |>
  formatSignif(intersect(c("P値"), names(dt_disp)), digits = 3) |>
  formatStyle(
    "効果比:log(O/E)",
    backgroundColor = styleInterval(0, c("#fee2e2", "#dbeafe")),
    fontWeight = "bold"
  ) |>
  formatStyle(
    "診断状態",
    backgroundColor = styleEqual(c("REGULAR", "QUARANTINED"), c("#dcfce7", "#ffedd5")),
    color = styleEqual(c("REGULAR", "QUARANTINED"), c("#15803d", "#c2410c")),
    fontWeight = "bold"
  )

dt_widget
```
</div>
</details>

<details>
<summary class="section-title" style="cursor:pointer;">&#128218; 統計指標の解説：4軸セル診断フレームワーク（クリックで展開）</summary>

<div class="ai-summary-box glossary-md" style="margin-top:12px;">

### 1. 4軸セル診断フレームワーク（4-Axis Framework）

大標本データ（$N > 2,000$）において、従来の検定統計量やP値だけに頼ると、些細な度数差がすべて「極めて有意」と判定され、実務上の本質的シグナルが埋没する課題（大標本の呪い）が生じます。
本ダッシュボードでは、セルごとの乖離を以下の **4つの独立した軸** で多面的に評価します。

1. **Effect（効果量・乖離の大きさ）**:
   - **対数効果比 $\log(O/E)$**: 観測度数 $O$ が期待度数 $E$ に対して何倍乖離しているかの対数尺度。標本規模 $N$ の増加によって値がインフレしないため、大標本下でのセル間比較・スクリーニングにおいて最も信頼できる尺度です。正値は過剰（濃縮）、負値は過少（希薄）を示します。
   - **全体効果量（Cramér's $V$）**: 表全体の連関の強さを表す標準化指標（$[0, 1]$）。
2. **Evidence（統計的証拠・有意性）**:
   - **Leverage補正Score統計量 $T_i^{\rm score}$**:
     $$T_i^{\rm score} = \frac{r_{P,i}^2}{1 - h_{ii}}$$
     ここで $r_{P,i} = \frac{O_i - E_i}{\sqrt{E_i}}$ はピアソン残差、$h_{ii}$ はポアソンGLMにおけるハット行列の対角成分（Leverage）です。
     これは「特定セル $i$ にのみ局所特異パラメータ $\delta_i$ を追加した代替モデル」に対する **厳密なRaoのスコア検定統計量** であり、モデル再推定を行わずに厳密な局所検定を可能にします。
   - **P値 / 対数P値**: $\chi^2(1)$ 分布に基づく検定P値、およびその自然対数 $\ln(P)$（数値精度の維持用。有意な乖離ほど負に大きな値となります）。
3. **Influence（影響度・てこ比）**:
   - **Leverage $h_{ii}$**: そのセルが分割表全体のモデル適合にどれだけ強い影響力を持っているかを表す尺度（$[0, 1]$）。$h_{ii}$ が大きいセルは、自身が期待値 $E_i$ を強く引き寄せているため、生の残差が見かけ上小さく収縮しやすくなります（$T_i$ で補正されます）。
4. **Stability（数値安定性・信頼性）**:
   - **診断状態（Stability Status）**:
     - `REGULAR`: 観測度数 $O > 0$、期待度数 $E \ge 5.0$、かつ Leverage $h < 0.80$。大標本漸近正規性・カイ二乗近似が成立する信頼性の高いセル。
     - `QUARANTINED`: 観測度数ゼロ（$O = 0$）、期待度数が極小（$E < 5.0$）、または過大レバレッジ（$h \ge 0.80$）のいずれかに該当するセル。Score統計量や残差の近似が歪む可能性があるため、隔離フラグを付与し慎重な解釈（またはベイズDirichlet信用区間の参照）を促します。

---

### 2. モデル選択基準（総度数 $N$ 基準の明示式BIC）

対数線形モデルの比較には、Rの標準 `BIC()` 関数（行数基準）ではなく、**観測対象の総度数 $N$ を標本サイズとした明示式BIC（ポアソン対数尤度基準）** を使用しています。
$$\mathrm{BIC} = -2 \ln L + p \cdot \ln(N)$$
（$L$ はポアソン対数尤度、$p$ はモデルパラメータ数、$N$ は総度数）
これにより、分割表の行数ではなく真の標本規模 $N$ に応じた適切な複雑度ペナルティが課され、過剰適合を防ぎます。

---

### 3. 大標本モード（Dual-Filter 原則）

総度数 $N > 2,000$ の大標本下では、以下の二段階判定（Dual-Filter）を厳格に適用します：
- **第1フィルタ（Effect軸）**: まず対数効果比 $|\log(O/E)|$ または全体効果量 Cramér's $V$ に基づき、実務的・臨床的に意味のある乖離が存在するかをスクリーニングする。
- **第2フィルタ（Evidence軸）**: 十分な効果量を持つセルに対してのみ、Score統計量 $T_i^{\rm score}$ および P値を確認し、標本抽出誤差（ノイズ）でないことを検証する。

</div>
</details>

```{r dashboard-main-close, results='asis'}
cat('</div><!-- End .dashboard-main-content -->')
```

```{r footer, results='asis'}
cat(paste0(
  '<hr style="margin-top:40px; border-color:#e2e8f0;">',
  '<p style="font-size:11px; color:#94a3b8; text-align:right;">',
  "Generated by <strong>vcd-bayesian-evidence-analysis (4-Axis Cell Diagnostics)</strong> &nbsp;|&nbsp; ",
  "Rao's Score Statistic &amp; Explicit BIC (N) &nbsp;|&nbsp; ",
  format(Sys.time(), "%Y-%m-%d %H:%M JST", tz = "Asia/Tokyo"),
  "</p>"
))
```
