---
title: "3次元エビデンス分析ダッシュボード"
date: "`r format(Sys.time(), '%Y年%m月%d日 %H:%M', tz='Asia/Tokyo')`"
output:
  html_document:
    theme: flatly
    highlight: tango
    toc: false
    self_contained: true
    mathjax: null
params:
  output_dir: "./skill_out/vcd_bayesian"
  run_dir: NULL
  preview_mode: false
  require_pass2: true
  layout_variant: "band"
---

```{r setup, include=FALSE}
knitr::opts_chunk$set(echo = FALSE, warning = FALSE, message = FALSE)

`%||%` <- function(x, y) if (is.null(x)) y else x

suppressPackageStartupMessages({
  if (!base::requireNamespace("pacman", quietly = TRUE)) {
    utils::install.packages("pacman", repos = "https://cloud.r-project.org")
  }
  pacman::p_load(jsonlite, DT, dplyr, htmltools, htmlwidgets, knitr, rmarkdown, katex, ggplot2)
})

find_agent_repo <- function() {
  d <- normalizePath(getwd(), winslash = "/", mustWork = FALSE)
  for (i in seq_len(25L)) {
    if (file.exists(file.path(d, ".agents", "shared", "run_scope.R"))) {
      return(d)
    }
    parent <- dirname(d)
    if (parent == d) {
      break
    }
    d <- parent
  }
  getwd()
}
source(file.path(find_agent_repo(), ".agents", "shared", "run_scope.R"))

# run_dir の直接受け入れと二重探索バイパス
output_dir <- if (!is.null(params$run_dir) && nzchar(trimws(params$run_dir))) {
  normalizePath(trimws(params$run_dir), winslash = "/", mustWork = TRUE)
} else {
  rs <- resolve_pass3_run_dir(params$output_dir, "evidence_results.json")
  rs$run_dir
}

layout_variant <- tolower(trimws(as.character(params$layout_variant %||% "band")))
if (!layout_variant %in% c("band", "card")) {
  layout_variant <- "band"
}

meta_file <- file.path(output_dir, "run_meta.json")
run_meta <- if (file.exists(meta_file)) {
  tryCatch(jsonlite::fromJSON(meta_file, simplifyVector = FALSE), error = function(e) NULL)
} else NULL

json_path <- file.path(output_dir, "evidence_results.json")
summ_path <- file.path(output_dir, "executive_summary.md")
claims_path <- file.path(output_dir, "narrative_claims.json")
qc_path <- file.path(output_dir, "quality_check.md")
preview_summ_path <- file.path(output_dir, "executive_summary_preview.md")

preview_mode <- isTRUE(params$preview_mode) || (!file.exists(summ_path) && file.exists(preview_summ_path))
require_pass2 <- isTRUE(params$require_pass2 %||% (!preview_mode))

if (!file.exists(json_path)) {
  stop(paste("evidence_results.json が見つかりません:", json_path))
}

if (require_pass2 && !file.exists(summ_path)) {
  stop(paste0(
    "executive_summary.md が見つかりません（Pass 2 未完了）: ", summ_path, "\n",
    "Pass 2 で生成してから Pass 3 を実行してください。\n",
    "プレビューのみ必要な場合は params$require_pass2 = FALSE または params$preview_mode = TRUE を指定してください。"
  ))
}

res <- fromJSON(json_path, simplifyVector = FALSE)

# --- 完全オフライン数式描画ヘルパー (KaTeX) ---
render_katex <- function(tex, display = TRUE) {
  if (is.null(tex) || !nzchar(trimws(tex))) return("")
  tryCatch({
    as.character(katex::katex_html(tex, displayMode = display, include_css = FALSE, preview = FALSE))
  }, error = function(e) {
    sprintf('<code class="tex-fallback">%s</code>', htmltools::htmlEscape(tex))
  })
}

# --- DataTables インライン日本語辞書（外部 ja.json CDN 参照ゼロ） ---
dt_ja_lang <- list(
  emptyTable = "テーブルにデータがありません",
  info = "_TOTAL_ 件中 _START_ 〜 _END_ 件を表示",
  infoEmpty = "0 件中 0 〜 0 件を表示",
  infoFiltered = "（全 _MAX_ 件から抽出）",
  lengthMenu = "_MENU_ 件表示",
  loadingRecords = "読み込み中...",
  processing = "処理中...",
  search = "検索:",
  zeroRecords = "一致するレコードが見つかりません",
  paginate = list(
    first = "先頭",
    last = "最終",
    `next` = "次へ",
    previous = "前へ"
  )
)

# メタ情報・基本変数の取得
dims_raw <- res$input_summary$variables %||% res$dimensions %||% res$core$dimensions
dims <- if (!is.null(dims_raw)) unlist(dims_raw) else character(0)
n_total <- as.numeric(res$input_summary$total_n %||% res$n_total %||% res$core$n_total %||% 0)
n_cells <- as.integer(res$input_summary$n_cells %||% res$n_cells %||% res$core$n_cells %||% 0)
log_n <- as.numeric(res$input_summary$log_n %||% res$log_n %||% res$core$log_n %||% 0)
response_var <- if (!is.null(res$input_summary$response_var %||% res$response_var)) as.character(res$input_summary$response_var %||% res$response_var) else NULL
large_sample_mode <- isTRUE(res$input_summary$large_sample_mode %||% res$large_sample_mode %||% res$core$large_sample_mode)

run_id_disp <- if (!is.null(res$provenance$run_id)) {
  as.character(res$provenance$run_id)
} else if (!is.null(res$run_id)) {
  as.character(res$run_id[[1]])
} else {
  ""
}

# モデル選択情報
best_model_raw <- res$models$best_model_id %||% res$model_selection$best_model
best_model_id <- if (!is.null(best_model_raw) && nzchar(trimws(as.character(best_model_raw)))) {
  as.character(best_model_raw)
} else {
  NULL
}

models_raw <- res$models$summary %||% res$model_selection$summary
models_summary <- if (is.data.frame(models_raw)) {
  models_raw
} else if (is.list(models_raw) && length(models_raw) > 0) {
  dplyr::bind_rows(models_raw)
} else {
  data.frame()
}

dimension <- res$models$dimension %||% length(dims)
raw_factor_map <- res$models$factor_map
definitions <- res$models$definitions

# 凡例マップの解決
has_factor_map_stored <- !is.null(raw_factor_map)
factor_map <- if (has_factor_map_stored) {
  raw_factor_map
} else {
  syms <- c("A", "B", "C")[seq_along(dims)]
  map <- list()
  for (i in seq_along(dims)) {
    map[[syms[i]]] <- list(symbol = syms[i], variable = dims[i], label = dims[i])
  }
  map
}

# best_model_def
best_model_def <- if (!is.null(definitions) && !is.null(best_model_id) && best_model_id %in% names(definitions)) {
  definitions[[best_model_id]]
} else {
  NULL
}

best_model_is_failed <- FALSE
if (!is.null(best_model_id) && nrow(models_summary) > 0 && "model_id" %in% names(models_summary)) {
  b_row <- models_summary[models_summary$model_id == best_model_id, , drop = FALSE]
  if (nrow(b_row) > 0) {
    st <- if ("status" %in% names(b_row) && !is.na(b_row$status[1])) as.character(b_row$status[1]) else ""
    err <- if ("error_message" %in% names(b_row) && !is.na(b_row$error_message[1])) as.character(b_row$error_message[1]) else ""
    bic_val <- if ("bic" %in% names(b_row) && !is.na(b_row$bic[1])) as.numeric(b_row$bic[1]) else NA_real_
    if (identical(st, "FAILED") || nzchar(err) || is.na(bic_val) || is.infinite(bic_val)) {
      best_model_is_failed <- TRUE
    }
  }
}

# 効果量情報
cramers_v <- suppressWarnings(as.numeric(res$effects$cramers_v %||% res$cramers_v))
cramers_v_ci <- res$effects$cramers_v_ci %||% c(res$effects$cramers_v_ci_low %||% res$cramers_v_ci_low, res$effects$cramers_v_ci_high %||% res$cramers_v_ci_high)
effect_status <- res$effects$effect_status %||% res$effect_status %||% "unknown"
effect_reason <- res$effects$effect_reason %||% res$effect_reason %||% ""

# セル診断（基準モデル別）データの展開
cells_by_base <- res$cells$by_base_model
if (is.null(cells_by_base) || length(cells_by_base) == 0L) {
  # 旧形式互換の単一基準ラップ
  single_base_id <- res$cells$base_model_id %||% "M1"
  cells_by_base <- list()
  cells_by_base[[single_base_id]] <- list(
    base_model_id = single_base_id,
    base_model_name = res$cells$base_model_name %||% "ベースラインモデル",
    question_ja = sprintf("基準モデル %s からの乖離の評価", single_base_id),
    counts = list(
      total_cells = n_cells,
      regular_cells = res$cells$regular_count %||% 0L,
      regular_rate = round((res$cells$regular_count %||% 0L) / max(1L, n_cells), 4),
      quarantined_cells = res$cells$quarantined_count %||% 0L,
      quarantined_rate = round((res$cells$quarantined_count %||% 0L) / max(1L, n_cells), 4),
      candidate_cells = sum(as.data.frame(res$cells$full_data)$is_candidate_dual_filter %||% FALSE, na.rm = TRUE),
      candidate_rate = round(sum(as.data.frame(res$cells$full_data)$is_candidate_dual_filter %||% FALSE, na.rm = TRUE) / max(1L, n_cells), 4)
    ),
    top_k_data = res$cells$top_k_data,
    full_data = res$cells$full_data
  )
}

base_model_keys <- names(cells_by_base)

# AI サマリーの読み込み
if (file.exists(summ_path)) {
  summary_text <- paste(readLines(summ_path, encoding = "UTF-8"), collapse = "\n")
} else if (file.exists(preview_summ_path)) {
  summary_text <- paste0(
    "> **【プレビュー】** 本考察はスタブ（executive_summary_preview.md）から読み込まれた暫定サマリーです。\n\n",
    paste(readLines(preview_summ_path, encoding = "UTF-8"), collapse = "\n")
  )
} else {
  summary_text <- "### AI エグゼクティブ・サマリー（未生成）\n\n> Pass 2 を実行してください。"
}

# 条件付き割合 (conditional_rate_view) データの取得
cond_rate_view <- res$conditional_rate_view
```

```{r embed-katex-css, results='asis'}
# KaTeX CSS をインライン埋め込み（完全オフライン）
css_file <- file.path(dirname(knitr::current_input(dir = TRUE)), "assets", "katex.min.css")
if (!file.exists(css_file)) {
  # 同一階層または repo 内の assets を探索
  cand_css <- file.path(find_agent_repo(), ".agents", "skills", "vcd-bayesian-evidence-analysis", "templates", "assets", "katex.min.css")
  if (file.exists(cand_css)) css_file <- cand_css
}
if (file.exists(css_file)) {
  cat("<style>\n")
  cat(paste(readLines(css_file, warn = FALSE, encoding = "UTF-8"), collapse = "\n"))
  cat("\n</style>\n")
}
```

```{css, echo=FALSE}
/* --- デスクトップ特化レイアウト & Antigravity 視覚言語 --- */
body {
  font-family: -apple-system, BlinkMacSystemFont, "Segoe UI", Roboto, "Yu Gothic", "Meiryo", sans-serif;
  font-size: 14px;
  color: #1e293b;
  max-width: 1440px;
  margin: 0 auto;
  padding: 24px 32px;
  background-color: #f8fafc;
  line-height: 1.6;
}

.dashboard-main-content {
  max-width: 1200px;
  margin: 0 auto;
}

/* ヘッダーバナー */
.header-banner {
  background: linear-gradient(135deg, #0f172a 0%, #1e3a8a 50%, #2563eb 100%);
  color: white;
  padding: 26px 36px;
  border-radius: 12px;
  margin-bottom: 24px;
  box-shadow: 0 10px 25px -5px rgba(15, 23, 42, 0.2);
}

.header-banner h2 {
  margin: 0 0 10px 0;
  font-size: 24px;
  font-weight: 700;
  letter-spacing: -0.5px;
}

.header-banner .meta {
  font-size: 13.5px;
  opacity: 0.92;
  line-height: 1.7;
}

/* 因子記号・凡例ボックス */
.factor-legend-box {
  background: #ffffff;
  border: 1px solid #e2e8f0;
  border-left: 6px solid #2563eb;
  border-radius: 8px;
  padding: 16px 22px;
  margin-bottom: 24px;
  box-shadow: 0 2px 4px rgba(0, 0, 0, 0.02);
}
.factor-legend-box h4 {
  margin: 0 0 10px 0;
  font-size: 14.5px;
  font-weight: 700;
  color: #0f172a;
}
.factor-legend-list {
  display: flex;
  flex-wrap: wrap;
  gap: 16px 28px;
  margin: 0;
  padding: 0;
  list-style: none;
  font-size: 13.5px;
}
.factor-legend-list li {
  display: flex;
  align-items: center;
}
.factor-symbol-badge {
  display: inline-block;
  background: #1e3a8a;
  color: white;
  font-weight: 700;
  padding: 3px 10px;
  border-radius: 6px;
  margin-right: 8px;
  font-size: 12.5px;
}
.factor-role-badge {
  background: #dbeafe;
  color: #1e40af;
  font-size: 11px;
  font-weight: 600;
  padding: 2px 6px;
  border-radius: 4px;
  margin-left: 6px;
}
.factor-note {
  margin-top: 10px;
  font-size: 12px;
  color: #64748b;
  line-height: 1.5;
}

/* 最良モデル表示：案A（横長コンパクト帯） */
.best-model-band {
  background: #eff6ff;
  border: 1px solid #bfdbfe;
  border-radius: 8px;
  padding: 16px 22px;
  margin-bottom: 24px;
  display: flex;
  align-items: center;
  justify-content: space-between;
  flex-wrap: wrap;
  gap: 12px;
}
.best-model-band .badge-col {
  display: flex;
  align-items: center;
  gap: 12px;
}
.best-model-badge-large {
  background: #1d4ed8;
  color: white;
  font-size: 18px;
  font-weight: 800;
  padding: 6px 14px;
  border-radius: 6px;
  letter-spacing: 0.5px;
}
.best-model-band .desc-text {
  font-size: 14.5px;
  font-weight: 600;
  color: #1e3a8a;
}
.best-model-band .sub-text {
  font-size: 12.5px;
  color: #475569;
}
.best-model-band .metrics-col {
  display: flex;
  align-items: center;
  gap: 18px;
  font-size: 13px;
  color: #334155;
  background: #ffffff;
  padding: 8px 16px;
  border-radius: 6px;
  border: 1px solid #dbeafe;
}
.best-model-band .metrics-col strong {
  color: #0f172a;
  font-size: 14px;
}

/* 最良モデル表示：案B（抑制した独立カード） */
.best-model-card {
  background: #ffffff;
  border: 1px solid #cbd5e1;
  border-radius: 8px;
  padding: 20px 24px;
  margin-bottom: 24px;
  box-shadow: 0 4px 6px -1px rgba(0, 0, 0, 0.05);
}
.best-model-card .card-header-bar {
  display: flex;
  align-items: center;
  justify-content: space-between;
  border-bottom: 1px solid #f1f5f9;
  padding-bottom: 12px;
  margin-bottom: 14px;
}
.best-model-card .card-title {
  font-size: 16px;
  font-weight: 700;
  color: #0f172a;
}
.best-model-card .card-body-grid {
  display: grid;
  grid-template-columns: 2fr 1fr;
  gap: 20px;
}
.best-model-card .model-title-large {
  font-size: 16px;
  font-weight: 700;
  color: #1d4ed8;
  margin-bottom: 6px;
}
.best-model-card .metrics-box {
  background: #f8fafc;
  border: 1px solid #e2e8f0;
  border-radius: 6px;
  padding: 12px 16px;
  font-size: 13px;
}

/* カード型統計グリッド */
.stats-grid {
  display: grid;
  grid-template-columns: repeat(5, 1fr);
  gap: 14px;
  margin-bottom: 24px;
}
.stat-card {
  background: #ffffff;
  border: 1px solid #e2e8f0;
  border-radius: 8px;
  padding: 16px 14px;
  text-align: center;
  box-shadow: 0 1px 3px rgba(0, 0, 0, 0.02);
}
.stat-card .value {
  font-size: 20px;
  font-weight: 700;
  color: #0f172a;
}
.stat-card .label {
  font-size: 11.5px;
  color: #64748b;
  margin-top: 5px;
  font-weight: 500;
}
.stat-card.regular-card .value { color: #16a34a; }
.stat-card.quarantine-card .value { color: #ea580c; }
.stat-card.candidate-card .value { color: #2563eb; }

/* セクション見出し */
.section-title {
  font-size: 17px;
  font-weight: 700;
  color: #0f172a;
  border-left: 5px solid #2563eb;
  padding-left: 12px;
  margin: 32px 0 16px 0;
  letter-spacing: -0.3px;
}

/* AI サマリーボックス */
.ai-summary-box {
  background: #ffffff;
  border: 1px solid #dbeafe;
  border-radius: 10px;
  padding: 24px 28px;
  margin-bottom: 28px;
  line-height: 1.75;
  box-shadow: 0 4px 6px -1px rgba(37, 99, 235, 0.04);
}
.ai-summary-box h1, .ai-summary-box h2, .ai-summary-box h3, .ai-summary-box h4 {
  color: #0f172a;
  margin-top: 1.3em;
  margin-bottom: 0.6em;
  font-weight: 700;
}
.ai-summary-box h1 { font-size: 1.3em; border-bottom: 2px solid #e2e8f0; padding-bottom: 6px; }
.ai-summary-box h2 { font-size: 1.18em; border-bottom: 1px solid #edf2f7; padding-bottom: 4px; }
.ai-summary-box h3 { font-size: 1.08em; }
.ai-summary-box table {
  width: 100%;
  margin: 16px 0;
  border-collapse: collapse;
  font-size: 13px;
}
.ai-summary-box th, .ai-summary-box td {
  border: 1px solid #cbd5e1;
  padding: 8px 12px;
  text-align: left;
}
.ai-summary-box th {
  background-color: #f1f5f9;
  font-weight: 600;
}

/* パネル */
.topk-panel {
  background: #ffffff;
  border: 1px solid #e2e8f0;
  border-radius: 8px;
  box-shadow: 0 2px 6px rgba(0, 0, 0, 0.02);
  padding: 18px 22px;
  margin-bottom: 28px;
}

/* お知らせ・警告ボックス */
.notice-box {
  border-radius: 6px;
  padding: 12px 18px;
  font-size: 13px;
  margin-bottom: 20px;
  line-height: 1.6;
}
.notice-warning {
  background: #fffbeb;
  border: 1px solid #fef3c7;
  color: #92400e;
}
.notice-info {
  background: #eff6ff;
  border: 1px solid #dbeafe;
  color: #1e40af;
}

/* タブ UI */
.tab-container {
  margin-top: 16px;
}
.tab-buttons {
  display: flex;
  gap: 8px;
  border-bottom: 2px solid #e2e8f0;
  margin-bottom: 20px;
}
.tab-btn {
  background: #f8fafc;
  border: 1px solid #e2e8f0;
  border-bottom: none;
  padding: 10px 20px;
  font-size: 14px;
  font-weight: 600;
  color: #64748b;
  cursor: pointer;
  border-radius: 6px 6px 0 0;
  transition: all 0.15s ease;
}
.tab-btn:hover {
  background: #f1f5f9;
  color: #0f172a;
}
.tab-btn.active {
  background: #ffffff;
  color: #2563eb;
  border-color: #cbd5e1;
  border-bottom: 2px solid #ffffff;
  margin-bottom: -2px;
}
.tab-pane {
  display: none;
}
.tab-pane.active {
  display: block;
}

/* アコーディオン・数式 */
.model-detail-accordion {
  border: 1px solid #e2e8f0;
  border-radius: 6px;
  margin-bottom: 12px;
  background: #ffffff;
  overflow: hidden;
}
.model-detail-accordion summary {
  padding: 12px 16px;
  font-weight: 600;
  background: #f8fafc;
  cursor: pointer;
  display: flex;
  align-items: center;
  justify-content: space-between;
}
.model-detail-accordion summary:hover {
  background: #f1f5f9;
}
.model-detail-content {
  padding: 16px 20px;
  border-top: 1px solid #e2e8f0;
  font-size: 13.5px;
  line-height: 1.6;
}
.formula-box {
  background: #f8fafc;
  border: 1px solid #e2e8f0;
  border-radius: 6px;
  padding: 12px 16px;
  margin: 12px 0;
  overflow-x: auto;
}

.dataTables_wrapper { font-size: 13px; }
```

```{r dashboard-main-open, results='asis'}
cat('<div class="dashboard-main-content">')
```

```{r header-banner, results='asis'}
cv_summary_str <- if (!is.null(cramers_v) && !is.na(cramers_v)) sprintf("%.4f", cramers_v) else "未算出"

cat(paste0(
  '<div class="header-banner">',
  "<h2>&#128202; 3次元エビデンス分析ダッシュボード</h2>",
  '<div class="meta">',
  "<strong>分析変数</strong>: ", paste(dims, collapse = " &times; "),
  if (!is.null(response_var)) paste0(" (応答変数: ", response_var, ")") else "",
  " &nbsp;|&nbsp; <strong>総度数</strong>: N = ", format(n_total, big.mark = ","),
  " &nbsp;|&nbsp; <strong>最良モデル(BIC)</strong>: ", htmltools::htmlEscape(best_model_id %||% "未選定"),
  " &nbsp;|&nbsp; <strong>全体効果量 (Cram&eacute;r's V)</strong>: ", cv_summary_str,
  if (nzchar(run_id_disp)) {
    paste0(" &nbsp;|&nbsp; <strong>run-id</strong>: ", htmltools::htmlEscape(run_id_disp))
  } else {
    ""
  },
  "</div></div>"
))

if (isTRUE(preview_mode)) {
  cat(paste0(
    '<div class="notice-box notice-warning">',
    '<h4 style="margin: 0 0 6px 0; color: #b45309; font-weight: bold;">&#9888; プレビュー版ダッシュボード (未封印)</h4>',
    '<div>本ダッシュボードはプレビュー出力（dashboard_preview.html）です。AI 考察（Pass 2）は確定していません。</div>',
    '</div>'
  ))
}
```

```{r factor-legend, results='asis'}
# 変数定義と因子記号の対応凡例ボックス
legend_items <- vapply(names(factor_map), function(sym) {
  item <- factor_map[[sym]]
  v_name <- as.character(item$variable %||% sym)
  v_label <- as.character(item$label %||% v_name)
  label_disp <- if (nzchar(v_label) && v_name != v_label) sprintf("%s（%s）", v_label, v_name) else v_name
  is_resp <- (!is.null(response_var) && identical(v_name, response_var))
  resp_badge <- if (is_resp) '<span class="factor-role-badge">応答変数</span>' else ""
  sprintf('<li><span class="factor-symbol-badge">%s</span> <strong>%s</strong>%s</li>',
          htmltools::htmlEscape(sym), htmltools::htmlEscape(label_disp), resp_badge)
}, character(1))

cat(paste0(
  '<div class="factor-legend-box">',
  '<h4>&#128273; 変数定義と因子記号の対応凡例</h4>',
  '<ul class="factor-legend-list">',
  paste(legend_items, collapse = "\n"),
  '</ul>',
  '<div class="factor-note">',
  '※ カテゴリの水準名と、分析上の因子記号（A, B, C）は異なります。以降のモデル構造や数式は本凡例の因子記号に基づきます。',
  '</div>',
  '</div>'
))
```

```{r best-model-view, results='asis'}
# 最良モデル表示：2案の分岐（layout_variant: "band" vs "card"）
best_model_desc <- if (!is.null(best_model_def)) {
  best_model_def$independence$description_ja %||% best_model_def$formula_description_ja %||% best_model_def$bracket_notation
} else {
  "モデル定義未収録"
}

best_bic_val <- NA_real_
runner_up_id <- "-"
runner_up_delta <- "-"
n_candidates <- nrow(models_summary)

if (nrow(models_summary) > 0 && "bic" %in% names(models_summary)) {
  sorted_m <- models_summary[order(as.numeric(models_summary$bic)), ]
  best_bic_val <- as.numeric(sorted_m$bic[1])
  if (nrow(sorted_m) >= 2L) {
    runner_up_id <- as.character(sorted_m$model_id[2])
    runner_up_delta <- sprintf("+%.2f", as.numeric(sorted_m$bic[2]) - best_bic_val)
  }
}

if (identical(layout_variant, "card")) {
  # 案B: 抑制した独立カード
  cat(paste0(
    '<div class="best-model-card">',
    '<div class="card-header-bar">',
    '<div class="card-title">&#127941; 最良対数線形モデル（明示式BIC最小）</div>',
    '<div style="font-size:12.5px; color:#64748b;">候補 ', n_candidates, ' モデル中の相対選択</div>',
    '</div>',
    '<div class="card-body-grid">',
    '<div>',
    '<div class="model-title-large">', htmltools::htmlEscape(best_model_id %||% "-"), ': ', htmltools::htmlEscape(best_model_def$bracket_notation %||% ""), '</div>',
    '<div style="font-size:14px; color:#1e293b; margin-bottom:8px;">', htmltools::htmlEscape(best_model_desc), '</div>',
    '<div style="font-size:12px; color:#64748b;">※ 相対評価の原則：本選択は候補モデル群における相対的採択であり、真の独立や因果関係、差の不存在を証明するものではありません。</div>',
    '</div>',
    '<div class="metrics-box">',
    '<div>明示式BIC: <strong>', if (is.na(best_bic_val)) "-" else sprintf("%.2f", best_bic_val), '</strong></div>',
    '<div style="margin-top:4px;">次点モデル: <strong>', runner_up_id, '</strong> (ΔBIC: ', runner_up_delta, ')</div>',
    '<div style="margin-top:4px; font-size:11.5px; color:#16a34a; font-weight:600;">適合状態: 正常収束</div>',
    '</div>',
    '</div>',
    '</div>'
  ))
} else {
  # 案A: 横長コンパクト要約帯 (既定)
  cat(paste0(
    '<div class="best-model-band">',
    '<div class="badge-col">',
    '<div class="best-model-badge-large">', htmltools::htmlEscape(best_model_id %||% "-"), '</div>',
    '<div>',
    '<div class="desc-text">', htmltools::htmlEscape(best_model_desc), ' (<code>', htmltools::htmlEscape(best_model_def$bracket_notation %||% ""), '</code>)</div>',
    '<div class="sub-text">候補 ', n_candidates, ' モデル中 BIC 最小 | ※ 相対的採択であり、真の独立や因果関係を証明するものではありません</div>',
    '</div>',
    '</div>',
    '<div class="metrics-col">',
    '<div>明示式BIC: <strong>', if (is.na(best_bic_val)) "-" else sprintf("%.2f", best_bic_val), '</strong></div>',
    '<div>次点 (', runner_up_id, '): <strong>ΔBIC ', runner_up_delta, '</strong></div>',
    '</div>',
    '</div>'
  ))
}
```

<div class="section-title">&#129504; AI エグゼクティブ・サマリー（Pass 2 専門的考察）</div>

```{r ai-summary, results='asis'}
cat('<div class="ai-summary-box">\n')
cat(knitr::knit(text = summary_text, quiet = TRUE))
cat("\n</div>\n")
```

```{r conditional-rate-section, results='asis'}
# 条件付き割合セクション (conditional_rate_view)
if (!is.null(cond_rate_view)) {
  st <- cond_rate_view$status %||% "UNKNOWN"
  cfg <- cond_rate_view$config %||% list()
  
  cat('<div class="section-title">&#128200; 条件付き割合と事後不確実性（Dirichlet推論）</div>')
  
  if (identical(st, "HOLD")) {
    reasons <- cond_rate_view$hold_reason %||% list(general = "条件付き割合の設定が無効または不足しています。")
    cat('<div class="notice-box notice-warning">')
    cat('<strong>&#9888; 条件付き割合の算出保留 (HOLD)</strong>:<br>')
    cat('<ul>')
    for (r in unlist(reasons)) {
      cat('<li>', htmltools::htmlEscape(r), '</li>')
    }
    cat('</ul>')
    cat('※ 本セクションは保留されましたが、他の対数線形モデル比較および局所セル診断は正常に完了しています。')
    cat('</div>')
  } else {
    resp_v <- cfg$response_var %||% "Response"
    strat_v <- cfg$stratify_by %||% "Stratum"
    comp_v <- cfg$compare_by %||% "Group"
    num_lvs <- paste(unlist(cfg$numerator_levels), collapse = ", ")
    denom_lvs <- paste(unlist(cfg$denominator_levels), collapse = ", ")
    int_pct <- round(as.numeric(cfg$interval_level %||% 0.95) * 100)
    
    cat('<div class="topk-panel">')
    cat(sprintf('<p style="margin:0 0 12px 0; font-size:13.5px; color:#334155;"><strong>注目割合</strong>: <code>P(%s = %s | %s, %s)</code> （分母: %s の和, %d%% 等裾信用区間 ETI）</p>',
                htmltools::htmlEscape(resp_v), htmltools::htmlEscape(num_lvs),
                htmltools::htmlEscape(strat_v), htmltools::htmlEscape(comp_v),
                htmltools::htmlEscape(denom_lvs), int_pct))
  }
}
```

```{r conditional-rate-plot, fig.width=9, fig.height=4.5, out.width="100%"}
if (!is.null(cond_rate_view) && identical(cond_rate_view$status %||% "", "VALID")) {
  rates_raw <- cond_rate_view$rates
  if (!is.null(rates_raw) && length(rates_raw) > 0L) {
    df_plot <- dplyr::bind_rows(lapply(names(rates_raw), function(nm) {
      item <- rates_raw[[nm]]
      data.frame(
        strat_level = as.character(item$strat_level),
        comp_level = as.character(item$comp_level),
        post_mean = as.numeric(item$post_mean),
        ci_lower = as.numeric(item$ci_lower),
        ci_upper = as.numeric(item$ci_upper),
        raw_rate = as.numeric(item$raw_rate),
        obs_num = as.integer(item$obs_numerator),
        obs_denom = as.integer(item$obs_denominator),
        stringsAsFactors = FALSE
      )
    }))
    
    # 比較変数のレベル順序
    df_plot$comp_level <- factor(df_plot$comp_level, levels = sort(unique(df_plot$comp_level)))
    df_plot$strat_level <- factor(df_plot$strat_level, levels = rev(sort(unique(df_plot$strat_level))))
    
    cfg <- cond_rate_view$config
    strat_label <- cfg$stratify_by %||% "層別軸"
    comp_label <- cfg$compare_by %||% "比較軸"
    resp_label <- sprintf("割合: %s (%s)", cfg$response_var %||% "Response", paste(unlist(cfg$numerator_levels), collapse = ","))
    
    font_family <- if (identical(as.character(Sys.info()["sysname"]), "Darwin")) "HiraginoSans-W3" else "sans"
    
    p <- ggplot(df_plot, aes(x = post_mean, y = strat_level, color = comp_level, group = comp_level)) +
      geom_point(position = position_dodge(width = 0.5), size = 3) +
      geom_errorbarh(aes(xmin = ci_lower, xmax = ci_upper), position = position_dodge(width = 0.5), height = 0.25, size = 0.8) +
      scale_color_manual(values = c("#2563eb", "#ea580c", "#16a34a", "#9333ea")) +
      scale_x_continuous(labels = scales::percent_format(accuracy = 1)) +
      labs(
        title = sprintf("層別条件付き割合の事後推論 (Dirichlet %s%% ETI)", round(as.numeric(cfg$interval_level %||% 0.95) * 100)),
        x = resp_label,
        y = strat_label,
        color = comp_label
      ) +
      theme_minimal(base_family = font_family, base_size = 12) +
      theme(
        panel.grid.minor = element_blank(),
        panel.border = element_rect(color = "#cbd5e1", fill = NA, size = 0.5),
        legend.position = "top",
        plot.title = element_text(face = "bold", size = 13, color = "#0f172a")
      )
    print(p)
  }
}
```

```{r conditional-rate-table}
if (!is.null(cond_rate_view) && identical(cond_rate_view$status %||% "", "VALID")) {
  rates_raw <- cond_rate_view$rates
  if (!is.null(rates_raw) && length(rates_raw) > 0L) {
    df_tbl <- dplyr::bind_rows(lapply(names(rates_raw), function(nm) {
      item <- rates_raw[[nm]]
      data.frame(
        "層別水準" = as.character(item$strat_level),
        "比較水準" = as.character(item$comp_level),
        "分子度数" = as.integer(item$obs_numerator),
        "分母度数" = as.integer(item$obs_denominator),
        "生割合" = as.numeric(item$raw_rate),
        "事後平均" = as.numeric(item$post_mean),
        "95%CI下限" = as.numeric(item$ci_lower),
        "95%CI上限" = as.numeric(item$ci_upper),
        check.names = FALSE,
        stringsAsFactors = FALSE
      )
    }))
    
    datatable(
      df_tbl,
      rownames = FALSE,
      options = list(dom = "t", paging = FALSE, language = dt_ja_lang)
    ) |>
      formatPercentage(c("生割合", "事後平均", "95%CI下限", "95%CI上限"), digits = 1)
  }
}
```

```{r conditional-rate-close, results='asis'}
if (!is.null(cond_rate_view) && !identical(cond_rate_view$status %||% "", "HOLD")) {
  cat('</div><!-- end topk-panel -->\n')
}
```

```{r model-comparison-section, results='asis'}
if (nrow(models_summary) > 0) {
  cat('<div class="section-title">&#9879; 対数線形モデル比較（総度数 N 基準の明示式BIC）</div>')
  cat('<div class="topk-panel" style="margin-bottom:24px;">')
  
  # KaTeX による数式表示
  bic_tex <- "\\mathrm{BIC} = -2 \\ln L + p \\ln N"
  cat('<div class="formula-box">')
  cat('<strong>総度数 N 基準のポアソン明示式BIC</strong>:<br>')
  cat(render_katex(bic_tex, display = TRUE))
  cat('<div style="font-size:12.5px; color:#475569; margin-top:6px;">')
  cat(sprintf('※ $L$: ポアソン完全尤度, $p$: 推定パラメータ数（切片含む）, $N$: 総度数（本解析: %s, $\\ln N = %.4f$）。<strong>値が小さいほど好ましい</strong>。<br>',
              format(n_total, big.mark = ","), log_n))
  cat('※ <strong>相対評価の原則</strong>: 最良モデルは候補集合における相対的採択であり、真の因果関係を証明するものではありません。')
  cat('</div></div>')
}
```

```{r model-table}
if (nrow(models_summary) > 0) {
  m_tab <- models_summary
  
  is_failed_row <- function(row) {
    st <- if ("status" %in% names(row) && !is.na(row$status[1])) as.character(row$status[1]) else ""
    err <- if ("error_message" %in% names(row) && !is.na(row$error_message[1])) as.character(row$error_message[1]) else ""
    bic_val <- if ("bic" %in% names(row) && !is.na(row$bic[1])) as.numeric(row$bic[1]) else NA_real_
    identical(st, "FAILED") || nzchar(err) || is.na(bic_val) || is.infinite(bic_val)
  }
  
  failed_flags <- vapply(seq_len(nrow(m_tab)), function(i) is_failed_row(m_tab[i, , drop = FALSE]), logical(1))
  valid_indices <- which(!failed_flags)
  valid_min_bic <- if (length(valid_indices) > 0 && "bic" %in% names(m_tab)) {
    min(as.numeric(m_tab$bic[valid_indices]), na.rm = TRUE)
  } else {
    NA_real_
  }
  
  m_tab$delta_bic <- vapply(seq_len(nrow(m_tab)), function(i) {
    if (failed_flags[i] || is.na(valid_min_bic) || !"bic" %in% names(m_tab)) {
      NA_real_
    } else {
      as.numeric(m_tab$bic[i]) - valid_min_bic
    }
  }, numeric(1))
  
  m_ids <- as.character(m_tab$model_id)
  
  model_assumption_col <- vapply(seq_along(m_ids), function(i) {
    mid <- m_ids[i]
    target_accordion_id <- sprintf("model-detail-%s", mid)
    def <- if (!is.null(definitions) && mid %in% names(definitions)) definitions[[mid]] else NULL
    short_desc <- if (!is.null(def)) {
      def$independence$description_ja %||% def$formula_description_ja %||% def$bracket_notation
    } else {
      as.character(m_tab$model_name[i] %||% mid)
    }
    sprintf('<strong>%s</strong>: %s <a href="#%s" class="model-detail-link" onclick="openModelDetail(\'%s\'); return false;" style="color:#2563eb; font-size:12px; margin-left:6px;">数式・定義</a>',
            htmltools::htmlEscape(mid), htmltools::htmlEscape(short_desc), target_accordion_id, target_accordion_id)
  }, character(1))
  
  generators_col <- vapply(seq_along(m_ids), function(i) {
    mid <- m_ids[i]
    def <- if (!is.null(definitions) && mid %in% names(definitions)) definitions[[mid]] else NULL
    if (!is.null(def)) {
      sprintf('<code>%s</code>', htmltools::htmlEscape(def$bracket_notation))
    } else {
      '<span style="color:#94a3b8;">-</span>'
    }
  }, character(1))
  
  df_res_col <- as.integer(m_tab$df_residual %||% m_tab$df)
  dev_col <- as.numeric(m_tab$deviance)
  bic_col <- as.numeric(m_tab$bic)
  dbic_col <- as.numeric(m_tab$delta_bic)
  
  table_6col <- data.frame(
    "モデルと仮定" = model_assumption_col,
    "生成クラス" = generators_col,
    "残差自由度" = df_res_col,
    "逸脱度" = dev_col,
    "BIC" = bic_col,
    "ΔBIC" = dbic_col,
    stringsAsFactors = FALSE,
    check.names = FALSE
  )
  
  best_row_idx <- if (!is.null(best_model_id) && !best_model_is_failed) which(m_ids == best_model_id) else integer(0)
  
  # DataTables 列ソートを有効化し、初期順を BIC 昇順（列インデックス 4）とする
  dt_models <- datatable(
    table_6col,
    escape = FALSE,
    filter = "none",
    rownames = FALSE,
    options = list(
      dom = "t",
      paging = FALSE,
      ordering = TRUE,
      order = list(list(4, "asc")),
      language = dt_ja_lang
    )
  ) |>
    formatRound(c("逸脱度", "BIC", "ΔBIC"), digits = 2)
  
  if (length(best_row_idx) == 1L) {
    dt_models <- dt_models |>
      formatStyle(
        "モデルと仮定",
        target = "row",
        backgroundColor = styleEqual(table_6col$`モデルと仮定`[best_row_idx], "#f0fdf4"),
        fontWeight = styleEqual(table_6col$`モデルと仮定`[best_row_idx], "bold")
      )
  }
  
  dt_models
}
```

```{r model-details, results='asis'}
# 各候補モデルの数理定義・構造仮定詳細（アコーディオン）
if (nrow(models_summary) > 0) {
  cat('<div style="margin-top:20px;">')
  cat('<h4 style="font-size:14px; font-weight:700; color:#0f172a; margin-bottom:12px;">&#128269; 各候補モデルの数理定義・構造仮定詳細</h4>')
  
  candidate_ids <- if (dimension == 3L) paste0("M", 1:9) else paste0("M", 1:2)
  should_open_id <- if (!best_model_is_failed && !is.null(best_model_id) && best_model_id %in% candidate_ids) best_model_id else ""
  
  for (mid in candidate_ids) {
    accordion_id <- sprintf("model-detail-%s", mid)
    heading_id <- sprintf("heading-%s", accordion_id)
    is_open <- (mid == should_open_id)
    open_attr <- if (is_open) " open" else ""
    
    sum_row <- if (mid %in% models_summary$model_id) models_summary[models_summary$model_id == mid, , drop = FALSE] else NULL
    def <- if (!is.null(definitions) && mid %in% names(definitions)) definitions[[mid]] else NULL
    
    status_badge <- if (!is.null(sum_row) && !best_model_is_failed && !is.null(best_model_id) && mid == best_model_id) {
      ' <span style="background:#15803d; color:white; font-size:11px; padding:2px 6px; border-radius:4px;">最良モデル (BIC最小)</span>'
    } else {
      ""
    }
    
    summary_title <- sprintf('%s: %s%s', htmltools::htmlEscape(mid), htmltools::htmlEscape(def$bracket_notation %||% "モデル"), status_badge)
    
    cat(sprintf('<details id="%s" class="model-detail-accordion"%s>', accordion_id, open_attr))
    cat(sprintf('<summary><span><strong>%s</strong></span><span style="font-size:12px; color:#64748b;">開閉</span></summary>', summary_title))
    cat('<div class="model-detail-content">')
    cat(sprintf('<h5 id="%s" tabindex="-1" style="outline:none; margin:0 0 8px 0; font-weight:700;">モデル %s の数理定義と構造仮定</h5>', heading_id, htmltools::htmlEscape(mid)))
    
    if (!is.null(def)) {
      cat('<p><strong>生成クラス（ブラケット記法）</strong>: <code>', htmltools::htmlEscape(def$bracket_notation), '</code>')
      if (!is.null(def$bracket_expanded)) {
        cat(' &nbsp;|&nbsp; <strong>実変数展開</strong>: <code>', htmltools::htmlEscape(def$bracket_expanded), '</code>')
      }
      cat('</p>')
      
      indep_disp <- def$independence$description_ja %||% def$formula_description_ja %||% "制約なし"
      cat('<p><strong>独立性仮定</strong>: ', htmltools::htmlEscape(indep_disp), '</p>')
      
      if (!is.null(def$formula_latex)) {
        cat('<div class="formula-box">')
        cat('<strong>ポアソン対数線形回帰式</strong>:<br>')
        cat(render_katex(def$formula_latex, display = TRUE))
        cat('</div>')
      }
      if (!is.null(def$fitted_formula)) {
        cat('<p style="font-size:12px; color:#475569;"><strong>適合 formula (R)</strong>: <code>', htmltools::htmlEscape(def$fitted_formula), '</code></p>')
      }
    }
    
    if (!is.null(sum_row) && nrow(sum_row) > 0 && !is.na(sum_row$bic[1])) {
      cat(sprintf('<div style="margin-top:8px; font-size:12.5px; color:#475569;">残差自由度: %s | 逸脱度: %.2f | BIC: %.2f | ΔBIC: %s</div>',
                  sum_row$df_residual[1] %||% "-",
                  as.numeric(sum_row$deviance[1] %||% 0),
                  as.numeric(sum_row$bic[1] %||% 0),
                  if (is.na(m_tab$delta_bic[which(m_ids == mid)[1]])) "-" else sprintf("%.2f", m_tab$delta_bic[which(m_ids == mid)[1]])))
    }
    
    cat('</div></details>')
  }
  cat('</div>')
}
```

```{r model-comparison-close, results='asis'}
if (nrow(models_summary) > 0) {
  cat('</div><!-- end topk-panel -->\n')
}
```

<div class="section-title">&#127919; 局所セル診断（基準モデル別残差・4軸診断フレームワーク）</div>

<p style="margin:0 0 16px 0; font-size:13.5px; color:#475569;">
セル診断は基準仮説に応じて異なる問いに答えます。<strong>M1基準</strong>（相互独立からの乖離）と<strong>M5基準</strong>（選択モデルからの残余乖離）をタブで切り替えて確認できます。<br>
※ 基準モデルごとに前提が異なるため、両者を合算した単一のエビデンス率は定義されません。
</p>

<div class="tab-container">
<div class="tab-buttons">
```{r tab-buttons, results='asis'}
for (k in seq_along(base_model_keys)) {
  bkey <- base_model_keys[k]
  active_cls <- if (k == 1L) " active" else ""
  label_text <- if (identical(bkey, "M1")) "M1基準（相互独立からの乖離）" else sprintf("%s基準（選択モデルからの残余乖離）", bkey)
  cat(sprintf('<button id="btn-tab-%s" class="tab-btn%s" onclick="switchCellTab(\'%s\')">%s</button>\n',
              bkey, active_cls, bkey, htmltools::htmlEscape(label_text)))
}
```
</div>

```{r cell-diagnostic-tabs, results='asis'}
col_rename <- c(
  "Observed" = "度数(O)",
  "Expected" = "期待値(E)",
  "Residual" = "ピアソン残差",
  "log_oe_ratio" = "効果比:log(O/E)",
  "scaled_diff" = "標準化差",
  "score_stat" = "Score統計量(T)",
  "p_value" = "P値",
  "log_p" = "対数P値",
  "leverage" = "Leverage(h)",
  "stability_status" = "診断状態"
)

for (k in seq_along(base_model_keys)) {
  bkey <- base_model_keys[k]
  active_cls <- if (k == 1L) " active" else ""
  b_diag <- cells_by_base[[bkey]]
  counts <- b_diag$counts %||% list()
  
  cat(sprintf('<div id="pane-tab-%s" class="tab-pane%s">\n', bkey, active_cls))
  cat('<div class="topk-panel">\n')
  
  cat(sprintf('<h4 style="margin:0 0 8px 0; font-size:15px; font-weight:700; color:#0f172a;">%s</h4>',
              htmltools::htmlEscape(b_diag$question_ja %||% sprintf("基準モデル %s による診断", bkey))))
  
  # 分母付き件数カード群
  n_tot_cell <- as.integer(counts$total_cells %||% n_cells)
  n_reg <- as.integer(counts$regular_cells %||% 0L)
  pct_reg <- round((counts$regular_rate %||% 0) * 100, 1)
  n_quar <- as.integer(counts$quarantined_cells %||% 0L)
  pct_quar <- round((counts$quarantined_rate %||% 0) * 100, 1)
  n_cand <- as.integer(counts$candidate_cells %||% 0L)
  pct_cand <- round((counts$candidate_rate %||% 0) * 100, 1)
  
  cat('<div class="stats-grid" style="margin:16px 0 20px 0;">')
  cat(sprintf('<div class="stat-card"><div class="value">%d / %d</div><div class="label">評価対象セル</div></div>', n_tot_cell, n_tot_cell))
  cat(sprintf('<div class="stat-card regular-card"><div class="value">%d / %d</div><div class="label">安定セル (%.1f%% REGULAR)</div></div>', n_reg, n_tot_cell, pct_reg))
  cat(sprintf('<div class="stat-card quarantine-card"><div class="value">%d / %d</div><div class="label">隔離セル (%.1f%% QUARANTINED)</div></div>', n_quar, n_tot_cell, pct_quar))
  cat(sprintf('<div class="stat-card candidate-card"><div class="value">%d / %d</div><div class="label">探索候補セル (%.1f%%)</div></div>', n_cand, n_tot_cell, pct_cand))
  cat(sprintf('<div class="stat-card"><div class="value">N = %s</div><div class="label">総観測度数</div></div>', format(n_total, big.mark = ",")))
  cat('</div>')
  
  cat(paste0(
    '<div class="notice-box notice-info" style="font-size:12.5px; margin-bottom:16px;">',
    '<strong>大標本 Dual-Filter 探索基準</strong>: <code>|log(O/E)| &ge; 0.50</code> かつ <code>Score統計量 T &ge; 3.84</code> かつ <code>REGULAR</code>。<br>',
    '※ 探索候補件数は実務的重要性やセル合否の自動断定ではなく、多重性を考慮した重点探索の対象を示します。',
    '</div>'
  ))
  
  # Top-K セル表
  to_df <- function(x) {
    if (is.data.frame(x)) x
    else if (is.list(x) && length(x) > 0) dplyr::bind_rows(x)
    else data.frame()
  }
  tk_data <- to_df(b_diag$top_k_data)
  if (nrow(tk_data) > 0L) {
    cat(sprintf('<div style="font-weight:700; font-size:14px; margin-bottom:8px; color:#0f172a;">&#127942; 効果比 |log(O/E)| 上位 %d セル</div>', nrow(tk_data)))
    
    disp_cols <- c(dims, intersect(names(col_rename), names(tk_data)))
    tk_disp <- tk_data[, disp_cols, drop = FALSE]
    for (orig in names(col_rename)) {
      if (orig %in% names(tk_disp)) names(tk_disp)[names(tk_disp) == orig] <- col_rename[[orig]]
    }
    for (v in dims) {
      if (v %in% names(tk_disp)) tk_disp[[v]] <- factor(tk_disp[[v]])
    }
    
    round_cols <- intersect(c("期待値(E)", "ピアソン残差", "効果比:log(O/E)", "標準化差", "Score統計量(T)", "対数P値", "Leverage(h)"), names(tk_disp))
    
    dt_tk <- datatable(
      tk_disp,
      filter = "none",
      rownames = FALSE,
      options = list(dom = "t", paging = FALSE, scrollX = TRUE, language = dt_ja_lang)
    ) |>
      formatRound(round_cols, digits = 4) |>
      formatSignif(intersect(c("P値"), names(tk_disp)), digits = 3) |>
      formatStyle("効果比:log(O/E)", backgroundColor = styleInterval(0, c("#fee2e2", "#dbeafe")), fontWeight = "bold") |>
      formatStyle("診断状態", backgroundColor = styleEqual(c("REGULAR", "QUARANTINED"), c("#dcfce7", "#ffedd5")),
                  color = styleEqual(c("REGULAR", "QUARANTINED"), c("#15803d", "#c2410c")), fontWeight = "bold")
    
    # HTML 出力用タグ
    cat(htmltools::renderTags(dt_tk)$html)
  }
  
  # 全セル展開 (<details>)
  full_data_b <- to_df(b_diag$full_data)
  if (nrow(full_data_b) > 0L) {
    cat('<details style="margin-top:16px;">')
    cat(sprintf('<summary style="cursor:pointer; font-weight:700; color:#2563eb; font-size:13.5px;">&#128203; 全 %d セル 4軸診断テーブル（クリックで展開）</summary>', nrow(full_data_b)))
    cat('<div style="margin-top:12px;">')
    
    disp_cols_f <- c(dims, intersect(names(col_rename), names(full_data_b)))
    full_disp <- full_data_b[, disp_cols_f, drop = FALSE]
    for (orig in names(col_rename)) {
      if (orig %in% names(full_disp)) names(full_disp)[names(full_disp) == orig] <- col_rename[[orig]]
    }
    for (v in dims) {
      if (v %in% names(full_disp)) full_disp[[v]] <- factor(full_disp[[v]])
    }
    round_cols_f <- intersect(c("期待値(E)", "ピアソン残差", "効果比:log(O/E)", "標準化差", "Score統計量(T)", "対数P値", "Leverage(h)"), names(full_disp))
    
    eff_col_idx <- which(names(full_disp) == "効果比:log(O/E)") - 1L
    if (length(eff_col_idx) == 0L) eff_col_idx <- 0L
    
    dt_full <- datatable(
      full_disp,
      filter = "top",
      rownames = FALSE,
      options = list(
        pageLength = 20,
        scrollX = TRUE,
        order = list(list(eff_col_idx, "desc")),
        language = dt_ja_lang
      )
    ) |>
      formatRound(round_cols_f, digits = 4) |>
      formatSignif(intersect(c("P値"), names(full_disp)), digits = 3) |>
      formatStyle("効果比:log(O/E)", backgroundColor = styleInterval(0, c("#fee2e2", "#dbeafe")), fontWeight = "bold") |>
      formatStyle("診断状態", backgroundColor = styleEqual(c("REGULAR", "QUARANTINED"), c("#dcfce7", "#ffedd5")),
                  color = styleEqual(c("REGULAR", "QUARANTINED"), c("#15803d", "#c2410c")), fontWeight = "bold")
    
    cat(htmltools::renderTags(dt_full)$html)
    cat('</div></details>')
  }
  
  # 旧指標監査 (<details>)
  leg_pos <- as.integer(counts$legacy_positive_cells %||% sum(full_data_b$evidence_score_legacy > 0, na.rm = TRUE))
  pct_leg <- round(leg_pos / max(1L, n_tot_cell) * 100, 1)
  
  cat('<details style="margin-top:16px;">')
  cat(sprintf('<summary style="cursor:pointer; font-size:13px; color:#64748b;">&#128203; 旧指標監査（Evidence Score = r&sup2; &minus; k&middot;log N）: 正値 %d / %d セル (%.1f%%)</summary>',
              leg_pos, n_tot_cell, pct_leg))
  cat('<div class="formula-box" style="font-size:12.5px; margin-top:8px;">')
  cat('<strong>旧 Evidence Score 監査定義</strong>:<br>')
  cat(render_katex("\\mathrm{Evidence\\;Score}_{ijk} = r_{ijk}^2 - k \\cdot \\ln(N)", display = TRUE))
  cat(sprintf('・基準モデル: <code>%s</code> | ペナルティ係数: $k = 1.0$, $\\ln N = %.4f$ (閾値: %.2f)<br>', bkey, log_n, log_n))
  cat('・※ 本指標は大標本下（N > 2,000）で過敏に飽和する性質があるため、<strong>監査専用列として隔離</strong>されています。真の信号判定・セル合否判定・セルBFには使用していません。')
  cat('</div></details>')
  
  cat('</div><!-- end topk-panel -->\n')
  cat('</div><!-- end tab-pane -->\n')
}
```
</div><!-- end tab-container -->

```{r, results='asis'}
k_in <- function(tex) render_katex(tex, display = FALSE)
k_disp <- function(tex) render_katex(tex, display = TRUE)

cat('<details>\n')
cat('<summary class="section-title" style="cursor:pointer;">&#128218; 統計指標の解説：4軸セル診断フレームワーク（クリックで展開）</summary>\n')
cat('<div class="ai-summary-box glossary-md" style="margin-top:12px;">\n\n')

cat('<h3><span class="heading-num">1.</span> 4軸セル診断フレームワーク（4-Axis Framework）</h3>\n')
cat(sprintf('<p>大標本データ（%s）において、従来の検定統計量やP値だけに頼ると、些細な度数差がすべて「極めて有意」と判定され、実務上の本質的シグナルが埋没する課題が生じます。<br>\n', k_in("N > 2{,}000")))
cat('本ダッシュボードでは、セルごとの乖離を以下の <strong>4つの独立した軸</strong> で多面的に評価します。</p>\n\n')

cat('<ol style="padding-left:20px; line-height:1.7;">\n')
cat(sprintf('<li><strong>Effect（効果量・乖離の大きさ: %s 不変）</strong>:\n', k_in("N")))
cat('<ul>\n')
cat(sprintf('<li><strong>対数効果比 %s</strong>: 観測度数 %s が期待度数 %s に対して何倍乖離しているかの対数尺度。標本規模 %s の増加によってインフレしないため、大標本下でのセル間比較・スクリーニングにおいて最も信頼できる尺度です。</li>\n',
            k_in("\\log(O/E)"), k_in("O"), k_in("E"), k_in("N")))
cat(sprintf('<li><strong>全体効果量（Cramér\'s %s）</strong>: 表全体の連関の強さを表す標準化指標（[0, 1]）。</li>\n', k_in("V")))
cat('</ul>\n')
cat('</li>\n')

cat(sprintf('<li><strong>Evidence（統計的証拠・有意性: %s 比例）</strong>:\n', k_in("N")))
cat('<ul>\n')
cat(sprintf('<li><strong>Leverage補正Score統計量 %s</strong>:\n', k_in("T_i^{\\mathrm{score}}")))
cat(k_disp("T_i^{\\mathrm{score}} = \\frac{r_{P,i}^2}{1 - h_{ii}}"))
cat(sprintf('ここで %s はピアソン残差、%s はポアソンGLMにおけるハット行列の対角成分（Leverage）です。これは「特定セル %s にのみ局所特異パラメータ %s を追加した代替モデル」に対する <strong>厳密なRaoのスコア検定統計量</strong> です。</li>\n',
            k_in("r_{P,i} = (O_i - E_i) / \\sqrt{E_i}"), k_in("h_{ii}"), k_in("i"), k_in("\\delta_i")))
cat(sprintf('<li><strong>P値 / 対数P値</strong>: %s 分布に基づく検定P値、およびその自然対数 %s。</li>\n',
            k_in("\\chi^2(1)"), k_in("\\ln(P)")))
cat('</ul>\n')
cat('</li>\n')

cat('<li><strong>Influence（影響度・てこ比）</strong>:\n')
cat('<ul>\n')
cat(sprintf('<li><strong>Leverage %s</strong>: そのセルが分割表全体のモデル適合にどれだけ強い影響力を持っているかを表す尺度（[0, 1]）。</li>\n', k_in("h_{ii}")))
cat('</ul>\n')
cat('</li>\n')

cat('<li><strong>Stability（数値安定性・信頼性）</strong>:\n')
cat('<ul>\n')
cat('<li><strong>診断状態（Stability Status）</strong>:\n')
cat('<ul>\n')
cat(sprintf('<li><code>REGULAR</code>: 観測度数 %s、期待度数 %s、かつ Leverage %s。大標本漸近正規性が成立する信頼性の高いセル。</li>\n',
            k_in("O > 0"), k_in("E \\ge 5.0"), k_in("h < 0.80")))
cat(sprintf('<li><code>QUARANTINED</code>: 観測ゼロ（%s）、小期待度数（%s）、または過大レバレッジ（%s）のいずれかに該当するセル。</li>\n',
            k_in("O = 0"), k_in("E < 5.0"), k_in("h \\ge 0.80")))
cat('</ul>\n')
cat('</li>\n')
cat('</ul>\n')
cat('</li>\n')
cat('</ol>\n\n')

cat('<hr style="border:none; border-top:1px solid #e2e8f0; margin:16px 0;">\n\n')
cat('<h3><span class="heading-num">2.</span> 大標本 Dual-Filter 原則</h3>\n')
cat(sprintf('<p>総度数 %s の大標本下では、以下の二段階判定（Dual-Filter）を厳格に適用します：</p>\n', k_in("N > 2{,}000")))
cat('<ul style="padding-left:20px; line-height:1.7;">\n')
cat(sprintf('<li><strong>第1フィルタ（Effect軸）</strong>: まず対数効果比 %s に基づき、実務的・臨床的に意味のある乖離が存在するかをスクリーニングする。</li>\n',
            k_in("|\\log(O/E)| \\ge 0.50")))
cat(sprintf('<li><strong>第2フィルタ（Evidence軸）</strong>: 十分な効果量を持つセルに対してのみ、Score統計量 %s（%s 相当）を確認し、標本抽出ノイズでないことを検証する。</li>\n',
            k_in("T_i^{\\mathrm{score}} \\ge 3.84"), k_in("P < 0.05")))
cat('</ul>\n\n')

cat('</div>\n')
cat('</details>\n')
```

<script>
// タブ切り替え関数
function switchCellTab(tabId) {
  document.querySelectorAll('.tab-btn').forEach(function(b) { b.classList.remove('active'); });
  document.querySelectorAll('.tab-pane').forEach(function(p) { p.classList.remove('active'); });
  var btn = document.getElementById('btn-tab-' + tabId);
  var pane = document.getElementById('pane-tab-' + tabId);
  if (btn) btn.classList.add('active');
  if (pane) pane.classList.add('active');
}

// アコーディオン展開
function openModelDetail(accordionId) {
  var details = document.getElementById(accordionId);
  if (details) {
    details.open = true;
    var heading = document.getElementById('heading-' + accordionId);
    if (heading) heading.focus(); else details.focus();
    details.scrollIntoView({ behavior: 'smooth', block: 'start' });
  }
}
</script>

```{r dashboard-main-close, results='asis'}
cat('</div><!-- End .dashboard-main-content -->')
```

```{r footer, results='asis'}
cat(paste0(
  '<hr style="margin-top:40px; border-color:#e2e8f0;">',
  '<p style="font-size:11.5px; color:#94a3b8; text-align:right;">',
  "Generated by <strong>vcd-bayesian-evidence-analysis (4-Axis Multi-Baseline Canonical)</strong> &nbsp;|&nbsp; ",
  "Rao's Score Statistic &amp; Explicit BIC (N) &nbsp;|&nbsp; ",
  "完全オフライン静的HTML (KaTeX) &nbsp;|&nbsp; ",
  format(Sys.time(), "%Y-%m-%d %H:%M JST", tz = "Asia/Tokyo"),
  "</p>"
))
```
